臺灣高等法院臺中分院刑事判決
110年度重金上更二字第11號

上  訴  人  臺灣臺中地方檢察署檢察官
上  訴  人  
即  被  告  林秦葦




選任辯護人  張績寶律師
            謝任堯律師
上  訴  人  
即  被  告  古彩蓉


選任辯護人  洪崇欽律師
上  訴  人  
即  被  告  蔡明恭



選任辯護人  常照倫律師
            許文彬律師
            謝任堯律師
上  訴  人  
即  被  告  林耿宏




選任辯護人  楊玉珍律師
            林世民律師
參  與  人  康富生技中心股份有限公司

代  表  人  蔡瑞川
代  理  人  劉麗萍
上列上訴人因被告違反證券交易法等案件，不服臺灣臺中地方法
院102年度金重訴字第20846號中華民國103年3月28日第一審判決
（起訴案號：臺灣臺中地方檢察署102年度偵字第1704號、13108
號、6831號、13974號、14448號、15361號、19115號、20283號
，併辦案號：臺灣臺北地方檢察署103年度偵字第25418號），提
起上訴，本院判決後，經最高法院第2次發回更審，本院更為判
決如下：
    主  文
原判決關於其附表甲編號2林秦葦部分、附表丙編號1古彩蓉部分
、附表丁編號1蔡明恭部分及附表戊編號1林耿宏部分及就其等所
定之應執行刑，均撤銷。
林秦葦犯如附表甲編號2所示之罪，各處如附表甲編號2所示之刑
。應執行有期徒刑參年肆月，併科罰金新臺幣貳仟伍佰萬元，罰
金如易服勞役，以罰金總額與壹年之日數比例折算。
古彩蓉犯如附表丙編號1所示之罪，各處如附表丙編號1所示之刑
。應執行有期徒刑貳年。
蔡明恭犯如附表丁編號1所示之罪，處如附表丁編號1所示之刑。
林耿宏犯如附表戊編號1所示之罪，各處如附表戊編號1所示之刑
。應執行有期徒刑貳年貳月。
參與人康富生技中心股份有限公司取得之犯罪所得新臺幣玖佰參
拾貳萬貳仟零伍拾元除應發還被害人或得請求損害賠償之人外，
沒收之，於全部或一部不能沒收或不宜執行沒收時，追徵其價額
。
    事  實
一、「康富生技中心股份有限公司」【民國98年12月18日公開發
    行、99年8月25日登錄興櫃股票交易，股價代碼4140，下稱
    康富生技公司，址設臺中市○區○○路000號00樓】係經申請核
    准於財團法人中華民國證券櫃檯買賣中心（下稱櫃買中心）
    買賣股票之興櫃公司，為證券交易法第5條所稱之發行人。
    依101年1月4日修正前證券交易法第36條第1項規定：「已依
    本法發行有價證券之公司，除情形特殊，經主管機關另予規
    定者外，應依下列規定公告並向主管機關申報：」而證券交
    易法第62條第2項授權制訂之證券商營業處所買賣有價證券
    管理辦法第8條再授權訂定之102年1月30日修正前財團法人
    中華民國證券櫃檯買賣中心證券商營業處所買賣興櫃股票審
    查準則第30條第1項前段規定：「本國發行人應分別於每會
    計年度終了後四個月內以書面向本中心申報經會計師查核簽
    證之年度個別及合併財務報告二份；每半會計年度終了後二
    個月內以書面向本中心申報經會計師查核簽證之半年度個別
    財務報告及經會計師核閱之半年度合併財務報告二份及本中
    心指定之網際網路資訊申報系統下載之應公告事項資料，屬
    於全年度者加送關係企業合併財務報表二份。」從而康富生
    技公司於櫃買中心登錄興櫃股票交易期間，應向櫃買中心申
    報年度（第四季）及半年度（第二季）經會計師查核簽證之
    個別及合併財務報告。另依證券交易法第36條第1項第3款規
    定，依證券交易法發行有價證券之公司，除情形特殊，經主
    管機關另予規定者外，應於每月10日以前，公告並申報上月
    份營運情形（營收）。林秦葦係康富生技公司之董事長兼總
    經理，負責綜理康富生技公司所有事務之決策及調度，亦係
    商業會計法所稱之商業負責人，負有執行編製、申報與公告
    上開財務報告及月營運情形（月營收）之義務；蔡明恭（自
    97年7月間某日至100年6月30日止任職〈起訴書誤植為97年6
    月6日〉）、古彩蓉（於100年7月1日接任蔡明恭，101年3月1
    5日卸任該職務，101年3月31日至101年6月29日因病離職，
    嗣於101年6月30日又回任〈起訴書誤植為於100年6月7日接任
    蔡明恭，101年3月31日至101年6月26日因病離職，嗣於101
    年6月27日又回任〉）係康富生技公司前、後任財務及會計部
    門主管（職稱為財務長、財務經理），負責管理財務及會計
    部門業務，係商業會計法所稱之主辦會計人員，彼等亦皆為
    執行公司業務之人。林○○（林秦葦之妻）係康富生技公司副
    董事長兼總營養師，及○○國際股份有限公司、○○○企業股份
    有限公司（下稱○○國際公司、○○○公司，該2家公司為康富生
    技公司持股100%之公司，址設臺中市○區○○路000號00樓）登
    記負責人。又○○○○健康股份有限公司（下稱○○公司，址設臺
    中市○區○○路000號4樓，於106年6月29日經臺中市政府廢止
    登記；林秦葦自101年12月11日起至102年3月5日變更登記前
    ，曾以康富生技公司法人代表擔任登記負責人）主要營業項
    目為有機食品販售，為有機食品商店通路商；另○○○○○○股份
    有限公司（下稱○○公司，原址設臺中市○區○○路000號3樓，
    後改設臺中市○區○○路0段00號18樓，於104年1月9日經廢止
    登記）係經合法報備之傳直銷公司，主要營業項目為健康食
    品販售；○○○○有限公司（下稱○○○○公司，址設臺中市○區○○
    路000號3樓，後改設址於臺中市○○區○○街0號3樓，於101年1
    0月31日辦理解散登記）為○○公司轉投資之公司。惟○○公司
    、○○公司、○○○○公司等公司之採購、放款，均先經蔡明恭、
    古彩蓉核定，最後由林秦葦放行始得為之，林秦葦為上開3
    家公司之實際負責人，負責綜理○○公司、○○公司、○○○○公司
    所有事務之決策及調度，亦屬商業會計法所稱之商業負責人
    。另林耿宏於97年7月起在○○公司擔任總顧問，另自98年12
    月3日起擔任○○公司登記負責人（任期至101年11月14日止〈
    改選○○貿易有限公司為董事長〉），負責○○公司傳銷系統業
    務及○○公司之展店與業務。
二、康富生技公司財務報告及財務業務文件虛偽不實；暨掏空○○
    、○○公司資產部分：【㈠、㈡部分之共犯為：林秦葦、
    林耿宏、蔡明恭；㈢、㈣部分之共犯為：林秦葦、林耿宏、古
    彩蓉】　　　
    林秦葦、蔡明恭、古彩蓉均明知依證券交易法規定：「發行
    人（即康富生技公司）依法製作會計憑證、帳冊與財務報告
    及財務業務文件，其內容不得有虛偽或隱匿之情事、發行人
    對於主管機關基於法律所發布之命令規定之帳簿、表冊、傳
    票、財務報告或其他有關業務文件之內容不得有虛偽之記載
    、於財務報告上簽章之經理人或會計主管不得為財務報告內
    容虛偽之記載」；及依商業會計法規定：「商業負責人、主
    辦及經辦會計人員或依法受託他人處理會計事務之人不得以
    明知不實之事項，而填製會計憑證或記入帳冊」，其等為虛
    增康富生技公司營收以利康富生技公司申請上櫃，及掏空○
    ○公司、○○公司之資產，竟共同基於使發行人康富生技公
    司為虛偽交易，填製不實會計憑證並申報及公告虛偽內容財
    務報告及掏空○○、○○公司資產而背信之犯意聯絡，另與○○公
    司總顧問、○○○○公司登記負責人林耿宏基於前揭犯意聯絡，
    安排康富生技公司及○○公司、○○公司及○○○○公司從事虛假交
    易，虛增康富生技公司營收、並將不實交易之資料登載於康
    富生技公司財務報告及相關傳票，另將相關之不實月營收情
    形、財務報告申報及公告於「公開資訊觀測站」。其等犯行
    如下：
  ㈠虛偽交易金牌多醣體1000盒之部分：
　　林秦葦、蔡明恭、林耿宏均知悉「金牌多醣體」（又稱米蕈
    、門積門山）並非○○公司營業所需商品，仍由林秦葦、林
    耿宏指示不知情之○○公司採購及倉管人員曾○○與葉○○
    夫婦，於99年1月11日辦理米蕈1000盒、每盒單價新臺幣（
    下同）4629元、總價486萬元（含稅）採購，○○公司填載
    之請購單於99年1月11日（起訴書誤植為12日）經總顧問林
    耿宏簽名後，上呈「GM」（林秦葦於康富集團之簡稱）林秦
    葦權限覆核（林秦葦簽"A" ，即其英文名字Andy之縮寫）。
    林秦葦、蔡明恭均明知康富生技公司於99年1月29日未實際
    將金牌多醣體1000盒出貨予○○公司，為掩飾未出貨之事實，
    由林秦葦以公司內線電話告知曾○○康富生技公司調借950盒
    金牌多醣體，林秦葦、蔡明恭並指示不知情之康富生技公司
    會計人員於99年1月30日開立如附表二所示統一發票予○○公
    司，佯裝康富生技公司已全數銷貨予○○公司，再由林秦葦、
    蔡明恭指示不知情之會計人員填製如附表二所示之相關傳票
    之會計憑證記入康富生技公司帳冊（會計科目借：應收貨款
    ，貸：銷貨收入），並持如附表二所示統一發票向○○公司請
    款，不知情之○○公司財務及會計主管任○○乃依林秦葦、蔡明
    恭、林耿宏之指示，製作網路銀行B2B轉帳資料上呈蔡明恭
    核定，經林秦葦以其保管之IKEY（網路金鑰）及IC卡認證放
    行、於99年6月1日自○○公司華南銀行○○○○分行帳戶（帳號00
    0000000000號）轉帳486萬元至康富生技公司華南銀行○○○○
    分行帳戶（帳號000000000000號）。嗣因○○公司積欠康富生
    技公司貨款無法償還，因帳上仍有金牌多醣體1000盒存貨，
    曾○○乃於102年1月8日向康富生技公司要求給付金牌多醣體1
    000盒商品，康富生技公司始交付未調借之50盒，其中34盒
    已過期，僅16盒能使用，剩餘950盒則已斷貨無法交貨，致○
    ○公司受有462萬8550元之損害【即0000000－（4629×50）=00
    00000】。
  ㈡虛偽交易美白貼片6000盒之部分：
　　林秦葦、蔡明恭、林耿宏為掏空○○公司資產，復承續前揭
    犯意聯絡，明知「Luminee 露明亮美白貼片、美白貼片一日
    體驗」（下稱美白貼片）係康富生技公司滯銷商品，且非○
    ○公司營業所需商品，為避免康富生技公司提列庫存過期損
    失，由林秦葦、林耿宏指示不知情之○○公司採購及倉管人員
    曾○○與葉○○夫婦，於99年3月18日辦理美白貼片6000
    盒、每盒單價745元（未稅）、總價469萬3500元（含稅）採
    購，○○公司填載之請購單於99年4月14日經總顧問林耿宏簽
    名後，上呈「GM」林秦葦權限覆核。林秦葦、蔡明恭乃指示
    不知情之會計人員製作如附表二之一所示相關傳票之會計憑
    證及記入康富生技公司帳冊（會計科目借：應收貨款，貸：
    銷貨收入）持向○○公司請款，不知情之○○公司財務及會計主
    管任○○乃依林秦葦、蔡明恭、林耿宏指示，製作網路銀行B2
    B 轉帳資料上呈蔡明恭核定，經林秦葦以其保管之IKEY（網
    路金鑰）及IC卡認證放行、於99年6月30日自○○公司華南銀
    行○○○○分行帳戶（帳號000000000000號）轉帳469萬3500元
    至康富生技公司華南銀行○○○○分行帳戶（帳號000000000000
    號），致○○公司受有469萬3500元之損害。
  ㈢虛偽交易美體健康沙發之部分：
　　蔡明恭自97年7月間某日至100年6月30日止擔任康富生技公
    司財務及會計部門主管；古彩蓉則自100年7月1日接任蔡明
    恭上開職務，101年3月15日卸任該職務，於101年3月31日至
    101年6月29日因病離職，嗣於101年6月30日又回任該職。緣
    林秦葦以前揭手法虛增康富生技公司營收及掏空○○公司資產
    ，造成○○公司應付康富生技公司之帳款金額過高，林秦葦擔
    心若康富生技公司持續銷售商品予○○公司，恐有違會計準則
    ，將被會計師及輔導券商建議禁止對○○公司出貨，影響康富
    生技公司上櫃審查。林秦葦、古彩蓉、林耿宏均明知○○○○公
    司當時僅是紙上公司，未對外營業，且未向康富生技公司辦
    理採購，亦無採購U-Relaxing7000美體健康沙發（又名垂直
    律動，下稱美體健康沙發）之需求，仍決意帳面上改由康富
    生技公司銷售商品予○○○○公司，由○○○○公司付款予康富生技
    公司，○○○○公司嗣再將同一商品銷售予○○公司以平衡帳目。
    林秦葦、古彩蓉、林耿宏為虛增康富生技公司營收，承續前
    揭共同基於使發行人康富生技公司為虛偽交易，填製不實會
    計憑證並申報及公告虛偽內容財務報告、月營收情形及背信
    之犯意聯絡，明知康富生技公司與○○○○公司未有真實交易往
    來，仍由林秦葦、林耿宏指示不知情之○○公司採購及倉管人
    員曾○○於100年11月30日以○○公司名義辦理美體健康沙發100
    台、每台單價3萬4980元、總價419萬7900元（含稅）採購，
    ○○公司填載之請購單於同日經總顧問林耿宏簽名後，上呈林
    秦葦權限覆核（林秦葦蓋Andy印文），後由林秦葦、古彩蓉
    指示不知情之康富生技公司會計人員於100年12月29日開立
    如附表三所示統一發票予○○○○公司，佯裝康富生技公司銷貨
    予○○○○公司，再由林秦葦、古彩蓉指示不知情之會計人員填
    製如附表三所示之相關傳票之會計憑證及記入康富生技公司
    帳冊（會計科目借：應收貨款，貸：銷貨收入），並持如附
    表三所示統一發票向○○○○公司請款，不知情之○○○○公司財務
    及會計主管任○○乃依林秦葦指示，製作網路銀行B2B轉帳資
    料上呈，經林秦葦以其保管之IKEY（網路金鑰）及IC卡認證
    放行、於101年4月3日（斯時古彩蓉因病離職）自○○公司華
    南銀行○○○○分行帳戶（帳號000000000000號）轉帳201萬499
    2元、218萬2908元，合計419萬7900元至○○○○公司日盛銀行
    帳戶（帳號00000000000000號），任○○再製作人工匯款轉帳
    資料上呈，經林秦葦蓋用○○○○公司銀行大、小章放行，於10
    1年4月3日（斯時古彩蓉因病離職）自○○○○公司日盛銀行帳
    戶（帳號00000000號）轉帳201萬5032元、218萬2948元，合
    計419萬7980元（其中80元為手續費）至康富生技公司華南
    銀行○○○○分行帳戶（帳號000000000000號）。○○○○公司再開
    立411萬7940元加上5%營業稅，共432萬3837元之附表三之一
    所示統一發票予○○公司以平衡帳目。
  ㈣虛偽交易新疫霸等產品之部分：
　　林秦葦於101年初召開「行銷會議」，並在會議中決議○○公
    司向康富生技公司採購「疫霸」、「疫霸專業輔助食品+
    派盒」、「○○新力心血管配方」等產品，分配銷售額。林
    秦葦、古彩蓉、林耿宏均明知○○公司並無採購新疫霸30包（
    疫霸2-粉末）、疫霸專業輔助食品+ 派盒、○○新力心血管配
    方等商品之需求，仍決意帳面上改由康富生技公司銷售
    前開商品予○○公司，○○公司嗣再將同一商品銷售予○○
    公司以平衡帳目，實際上前開商品則係由康富生技公司直接
    出貨至○○公司，並未銷售予○○公司。林秦葦、林耿宏、古彩
    蓉（所為之虛偽交易與古彩蓉任財務長有關者為附表四編號
    1）為虛增康富生技公司營收及掏空○○公司資產，承續前揭
    共同基於使發行人康富生技公司為虛偽交易，填製不實會計
    憑證並申報及公告虛偽內容財務報告之犯意聯絡，及意圖為
    康富生技公司不法利益之背信犯意聯絡，明知康富生技公司
    自101年2月29日起至101年6月28日止與○○公司未有真實交易
    往來，仍由林秦葦指示不知情之康富生技公司會計人員開立
    如附表四所示統一發票4紙，並於101年5月間某日委由不知
    情之康富生技公司業務助理蔡○○持如附表四所示統一發票4
    紙予不知情之○○公司採購主管蘇○○，佯裝康富生技公司銷貨
    予○○公司，再由林秦葦指示不知情之會計人員填製如附表四
    所示之相關傳票之會計憑證及記入康富生技公司帳冊（會計
    科目借：應收貨款，貸：銷貨收入），並持如附表四所示統
    一發票向○○公司請款。蘇○○原認此有違正常交易流程，且前
    開商品亦非○○公司所需進貨商品，乃將發票退回康富生技公
    司。後因林秦葦指示蘇○○此批交易○○公司記得要向○○公司請
    款，蘇○○乃指示採購助理許○○製作內容不實之進貨單、銷貨
    明細表，另指示倉管人員葉○○製作不實之驗收紀錄，再由不
    知情之出納人員徐○○開立如附表四之一編號2、3、4所示之
    統一發票，佯裝○○公司於101年5月16日、101年8月6日又將
    同一商品銷貨予○○公司，並持如附表四之一編號2、3、4所
    示統一發票向○○公司請款。古彩蓉雖於101年3月15日卸任財
    務長職務，101年3月31日至101年6月29日復因病離職，惟其
    於101年6月30日回任後，復承前開與林秦葦、林耿宏共同基
    於使發行人康富生技公司為虛偽交易，填製不實會計憑證並
    申報及公告虛偽內容財務報告之犯意聯絡，及意圖為康富生
    技公司不法利益之背信犯意聯絡，於附表四編號2、3、4 及
    附表四之一編號2、3、4 所示之發票相關之傳票等會計憑證
    予以補章。嗣因○○公司、○○公司均無力付款，而未給付貨款
    予康富生技公司及○○公司，然○○公司仍無端增加應付貨款債
    務1460萬2770元(附表四各編號「總金額」之加總），而受
    有損害。
  ㈤康富生技公司因為上述附表二、附表二之一、附表三、附表
    四之虛偽交易，先後將不實銷貨收入、對象認列於康富生技
    公司之帳冊，致使康富生技公司之營業收入資訊、及各期財
    務報告中與關係人間之重大交易事項銷貨淨額數額均發生不
    實之結果，康富生技公司並將各月營業收入資訊及各期間財
    務報告申報及公告於「公開資訊觀測站」，亦即將上開不實
    資訊申報及公告99年半年報、100年年報、101年半年報等財
    務報告；另附表二所示康富生技公司銷售予○○公司金牌多醣
    體之營收情形，為康富生技公司於99年2月10日前公告、申
    報其內（申報之99年1月營收為19,098,000元頁），附表二
    之一所示康富生技公司銷售予○○公司美白貼片之營收情形，
    為康富生技公司於99年4月10日前公告、申報其內（申報之9
    9年3月營收為29,137,000元），附表三所示康富生技公司銷
    售予○○○○公司美體健康沙發（又名垂直律動）之營收情形，
    為康富生技公司於101年1月10日前公告、申報其內（申報之
    100年12月營收為28,101,000元，附表四編號1至4所示康富
    生技公司銷售予○○公司新疫霸、○○新力心血管配方、疫霸輔
    助食品＋派盒等產品之營收情形，為康富生技公司分別於101
    年1月10日前（編號1部分）、101年4月10日前（編號2部分
    ）、101年7月10日前（編號3、4部分）公告、申報其內(申
    報之100年12月營收為28,101,000元、101年3月營收為22,55
    9,000元、101年6月營收為24,989,000元），致康富生技公
    司之財務報告及月營收情形無從呈現實際之財務狀況，影響
    康富生技公司股東、公開市場投資人之權益，足以生損害於
    康富生技公司所為會計簿冊、月營收情形與財務報告登載內
    容及主管機關所為公開發行公司管理業務之正確性。
三、嗣因櫃買中心接獲投資人檢舉，由櫃買中心向輔導券商即○
    ○○證券股份有限公司、簽證會計師即○○聯合會計師事務
    所函調相關資料，並於102年6月3日派員至康富生技公司進 
     行實地審查，經調閱相關報務資料後，製作「康富生技公
    司
    例外管理查核報告」陳報金融監督管理委員會（下稱金管會
    ）證券期貨局（下稱證期局）後，證期局再向臺灣中地方檢
    察署(下稱臺中地檢署)告發。嗣經臺中地檢署檢察官指揮該
    署檢察事務官、法務部調查局南投縣調查站（下稱南投縣調
    站）於102年6月6日持搜索票至康富生技公司處實施搜索，
    而查悉上情。
四、案經臺灣臺中地方檢察署檢察官自動檢舉、金管會告發、林
    耿宏告發，暨南投縣調站移送臺灣臺中地方檢察署檢察官偵
    查起訴。
　　理　由
壹、證據能力方面
一、訊問被告時應全程連續錄音，必要時並應全程連續錄影，但
    有急迫情況，且經記明筆錄者，不在此限；筆錄內所載之被
    告陳述與錄音或錄影之內容不符者，除有前項但書情形外，
    其不符之部分，不得作為證據，刑事訴訟法第100條之1第1
    、2項定有明文。考其立法意旨，乃為擔保自白之任意性，
    便於偵審機關日後調取勘驗之必要，以期發現真實，故除有
    急迫情況並經記明筆錄者外，訊問被告時應全程連續錄音，
    必要時並應全程連續錄影，而筆錄內所載之被告陳述與錄音
    或錄影之內容不符時，其不符部分，難認有證據能力。被告
    古彩蓉於102年7月22日之檢察官偵訊筆錄內容，記載被告古
    彩蓉回答「我知道的是假交易」部分，經本院上訴審勘驗該
    部分錄音光碟內容，被告古彩當時應係回答「我知道的是這
    樣子」，有勘驗光碟紀錄在卷可稽（見上訴卷7第80頁），
    是該部分筆錄內容自應以本院上訴審勘驗結果為準，不符部
    分不具證據能力。另被告蔡明恭之辯護人主張被告蔡明恭於
    102年7月22日檢察官偵訊筆錄，與錄音內容不符等語，經本
    院上訴審勘驗上開日期之影音光碟結果，該影音光碟之實際
    錄音內容與上開102年7月22日蔡明恭偵訊筆錄大致相符，僅
    有部分補充說明未記載完整（見上訴卷7第232至234頁），
    是該部分筆錄內容自應以本院上訴審勘驗結果為準。
二、按被告以外之人於審判外之言詞或書面陳述，除法律有規定
    者外，不得作為證據，刑事訴訟法第159條第1項有明文規定
    。查：
　⒈本件證人等於南投縣調站所為之陳述，屬上訴人即被告林秦
    葦（下稱被告林秦葦）、上訴人即被告古彩蓉（下稱被告古
    彩蓉）、上訴人即被告林○○（下稱被告林○○）、上訴人即被
    告蔡明恭（下稱被告蔡明恭）、上訴人即被告林耿宏（下稱
    被告林耿宏）以外之人於審判外之言詞陳述，核無得例外有
    證據能力之情形，是本件證人等於南投縣調站所為之陳述，
    於本院認定被告等之犯行，無證據能力。
　⒉證人任○○103年1月21日陳情書、自白聲明書(含102年4月2日
    、102年4月3日製作等)，為被告以外之人於審判外之書面陳
    述，並無證據能力。另○○公司會計帳務B2B網銀應付款送件
    作業流程(第一審卷4第19頁），當係證人任○○所製作，為審
    判外之書面陳述，應無證據能力。
三、被告林秦葦之辯護人主張證人任○○（於107年9月27日死亡，
    見更一卷6第149至150頁個人基本資料查詢結果、個人除戶
    資料查詢結果）、曾○○、蔡明恭、古彩蓉、林耿宏、蘇○○、
    黃○○、張○○、張○○、葉○○、黃○○、楊○○、王○○、陳○○、林○○
    、許○○、徐○○、葉○○、蔡○○、黃○○、黃○○、葉○○等人於偵查
    中之陳述，為被告以外之人於審判外之言詞或書面陳述，未
    經詰問，無證據能力；又證人證詞若係屬個人意見或推測之
    詞，亦無證據能力。被告蔡明恭之辯護人主張證人任○○於偵
    查中之陳述，是以傳聞內容再為傳聞供述，並非陳述其親身
    經歷之事實，所述不得作為證據，惟查：
  ㈠按被告以外之人於偵查中向檢察官所為之陳述，除顯有不可
    信之情況者外，得為證據，刑事訴訟法第159條之1第2項定
    有明文。其立法理由係以偵查中對被告以外之人所為之偵查
    筆錄，或被告以外之人向檢察官所提之書面陳述，性質上均
    屬傳聞證據，且常為認定被告有罪之證據，自理論上言，如
    未予被告反對詰問、適當辯解之機會，一律准其為證據，似
    與當事人進行主義之精神不無扞格之處，對被告之防禦權亦
    有所妨礙，然刑事訴訟法規定檢察官代表國家偵查犯罪、實
    行公訴，依法有訊問被告、證人、鑑定人之權，且實務運作
    時，偵查中檢察官向被告以外之人所取得之陳述，原則上均
    能遵守法律規定，不致違法取供，其可信性甚高，為兼顧理
    論與實務，而對被告以外之人於偵查中向檢察官所為之陳述
    ，除顯有不可信之情況者外，得為證據。乃同法第159條第1
    項所謂得作為證據之「法律有規定者」之一，為有關證據能
    力之規定，係屬於證據容許性之範疇。又供述證據雖特重任
    意性，但現階段檢察官代表國家，偵查、追訴犯罪，一般不
    致於違法取供，是刑事訴訟法第159條之1第2項規定：「被
    告以外之人於偵查中向檢察官所為之陳述，除顯有不可信之
    情況者外，得為證據。」即以偵查中之供述，具有證據能力
    為原則，祇有在具有顯不可信之情況，始例外剝奪其證據適
    格。申言之，抗辯例外情形存在者，須提出釋明或指出證明
    方法，不能空言主張。因此，若當事人就證人於偵查中之供
    述，無有上揭例外情形之爭執時，法院依其原則，肯認具有
    證據能力，乃屬當然（最高法院107年度台上字第4561號判
    決參照）。本件判決所引述之下列證人任○○、曾○○、蔡明恭
    、古彩蓉、林耿宏、蘇○○、黃○○、張○○、
　　張○○、葉○○、黃○○、楊○○、王○○、陳○○、林○○、許○○、徐○○
    、葉○○、蔡○○、黃○○、黃○○、葉○○等人於偵查中均具結所為
    之證述，乃皆已踐行刑事訴訟法第95條之權利告知，並於訊
    問時命其具結前皆已告知證人作證及具結之義務及法律責任
    ，而經其簽名具結；且訊問方式係採一問一答，亦查無有何
    強暴、脅迫、利誘、詐欺、疲勞訊問等情事，又偵訊筆錄製
    作完畢後，均經其等閱覽無訛後簽名蓋章，此有各該偵訊筆
    錄在卷可徵，復無何特別不可信之情況，且未據辯護人等提
    出釋明或指出證明方法例外情形存在者，是依刑事訴訟法第
    159條之1第2項之規定，應認上開各證人之證言，均具有證
    據能力。
  ㈡刑事訴訟法第160條規定「證人之個人意見或推測之詞，除以
    實際經驗為基礎者外，不得作為證據」，其所謂不得作為證
    據者，應僅限於單純之意見及推測之詞；倘證人係以自己直
    接體驗之事實為基礎，所作之推測或意見，即伴隨該經驗
    事實或以此原因事實而為之推測，本具有某種程度之客觀性
    與不可代替性，既係基於合理體驗之事實所形成，乃以實際
    經驗為基礎，自與單純私見或臆測有別，而仍應認其具有一
    般之證據能力（最高法院108年度台上字第3470號判決參照
    ）。本判決所引上揭證人等偵查中之證述，或係證人親身經
    歷之事實，或係以自己直接體驗之事實為基礎所作之推測或
    意見（詳各該犯罪事實理由欄所述），並非個人意見或推測
    之詞，自有證據能力。
　㈢證人任○○擔任○○公司財務經理、○○○○公司財務及會計主管，
    雖負責會計、財務等工作，而未負責進出貨等事宜，然實體
    商品之進出貨原即與會計、財務息息相關，亦屬公司商業交
    易一體兩面之事，則證人任○○本於會計、財務而查核及了解
    ○○公司及○○○○公司之實際進出貨情形，尚與公司運作之常情
    相符，自難僅以證人任○○並未負責○○公司及○○○○公司之進出
    貨事宜，即遽認其就該2家公司與康富生技公司有無實際交
    易或虛偽交易之證述不具有證據能力。
四、被告林秦葦之辯護人主張：⑴「10月31日送經濟部解散登記…
    與董事長室鄭○○…聯繫…」文書（見偵1704號卷3第85頁）出
    處、製作人、資料來源、製作時間等均不明，無證據能力等
    語；⑵被告林秦葦與證人林耿宏、任○○LINE對話21張（見更
    一卷7第203至223頁），無法確定內容完整性，有無增刪處
    ，不具證據能力。惟該等資料未經本判決執為認定犯罪事實
    之依據，爰不另論其證據能力。
五、本院自「公開資訊觀測站」下載列印之興櫃市場採用IFRSs
    前每月營業收入統計彚總表（其內有康富生技公司申報及公
    告之月營收情形；見更二卷8第449至526頁），及自櫃買中
    心網站下載列印之興櫃公司營業額及背書保證金額彚總表（
    其內有康富生技公司申報及公告之月營收情形；見更二卷9
    第5至152頁），為公開之證券市場資訊，且依據公開發行公
    司所申報及公告之資訊彚整而成。前者為金管會指定公開發
    行公司應申報及公告事項所申報傳輸之網站，後者為承辦臺
    灣證券櫃檯買賣（OTC）業務的公益性財團法人組織，均具
    有公信力，故上開資料均具有證據能力。至辯護人謝任堯律
    師主張康富生技公司於99年8月25日始登錄興櫃，在此之前
    並未公開發行，故前開於康富生技公司登錄興櫃前之資料並
    無證據能力云云（更二卷9第399、400頁），惟康富生技公
    司申報首次公開發行普通股20,363,172股，每股面額10元，
    總額203,631,730元乙案，自98年12月18日申報生效，為證
    券交易法第5條所稱之發行人，有金管會98年12月18日金管
    證發字第0980065888號函在卷可稽（更一卷5第12頁），足
    見康富生技公司於98年12月18日即已公開發行。是辯護人謝
    任堯律師之上開辯解自不足採。
六、被告以外之人於審判外之陳述，雖不符刑事訴訟法第159條
    之1至第159條之4之規定，而經當事人於審判程序同意作為
    證據，法院審酌該言詞陳述或書面陳述作成時之情況，認為
    適當者，亦得為證據；當事人、代理人或辯護人於法院調查
    證據時，知有同法第159條第1項不得為證據之情形，而未於
    言詞辯論終結前聲明異議者，視為有前項之同意，刑事訴訟
    法第159條之5定有明文。本判決除上開證據能力之判斷以外
    ，其餘下列所引用認定犯罪事實之傳聞證據，檢察官及被告
    、辯護人於本院言詞辯論終前，對於該等證據之證據能力並
    未爭執或聲明異議，本院審酌各該證據作成時之情形，亦無
    違法或不當取證之瑕疵，且均與本案之待證事實有關，認以
    之作為證據應屬適當，應認均有證據能力。
七、供述證據係以人之陳述，供為證明其陳述內容之事實之用；
    證人之陳述，往往因受其觀察力之正確與否，記憶力之有無
    健全，陳述能力是否良好，以及證人之性格如何等因素之影
    響，而具有游移性；或言不盡情，或故事偏袒，致所認識之
    事實未必與真實事實相符。至於非供述證據，則以物（包括
    一般之物及文書）之存在或狀態為其證據，客觀上已具備一
    定程度之不可代替性，且或係於不間斷、有規律之過程中所
    取得，並無預見日後可能會被提供作為證據之偽造動機。故
    比較言之，非供述證據應屬優勢證據，其評價上之裁量自較
    之於供述證據為強；傳聞法則主要之作用在確保當事人之反
    對詰問權。由於傳聞證據有悖直接審理主義及言詞審理主義
    諸原則，影響程序正義之實現，應予排斥以保障被告之反對
    詰問權。刑事訴訟法第159條第1項規定，被告以外之人於審
    判外之言詞或書面陳述，除法律另有規定外，不得作為證據
    。係屬傳聞法則之規定。同法第159條之1至第159條之5則屬
    傳聞法則之例外規定。上開傳聞法則及其例外規定係規範供
    述證據之證據能力。至於以文書之物理外觀作為證據，則屬
    物證之範圍，並無上開傳聞法則規定之適用問題，如該文件
    非出於違法取得，並已經依法踐行調查程序，即不能謂其無
    證據能力。至其證明力如何，則由法院於不違背經驗法則及
    論理法則之前提下，本於確信自由判斷（最高法院98年台上
    字第5500號、97年台上字第6153號判決意旨參照）。茲以本
    件判決下列所引用之其餘文書資料，並非供述證據，而無傳
    聞法則之適用，且非屬違背法定程序所取得之證據，並與本
    件案情具有關聯性，均具有證據能力。
貳、認定犯罪事實所憑之證據及被告辯解不足採之理由
一、康富生技公司為公開發行公司，依證券交易法相關規定，應
    於「公開資訊觀測站」（行政院金融監督管理委員會目前指
    定之資訊公告申報網站）為年報、半年報及月營收（月營運
    情形）等財務報告之公告、申報：
　㈠康富生技公司申報首次公開發行普通股20,363,172股，每股
    面額10元，總額203,631,730元乙案，依「發行人募集與發
    行有價證券處理準則」第66條第1項及第3項之規定，自98年
    12月18日申報生效，為證券交易法第5條所稱之發行人。嗣
    康富生技公司於99年8月25日登錄興櫃，股票代號4140、簡
    稱康富，經申請核准於櫃買中心買賣股票之興櫃公司。而康
    富生技公司於99年8月25日至101年9月4日於櫃買中心登錄興
    櫃股票交易期間，依財團法人中華民國證券櫃檯買賣中心證
    券商營業處所買賣興櫃股票審查準則第30條規定，應向櫃買
    中心申報年度（第四季）及半年度（第二季）經會計師查核
    簽證之財務報告，亦即康富生技公司於登錄興櫃期間於公開
    資訊觀測站應申報相關財務報告為99年第二季(申報時間為9
    9年8月30日）、99年第四季（申報時間為100年4月27日）、
    100年第二季（申報時間為100年8月31日）、100年第四季（
    申報時間為101年4月26日）、101年第二季（申報時間為101
    年8月31日）母公司及合併財報，有櫃買中心108年2月14日
    證櫃審字第1080000834號函檢附該中心99年8月17日證櫃審
    字第0990101325號公告、行政院金融監督管理委員98年12月
    18日金管證發字第0980065888號函及107年7月11日證櫃審字
    第1070018259號函暨檢附之公開資訊觀測站查詢公告資料在
    卷可稽（見更一卷5第1、2、12頁、更一卷3第43至47頁），
    從而康富生技公司自98年12月18日起即應因公開發行而製作
    並依證券交易法申報及公告99年第二季、99年第四季、100
    年第二季、100年第四季、101年第二季財務報告之事實，首
    堪認定。
　㈡99年6月2日修正公布之證券交易法第36條第1項固規定：「已
    依本法發行有價證券之公司，除情形特殊，經主管機關另予
    規定者外，應依下列規定公告並向主管機關申報：一、於每
    會計年度終了後三個月內，公告並申報經會計師查核簽證、
    董事會通過及監察人承認之年度財務報告。二、於每會計年
    度第一季、第二季及第三季終了後四十五日內，公告並申報
    經會計師核閱及提報董事會之財務報告。三、於每月十日以
    前，公告並申報上月份營運情形。」惟依同法第183條規定
    ，上開修正之規定係自101年1月1日施行，另101年1月4日修
    正公布同法第36條關於第1項之申報期限等並未修正。又99
    年6月2日修正前證券交易法第36條係規定：「已依本法發行
    有價證券之公司，應於每營業年度終了後四個月內公告並向
    主管機關申報，經會計師查核簽證、董事會通過及監察人承
    認之年度財務報告。其除經主管機關核准者外，並依左列規
    定辦理：一、於每半營業年度終了後二個月內，公告並申報
    經會計師查核簽證、董事會通過及監察人承認之財務報告。
    二、於每營業年度第一季及第三季終了後一個月內，公告並
    申報經會計師核閱之財務報告。三、於每月十日以前，公告
    並申報上月份營運情形。」而依康富生技公司上傳申報100
    年第四季（申報時間為101年4月26日）、101年第二季（申
    報時間為101年8月31日）之時間，年報係於每營業年度終了
    後四個月內公告並申報；半年報則係於每半營業年度終了後
    二個月內公告並申報，可見康富生技公司應仍係依99年6月2
    日修正前證券交易法第36條規定而為上開公告、申報。
　㈢依證券交易法發行有價證券之公司，除情形特殊，經主管機
    關另予規定者外，應於每月10日以前，公告並申報上月份營
    運情形（營收），證券交易法第36條第1項第3款定有明文；
    且上開營收之申報亦為證券交易法第20條第2項所規範，其
    內容不得有虛偽或隱匿之情事。而康富生技公司於98年12月
    18日公開發行，即應於每月10日以前，公告並申報上月份營
    運情形（營收），故附表二所示康富生技公司銷售予○○公司
    金牌多醣體之營收情形，即應為康富生技公司於99年2月10
    日前公告、申報其內（申報99年1月營收為19,098,000元；
    見更二卷8第451至452頁）；附表二之一所示康富生技公司
    銷售予○○公司美白貼片之營收情形，即應為康富生技公司於
    99年4月10日前公告、申報其內（申報99年3月營收為29,137
    ,000元；見更二卷8第455至456頁）；附表三所示康富生技
    公司銷售予○○○○公司美體健康沙發（又名垂直律動）之營收
    情形，即應為康富生技公司於101年1月10日前公告、申報其
    內（申報100年12月營收為28,101,000元；見更二卷9第81至
    83頁）；附表四編號1至4所示康富生技公司銷售予○○公司新
    疫霸、○○新力心血管配方、疫霸輔助食品＋派盒等產品之營
    收情形，即應為康富生技公司分別於101年1月10日前（編號
    1部分）、101年4月10日前（編號2部分）、101年7月10日前
    （編號3、4部分）公告、申報其內(申報100年12月營收為28
    ,101,000元、101年3月營收為22,559,000元、101年6月營收
    為24,989,000元；見更二卷9第81至83頁、更二卷9第97至99
    頁）。倘若上開營收情形係虛偽不實，則康富生技公司上開
    月營收之公告、申報即屬不實。
二、被告林秦葦不僅為康富生技公司之董事長兼總經理，並為○○
    公司、○○公司、○○○○公司、○○國際公司、○○○公司等公司之
    實際負責人，對於各該公司有實際決策權；又康富生技公司
    、○○國際公司、○○○公司、○○公司、○○公司、○○○○公司間之
    營運、採購流程、請款財務放行流程，均受康富生技公司指
    揮乙節，分別有下列證據資料可稽：
  ㈠被告林秦葦為康富生技公司等上開公司實際負責人，對於各
    該公司有實際決策權有下列證據資料可稽：
  ⒈依證人即同案被告林耿宏（○○公司總顧問〈另於101年12月10
    日為登記負責人，102年2月21日辭任〉、○○公司登記負責人
    ）於102年6月6日偵查中具結證稱：林秦葦是康富集團的負
    責人，他是○○國際公司、○○○、康富生技公司、○○藥品、○○
    公司、○○公司、○○公司、○○○○公司及人頭公司莊家跟○○○○公
    司等10幾家公司的實際負責人等語（見偵13108號卷1第191
    頁反面至第192頁）。
  ⒉證人即同案被告蔡明恭（97年7月間至100年6月30日止擔任康
    富生技公司財務及會計部門主管）於102年6月6日偵查中具
    結證稱：我於97年7月至100年6月擔任康富生技公司財務經
    理，也有人稱財務長；○○公司跟○○公司有關交易的採購或付
    款均由林秦葦負責，○○國際公司及○○○公司的實際負責人也
    是林秦葦，是康富生技公司百分之百投資的公司。前開2筆
    交易○○公司要付款給康富生技公司是由○○公司的會計兼財務
    經理任○○負責付款部分，支付的傳票會先到林耿宏那邊核章
    之後，由我幫他覆核之後，再交由林○○負責書面傳票，林秦
    葦則負責最後放行。偵13108號卷1第90至91頁○○公司網路銀
    行轉帳放行表4張，其上已核定的簽章「win」是我的署名，
    其上已放行之簽章「GM」是林秦葦的署名等語（見偵13108
    號卷1第92頁反面至第93頁、第95頁）。
  ⒊證人即同案被告古彩蓉（於100年7月1日至101年3月15日間、
    101年6月30日迄案發日擔任康富生技公司、○○國際公司、○○
    ○公司財務及會計部門主管）於102年6月28日偵查中具結證
    稱：○○公司、○○公司的實際負責人都是林秦葦，財務面是林
    秦葦，營業面是林耿宏。我在100年7月接任蔡明恭的職位之
    後，我就被告知要負責○○公司、○○公司款項核定的權限，○○
    公司有送○○○○公司的取條用印申請我審查，我核定之後任○○
    或她底下的會計會來拿回去，任○○曾經請我們協助把文件送
    到六樓，應該就是要送給林秦葦放行等語（見偵13108號卷4
    第77頁、第78頁反面）。
  ⒋證人任○○（○○公司財務經理、○○○○公司財務及會計主管）於1
    02年4月15日偵查中具結證稱：98年5月，我進入○○公司後就
    擔任財務經理，負責所有的財務，包括應收、應付帳款及稅
    務，身兼○○○○公司的會計。97年7月林耿宏就進入○○公司擔
    任顧問，○○公司歷任負責人都是人頭，包括林耿宏在內，實
    際負責人是康富生技公司董事長林秦葦，○○公司的財務都是
    我上簽給之前的財務長蔡明恭或現任代理財務長古彩蓉，我
    負責網路銀行的編輯，核定一是古彩蓉或蔡明恭，核定二及
    放行權是林秦葦，○○公司華南銀行帳戶的大小章都是林秦葦
    在保管，網路銀行的I-KEY是林秦葦在保管。○○○○公司的台
    新銀行帳戶實際由林秦葦使用，大小章也都在林秦葦那邊。
    ○○公司的門市實際上由林秦葦掌控，○○○○公司要解散也是林
    秦葦指示等語（見偵1704號卷1第208頁）。
  ⒌證人曾○○（○○公司行政副理，負責○○公司及○○○○公司採購、
    倉管）於102年5月27日偵查中具結證稱：我是○○公司行政副
    理，我的工作內容包括管理櫃臺收件，公司內部請購及行政
    公文，採購跟倉管業務也是我的職務範圍。○○公司的實際負
    責人是林秦葦，我們所有重大決策的公文要上簽呈要經過他
    簽核，請款超過三萬元也要他簽核，如果是一萬元就是老闆
    娘林○○簽核，我們每個月要跟林秦葦開業務會報，業務會報
    的成員有林秦葦、康富生技公司的會計主管蔡明恭，現在是
    古彩蓉、○○公司就是任○○、林耿宏還有我等語（見偵1704號
    偵卷6第106頁反面）。
  ⒍證人葉○○（○○公司林耿宏特助，○○○○公司名義負責人）於104
    年4月9日本院上訴審審理時具結證稱：我於98年7月到100年
    8月任職○○公司時是林耿宏特助，我曾因為任○○拜託而擔任○
    ○○○公司的名義負責人，○○公司、○○○○公司及○○○○公司的實
    際負責人是康富的董事長林秦葦。我們的簽呈都是要送到康
    富由董事長林秦葦簽核，所以最後還是康富那邊有決定權，
    「○○」跟「○○○○」都是在「康富」下面，林秦葦指示怎麼做
    我們就怎麼做等語（見上訴卷5第158頁反面至第159頁）。
  ⒎證人黃○○（○○公司副總經理）於104年6月25日本院上訴審審
    理時具結證稱：我是101年10月離開○○○○，我任職○○○○副總
    期間，我知道林耿宏是登記負責人，○○○○的財務決策是林秦
    葦董事長在決定，因為我們所有的支出都必須要問林秦葦董
    事長，我跟林耿宏接洽的都業務方面，都是雜事，要支出我
    大概都會找林秦葦董事長的秘書洪○○等語（見上訴卷6第226
    頁反面、第227至228頁）。
  ⒏證人蘇○○（○○公司商品部經理，負責採購）於102年4月15日
    偵查中具結證稱：○○公司登記的負責人一直在換，實際重要
    決策及貨款放行是林秦葦，重要決策是林秦葦、林○○簽核我
    們才敢執行，網路銀行放行的密碼在林秦葦手上，要林秦葦
    放行才能付款等語（見偵1704號卷1第201頁反面）。
  ⒐證人黃○○（○○公司財務經理）於104年6月25日本院上訴審審
    理時具結證稱：從我101年11月15日任職開始，○○公司的財
    務決策都是林秦葦董事長在決策。我們所有的東西、所有的
    會議都是董事長主持的，所有有關營業單位或內部所有的比
    方說未來要走向IPO的方向都是董事長開會主持的等語（見
    上訴卷6第232頁）。
  ⒑證人張○○（101年3月15日至101年6月27日擔任康富生技公司
    財務長）於102年6月26日偵查中具結證稱：我在101年3月15
    日擔任財務長，當時古彩蓉還是會計部門主管，我在101年6
    月27日離職，古彩蓉就擔任財務部門主管及會計部門主管。
    ○○國際公司及○○○公司都是康富生技公司百分之百持份的子
    公司，三家公司在同一棟大樓，當時○○公司與○○公司也是在
    同一楝大樓，○○公司、○○公司的實際負責人是林秦葦，因為
    這二家公司的款項放行、資金調度都是林秦葦負責，他擁有
    最後決策權，這些公司都有辦網路銀行，都是華南銀行，林
    秦葦保管IKEY，我是倒數第二關，做第一層的核定，林秦葦
    做第二層核定，核定完就放行等語（見偵13108號卷1第274
    頁反面至第275頁）。
  ⒒綜合上揭康富生技公司、○○公司、○○公司、○○○○公司職員所
    證，可知上開各公司有關重大經營決策、業務會報、簽呈、
    採購、倉管、財務放行、資金運用，均由被告林秦葦最後簽
    核決行。且○○公司帳號000000000000帳戶之B2B網路銀行編
    輯人員、核定人員、放行人員狀況查詢，具有使用權限者包
    括被告林秦葦、古彩蓉，有華南商業銀行股份限公司○○○○分
    行103年7月8日華中港字第1030000423號函附於本院卷可參
    （上訴卷2第181至212頁），此外復有○○公司網路銀行轉帳
    放行表（見偵13108號卷1第90至91頁）、○○公司請購單（見
    偵1704號卷6第124頁）、康富生技公司及子公司之華南銀行
    企業戶副授權轉帳交易資料（見偵1704號卷6第200至251 頁
    ）在卷可稽，此部分事實堪予認定。證人即同案被告古彩蓉
    及被告林秦葦固均稱係因康富生技公司與○○公司簽署經營顧
    問合約，○○公司又與○○公司簽署委任經營合約，故康富生技
    公司就可以有○○公司及○○公司網路放行核定及取條用印之複
    核權力云云。惟依據康富生技公司與○○○○公司之經營管理顧
    問服務合約書（見偵13108號卷2第33至38頁），確實看不出
    有何授權康富生技公司可以就財務部分進行監管、就所有款
    項放行都有核定及放行權力之相關規定，並據證人即同案被
    告古彩蓉具結證述明確（見偵13108號卷4第77頁反面），自
    無從資為有利被告林秦葦之認定，被告林秦葦所辯其非○○公
    司、○○公司、○○○○公司實際負責人乙節，非可採取。
  ㈡康富生技公司、○○國際公司、○○○公司、○○公司、○○公司、○○
    ○○公司間之營運、採購流程、請款財務放行流程，均受康富
    生技公司指揮乙節，有下列證據資料可稽：
  ⒈證人曾○○（○○公司行政副理，負責○○公司及○○○○公司採購、
    倉管）
  ⑴於102年5月27日偵查中具結證稱：我是○○公司行政副理，我
    的工作內容包括管理櫃臺收件、公司內部請購及行政公文，
    採購跟倉管業務也是我的職務範圍。○○公司的實際負責人是
    林秦葦，我們所有重大決策的公文要上簽呈要經過他簽核，
    請款超過三萬元也要他簽核，如果是一萬元就是老闆娘林○○
    簽核，我們每個月要跟林秦葦開業務會報，業務會報的成員
    有林秦葦、康富生技公司的會計主管蔡明恭，現在是古彩蓉
    、○○公司就是任○○、林耿宏還有我。○○公司沒有財務自主權
    ，○○公司的大小章在康富生技公司那邊，另外○○公司的銀行
    帳戶有辦理網路銀行，如果透過網路轉帳必需要使用I-KEY
    （電子金鑰）才能放行，I-KEY是林秦葦保管，如果要匯款
    ，○○公司的會計部門人員就會製作B2B的匯款表格上呈到康
    富生技公司。○○公司會跟康富生技公司、○○國際公司採購商
    品，○○公司部分我不曾開過採購單，但是○○公司跟康富生技
    公司都是同一個老闆，有可能我會跟康富生技公司下單，結
    果收到○○公司的發票，我的職務範圍只是看有沒有貨，發票
    怎麼開不是我職責範圍。○○公司辦理採購流程有一個製式表
    格，名稱是訂購單，這是康富生技公司提供給○○公司，上面
    寫品名、規格、數量還有金額，先經過○○公司總顧問林耿宏
    批示，之後就交給康富生技公司的窗口人員。康富生技公司
    的銷會人員經常更換，沒有固定的承辦人員，康富生技公司
    的銷會部門是林秦葦的弟弟林○○負責。請購單是訂購單出去
    之後，我會製作一份請購單給會計部門，當作付錢的憑證，
    裡面所記載的請購物品的品名、數量、規格、金額跟訂購單
    的一樣。請購單裡面採購人員「婷」是我，「宏」就是林耿
    宏，總營養師「Ann」就是林○○、權限覆核「Andy」就是林
    秦葦。如何付款我不知道，要問任○○。○○公司沒有自己的倉
    庫，所以採購的商品都寄放在康富生技公司的倉庫，由康富
    生技公司的人員代管，所以我不會實際驗收，因為大家都是
    同屬康富集團的成員，我覺得應該不會有貨物短少的情形，
    我的驗收方法就是我要叫貨的時候，上面倉庫會出貨給我，
    我會點收，之後再累積我點收的出貨單，核對與當初進貨的
    數量是否相符。○○公司倉管業務有電腦系統，但是沒有落實
    在做，主要是用我方才所述的方法。○○○○公司辦理採購的流
    程跟○○公司情形一樣，由我製作請購單，跑我方才所述的流
    程，由林○○、林秦葦分別蓋章，我再把請購單交給會計作為
    憑證，最後有採購的決定權也是康富生技公司林秦葦等語（
    見偵1704號卷6第106至107頁、第110頁）。
  ⑵於102年12月2日第一審審理時具結證稱：被告林耿宏是○○公
    司總顧問，他會知道公司的財務跟帳務，但決定權在林秦葦
    。我們採購品項有可能是林耿宏直接指示下單，也有可能是
    康富那邊指示，如果康富那邊沒有透過林耿宏而直接指示我
    們下單採購，我會詢問林耿宏，再填採購單，經過副總、林
    耿宏的簽核，最後送到林○○、林秦葦的簽核等語（見第一審
    卷2第70頁）。
  ⑶於104年4月9日本院上訴審審理時具結證稱：我在102年12月2
     日第一審審理時所證「林耿宏是總顧問，會知道○○公司的
    財務及帳務」，是指文件在經過標準程序的時候，需經過林
    耿宏簽核，所以會知道買什麼東西、花什麼錢，這些算財務
    、帳務吧，林耿宏他簽過去之後，超過一萬元，林○○就要簽
    ，超過三萬元吧，林秦葦就要簽，在整個會簽過程中，林耿
    宏只有在金額一萬元之內的部分才能決行。我同時承辦○○公
    司跟○○○○公司的業務，○○○○公司沒有特別的辦公室。○○○○公
    司也適用一樣的採購流程。這是老闆規定的標準作業流程，
    用意是要讓這些人都知道我們要買什麼東西等語（見上訴卷
    5第89至90頁、第95頁、第96至98頁）。
  ⑷由證人曾○○上開所證，可知：
  ①○○公司之採購流程都是由其開立訂購單向康富生技公司採購
    商品，上簽經被告林耿宏批核後，再開立請購單依序由林耿
    宏、林○○、林秦葦批示後，才交由○○公司會計部門付款。○○
    ○○公司之採購流程亦係由其製作採購單、請購單由林○○、林
    秦葦分別蓋章，再交由會計作為憑證，由被告林秦葦決定商
    品之採購。上述標準作業流程用意是要讓這些人都知道○○公
    司要買什麼東西。
  ②被告林耿宏會知道○○公司之財務及帳務，但決定權在被告林
    秦葦。○○公司採購品項有時是被告林耿宏直接指示下單，如
    果康富生技公司略過被告林耿宏而直接向其指示下單，其會
    先問過被告林耿宏後再進行採購流程。○○公司曾○○、任○○、
    林耿宏每個月要與被告林秦葦、康富生技公司財務主管（先
    後為被告蔡明恭、古彩蓉）開業務會報，重大決策之公文均
    需經被告林秦葦批核。
  ⒉證人任○○（○○公司財務經理、○○○○公司財務及會計主管）
  ⑴於102年4月15日偵查中具結證稱：98年5月我進入○○公司後就
    擔任財務經理，負責所有的財務，包括應收、應付帳款及稅
    務。○○公司是傳銷公司，販售康富生技公司的產品，○○公司
    一直是康富生技公司的子公司。97年7月林耿宏就進入○○公
    司擔任顧問，林耿宏是超級業務員，非常會說服人，林耿宏
    一手建立○○公司傳銷制度，○○公司歷任負責人都是人頭，包
    括林耿宏在內，實際負責人是康富生技公司董事長林秦葦；
    ○○公司原來上班地址在○○路000號0樓，102年2月1日搬到公
    益路，是林秦葦強迫我們搬走，因林秦葦擔心○○公司會影響
    到康富生技公司上櫃；○○公司的財務我都是上簽給之前的財
    務長蔡明恭或現任代理財務長古彩蓉，我負責網路銀行的編
    輯，核定一是古彩蓉或蔡明恭，核定二及放行權是林秦葦，
    我都有提出網路銀行的資料；○○公司有在華南銀行○○○分行
    開立帳戶，該存摺是○○公司出納保管，帳戶的大小章都是林
    秦葦在保管，網路銀行的I-KEY是林秦葦在保管。林秦葦是
    系統管理者，其下的人頭公司都簽授權書給林秦葦，讓林秦
    葦可以從網路看到所有的人頭公司的帳戶，我所提出網路銀
    行資料都是林秦葦簽名的，他會簽GM或簽A或者是打勾。○○○
    ○公司的台新銀行帳戶實際由林秦葦使用，大小章也都在林
    秦葦那邊。○○公司的門市實際上由林秦葦掌控，○○○○公司要
    解散也是林秦葦指示等語（見偵1704號卷1第208 至209頁）
    。
  ⑵於102年5月17日偵查中具結證稱：○○公司的採購跟倉管是曾○
    ○，出納是車○○，我本身負責財務跟會計。○○○○公司的採購
    、倉管是曾○○，出納及會計是我。○○公司向康富生技公司、
    ○○國際公司、○○公司採購之採購流程是曾○○填寫請購單，交
    由○○公司的總顧問林耿宏，再給康富生技公司總營養師兼○○
    國際公司負責人林○○批示，最後由林秦葦同意後完成採購程
    序，完成採購之後曾○○拿採購單到康富生技公司的採購部門
    跟負責人員林○○下單，如果是跟○○公司買的話就是去找○○公
    司採購主管蘇○○下單，○○公司幾乎沒有跟○○國際公司買過商
    品，有的都是虛偽的採購，都是古彩蓉指示做的虛偽採購，
    ○○公司只有跟○○國際公司承租○○路000號0樓做辦公室。○○公
    司有用銀行轉帳方式支付米蕈99年1月30日統一發票、美白
    貼片99年3月26日統一發票的款項，米蕈486萬是在99年6月1
    日付款，美白貼片是在99年6月30日支付473萬2403元，是林
    秦葦指示財務長蔡明恭，蔡明恭再指示我，我從電腦編輯B2
    B放款資料，我編輯完後由蔡明恭核定，林秦葦再用他保管
    的IKEY（電子金鑰）及1C卡認證簽章透過網路銀行放行，網
    路銀行最後的放行權都在林秦葦，如果用人工匯款的方式，
    也要提出用印申請單，○○公司銀行大小章都是由林秦葦保管
    ，○○公司沒有獨立的財務決定權，都是林秦葦掌控，我的直
    屬是對○○公司的財務長，上面就是林秦葦。○○公司用印申請
    單的用意及用途是林秦葦規定的，整個康富集團都是這樣，
    ○○公司、康富生技公司也是。用印申請表裡面的「Sandy」
    是○○公司出納車○○、「Candy」我忘記是誰、「GM」及「And
    y」是林秦葦、「Ann」是林○○、「Tina」是古彩蓉、「Jean
    」是我。蔡明恭是「Winner」等語（見偵1704號卷5第210頁
    反面、第211頁反面、第214頁反面）。
  ⑶於102年12月2日第一審審理時具結證稱：林耿宏是○○公司總
    顧問，負責處理業務跟傳直銷會員，財務的部分他沒有碰，
    就是他沒有處理資金調度這一塊，我都是聽財務長古彩蓉、
    蔡明恭及林秦葦指示。那時候林秦葦有指示，只要我要放行
    一些款項要林耿宏簽名以後，才可以送上去給古彩蓉他們放
    款等語（見第一審卷2第79至80頁）。
  ⑷於103年1月6日第一審審理時具結證稱：○○公司傳直銷業務要
    進哪些貨物來銷售是林耿宏負責、決定，我負責的財務端只
    能看到發票，不清楚有無實際進貨。我們的財務都是康富生
    技公司在控制的。只要○○公司支出任何一筆款項，我是編輯
    ，編輯完畢後，我要送到康富生技公司的財務，他們就是核
    定一（古彩蓉）、核定二（林秦葦），他們審核然後放行，
    任何的支出都要透過他們，任何支出就是指銀行的B2B、財
    務編輯，所有應付帳款的會計傳票和銀行的轉帳資料都要他
    們簽核。偵1704號卷2第81至82頁○○公司網路銀行轉帳放行
    表只是他核定完的一個文件，還有我們編輯好，他必須要看
    我們那份文件再出去。這份是結果，還有一個是過程。○○公
    司支出的財務要經過林秦葦、蔡明恭或林秦葦、古彩蓉的簽
    核是林秦葦規定的，公司的流程都這樣，因為我們是子公司
    。林耿宏是○○公司總顧問，他是處理業務端，招收會員進來
    ，他去輔導，○○公司應付跟應收款項，有林耿宏簽名的傳票
    林秦葦才會認帳等語（見第一審卷2第196頁、第198至200頁
    ）。
  ⑸於103年1月28日第一審審理時具結證稱：我是○○公司、○○○○
    公司的財務主管，我的帳務其實都是康富生技公司的主管就
    是蔡明恭跟古彩蓉指示我做的，我○○公司的直屬主管是林耿
    宏，他只是審核資料簽名，然後我們把應收帳款的部分送到
    康富生技公司去放行。蔡明恭跟古彩蓉會撥內線電話，指示
    我們把貨款或是資金調度的錢轉出去。專還款像○○○○它有跟
    我們是委任的關係，只要○○○○有開店的話，它的專還款都會
    從○○公司轉出，可是現在○○公司跟○○公司沒有直接關係，會
    從○○○○公司把錢轉到○○○○，這是古彩蓉指示的。○○○○公司的
    會計人員只有我一個等語（見第一審卷4第49頁反面至第50
    頁）。
  ⑹於104年4月9日本院上訴審審理時具結證稱：我在102年12月2
     日審理時所證「林耿宏沒有碰財務及資金調度」就是那時
    林秦葦有召開財務會議，他有告訴我說，林耿宏不能碰「○○
    」跟「○○○○」的財務，我不記得是什麼時候說的了，那時還
    有洪○○在。○○公司及「○○○○」的付款流程，他們會有請購單
    ，我不會知道請購單的事情，我是後面看到發票才知道有去
    採購這個商品。要匯出款項時，我要製作傳票，然後林耿宏
    形式上主管簽一下，我就往「康富」送，有時候林耿宏不用
    簽，到了「康富」接著由古彩蓉、林秦葦簽名，用印完會回
    到我這邊存檔，我再進行匯款編輯，核定一是古彩蓉，最後
    由核定二林秦葦放行，我上面就只有古彩蓉跟林秦葦，我都
    是聽財務長古彩蓉及林秦葦指示，最早是蔡明恭，蔡明恭離
    職以後就變成古彩蓉。貨是否確實有進來是曾○○在管的，有
    時候帳面上在跑跟實際上跑的流程並不一樣，我是按照「康
    富」的指示付錢，每次付款都是康富公司直接指示我匯款，
    有時候是古彩蓉，有時候是林秦葦，他說我那個帳都已經是
    逾期帳款，要我趕快把它沖帳沖掉，我就做傳票，然後傳票
    編好以後再編銀行的資料，編好以後就送件上去。網路轉帳
    我是編輯，再來就是審核、核定，最後是林秦葦以IKEY放行
    ，我只有做編輯的那一關而已。要實際上到銀行櫃臺去辦理
    匯款動作的，大部分都是蔡明恭指示，少部分是林秦葦。有
    經過我們銷售出去的東西，因為發票上面會有紀錄，我這邊
    要處理銷售的發票要報會計事務所，所以我會知道貨有沒有
    實際進來。本院上訴卷2第202頁華南銀行網路編輯資料「編
    號427555」「0000-00-00」後面這個「MAY111」是「○○」的
    ，張○○的英文名字是DAVID，所以DAVID333應該是他，這時
    間古彩蓉應該離職了等語（見上訴卷5第110至112頁、第113
    至114頁、第119頁、第134頁反面、第136頁）。
  ⑺由證人任○○上開所證，可知：
  ①○○公司之財務放行流程係由○○公司上簽予康富生技公司財務
    主管（先後為被告蔡明恭、古彩蓉），之後其再進行網路銀
    行編輯，核定一為被告古彩蓉或蔡明恭，核定二及放行權是
    被告林秦葦，○○公司、○○○○公司大小章、網路銀行I-KEY 均
    由被告林秦葦保管，被告林秦葦係網路銀行系統管理者，可
    以管理所有人頭公司之帳戶，被告林秦葦會在網路銀行放行
    資料簽GM或簽A 或者是打勾。所有應付帳款之會計傳票及銀
    行轉帳資料都要他們簽核。
  ②財務部分其都是聽被告蔡明恭、古彩蓉及林秦葦指示，被告
    林秦葦有指示，只要其要放行款項，都要被告林耿宏簽名後
    才可以上呈被告古彩蓉等放款。是被告古彩蓉指示其自○○○○
    公司將款項轉到○○○○公司。每次付款都是康富生技公司直接
    指示其匯款，有時是被告古彩蓉，有時是被告林秦葦，其係
    依指示製作傳票，之後再編輯網路銀行資料，編好以後就送
    件上呈。
  ③○○公司有用銀行轉帳方式支付米蕈99年1 月30日統一發票、
    美白貼片99年3月26日統一發票的款項，米蕈486萬元是在99
    年6月1日付款，美白貼片是在99年6月30日支付473萬2403元
    ，是林秦葦指示財務長蔡明恭，蔡明恭再指示證人任○○，證
    人任○○從電腦編輯完B2B放款資料後由蔡明恭核定，林秦葦
    再用他保管的IKEY（電子金鑰）及1C卡認證簽章透過網路銀
    行放行，網路銀行最後的放行權都在林秦葦，如果用人工匯
    款的方式，也要提出用印申請單，整個康富集團都是同樣流
    程。
  ⒊證人楊○○（98年2月間進康富生技公司後擔任總管理處內控高
    專，99年10月底離職，100年11月回任康富生技公司副董事
    長被告林○○特助）
  ⑴於102年6月6日偵查中具結證稱：員工彼此都知道○○公司、康
    富生技公司跟○○公司都是林秦葦跟林○○操作，這二個人對這
    三家公司都有權力指示。林秦葦跟林○○都可以發號司令，如
    果有爭執，要聽林秦葦的，公司內部有宣導，對內時要稱林
    耿宏為○○○○公司的總經理，因為董事長只有林秦葦一個人，
    但是對外要說林耿宏是○○公司的董事長。財報是由林秦葦跟
    古彩蓉決定好，再指示○○公司的會計人員照作。內部各項文
    件林秦葦會簽「A」、「GM」、「ANDY」或打勾的，康富生
    技公司會簽GM，○○公司會簽A，○○公司簽ANDY，其他的可能
    會打勾，但是不一定，因為太多了，他可能會混淆。林○○是
    簽「ANN」、「○○」，古彩蓉是簽「TINA」，蔡明恭在康富
    集團會簽「蔡明恭」或「明恭」，非康富集團會簽「WIN」
    。99年中林秦葦要求討論作假帳的事，是在康富生技公司十
    二樓，林秦葦要求找一家別人的公司，好像是在彰化，要先
    進貨給康富生技公司，康富生技公司再出貨給那家公司，但
    是這事情我跟蔡明恭反對，那家公司也不願意。○○○○公司是
    紙上公司，沒有任何員工，不可能購買任何東西，所以它向
    康富生技公司採購，一定是假的交易，它也不可能賣任何東
    西。100年12月29日康富生技公司賣美體沙發給○○○○公司明
    顯是假交易，美體健康沙發就是垂直律動。康富生技公司賣
    新疫霸、疫霸、○○新力心血管等產品給○○○○公司共00000000
    元，是假交易；101年5月16日、8月6日○○○○公司將新疫霸、
    ○○新力等產品賣給○○公司，是假交易。99年3月康富生技公
    司賣美白貼片給○○公司是假交易，我有參與這項產品的引進
    ，後來這些產品賣不出去，後來到我100年回公司時，這些
    產品還在，聽說快過期了，沒有辦法賣，這些貨在康富生技
    公司的倉庫裡，根本沒有到○○公司。康富生技公司資金越來
    越不足時，就由林秦葦指示古彩蓉直接開發票給○○公司或○○
    ○○公司或○○○○公司，讓這些公司的現金可進到康富生技公司
    等語（見偵13108號卷1第127至130頁）。
  ⑵於103年1月21日第一審審理時具結證稱：我做稽核的期間，
    透過ERP系統，從傳票裡面就可以看到發票，如果是開立傳
    票的流程，那就是整個交易，不管是銷售、採購交易過來，
    最後單據會流到會計，會計就會開傳票。ERP系統都是要帳
    號密碼才可以進去，是否可以修改要看權限等語（見第一審
    卷3第14頁反面）。
  ⑶由證人楊○○上開所證，可知：
  ①○○公司、康富生技公司跟○○公司都是林秦葦跟林○○操作，財
    報是由林秦葦跟古彩蓉決定好，再指示○○公司的會計人員照
    作。康富生技公司賣美體沙發給○○○○公司、賣美白貼片給○○
    公司都是假交易，另外康富生技公司賣新疫霸、疫霸、○○新
    力心血管等產品給○○公司及○○公司將新疫霸、○○新力等產品
    賣給○○公司，都是假交易。○○○○公司是紙上公司，沒有任何
    員工，不可能購買任何東西，所以它向康富生技公司採購，
    一定是假的交易。
  ②ERP系統都是要帳號密碼才可以進去，是否可以修改要看權限
    。
  ⒋證人葉○○（○○公司林耿宏特助，○○○○公司名義負責人）於102
    年6月21日偵查中具結證稱：當時是林耿宏以每月新臺幣600
    0元的代價要求我掛名○○○○公司負責人，○○公司實際負責人
    是康富生技公司的林秦葦，因為○○公司要請購物品都是要經
    過康富生技公司財務及林秦葦簽核等語（見偵13108號卷3第
    110頁反面至第111頁）。
  ⒌證人蘇○○（○○公司商品部經理，負責採購）
  ⑴於102年5月7日偵查中具結證稱：○○○○如果要進貨會由銷貨會
    計許○○在○○○○內部POS系統填製請購單及採購單，再拋單給
    廠商，如果十萬元以上還要再上簽，先列印採購單跟請購單
    ，上呈營業主管、副總經理、董事長林耿宏及總營養師林○○
    簽核確認後才會向廠商下單，十萬元以下電腦可以直接出去
    。另外○○○○委託康富的OEM產品，不論金額大小都要經過林○
    ○確認才可以下單等語（見偵1704號卷4第218頁）。
  ⑵於104年4月9日本院上訴審審理時具結證稱：○○公司的採購簽
    呈，我簽完之後，要給副總黃○○、總經理林耿宏、總營養師
    林○○，最後是董事長林秦葦會簽。古彩蓉跟蔡明恭不會在我
    的簽呈上簽名，因為跟他們沒有關係。我會知道財務流程，
    是因為大概在最後一、兩年的期間，我們一直延付廠商貨款
    ，廠商來追我要錢，我先問「○○○○」財務經理（中間換過好
    幾位，只記得最後是黃○○），財務經理跟我說放款要問樓上
    康富的財務長，所以我會問康富的古彩蓉經理，她說款項要
    林董放行，我沒有親自向林秦葦查證。會簽的流程是公司規
    定，誰沒會簽，我們有時候就會被打下來說誰沒有簽到，要
    簽，這些人都要知道我要採購這批商品等語（見上訴卷5第1
    39頁反面至第140頁、第144頁）。
  ⑶由證人蘇○○上開所證，可知○○公司採購流程係由銷貨會計許○
    ○在○○○○內部POS 系統填製請購單及採購單並列印後，上呈
    營業主管證人蘇○○、副總經理黃○○、董事長林耿宏及總營養
    師林○○，最後是董事長林秦葦簽核，各層確認知道要採購這
    批商品後才會向廠商下單。
  ⒍證人張○○（康富生技公司業務助理組長，直屬董事長兼總經
    理林秦葦）
　⑴於102年7月15日偵查中具結證稱：林秦葦會召開行銷月會討
    論業績，我是會議的紀錄人，我要追蹤各部門主管有沒有完
    成林秦葦交辦的事項。參加的人主要是看該次林秦葦要找誰
    來開會，林○○是負責代工業務，要討論這個月有沒有達成業
    績目標，還有下一季的主攻商品庫存夠不夠，古彩蓉偶爾會
    參加，古彩蓉會針對主管跟財務有關的議題提出她個人的建
    議，會議主持人都是林秦葦。康富生技公司、○○國際公司及
    ○○○公司這三家公司的人都混在一起，我們用部門分，不是
    以公司分等語（見偵13108號卷4第278頁反面至第279頁）。
　⑵於本院上訴審審理時證稱：「（提示偵13108號卷四第278至2
    81頁，這些筆錄內容是妳在檢察官面前所為之陳述，內容是
    否實在？）實在。」等語（見上訴卷6第165頁）。
  ⒎證人洪○○（康富生技公司發言人、董事長特助）於102年6月6
    日偵查中具結證稱：依據公司內控辦法，只要是康富生技及
    康富生技的子公司銷貨單筆金額超過50萬元，就要經過董事
    長兼總經理林秦葦批示核准。林○○是○○國際、○○○的董事長
    ，也是康富生技的副董事長。古彩蓉是康富生技母子公司的
    財務經理。蔡明恭是康富集團的財務長。100 年10月21日○○
    ○○○○印鑑申請單（見偵1704號卷3第88 頁）上面「要轉EE已
    告知任經理了又切在Allynx」應該是林秦葦的筆跡，因為這
    張上面總經理欄「A 10/21」的簽名，我能確定是林秦葦簽
    的，因為我有看過他這樣簽過，任經理應該是○○的經理，財
    務欄的章我不知道是何人所有，另外車○○，她是○○的財務，
    趙○○我就不認識。林耿宏也是○○的董事長，林耿宏一直是○○
    公司的總顧問。101年6月22日○○○○○○用印申請單（見偵1704
    號卷3第95頁）審核欄上的「宏」是林耿宏的簽名，核准欄
    「A 6/22」是林秦葦的簽名。101年12月28日○○○○○○用印申
    請單（見偵1704號卷3第94頁）覆核欄的「Ann」是林○○的簽
    名。101年8月15日○○○○○○用印申請單（見偵1704號卷3第97
    頁）會簽欄內的簽名是林秦葦的簽名等語（見偵13108號卷1
    第238頁）；及於102年6月7日偵查中具結證稱：林秦葦將康
    富集團所有子公司及○○、○○○○的便章交由我保管，並交代我
    在核准的文件上用印等語（見偵13108號卷1第243頁）。
  ⒏證人張○○（於101年3月15日至101年6月27日擔任康富生技公
    司財務長）
　⑴於102年6月26日偵查中具結證稱：我在101年3月15日擔任財
    務長，當時古彩蓉還是會計部門主管，我在101年6月27日離
    職，古彩蓉就擔任財務部門主管及會計部門主管。○○公司、
    ○○公司的款項放行、資金調度都是林秦葦負責，他擁有最後
    決策權，這些公司都有辦網路銀行，都是華南銀行，林秦葦
    保管IKEY，我是倒數第二關，做第一層的核定，林秦葦做第
    二層核定，核定完就放行。我擔任財務長期間，發現康富生
    技公司對於○○公司、○○公司應收帳款過高有異常情形，我有
    跟林秦葦反應，他要求我們趕快去跟○○公司、○○公司的錢收
    回來，但○○公司、○○公司的人員說都沒有錢等語（見偵1310
    8號卷3第274頁反面至第275頁）。
  ⑵於104年4月9日本院上訴審審理時具結證稱：我在接任財務長
    之後，「○○」、「○○○○」跟「○○○○」的實際負責人就是林秦
    葦，我要報請款項，上面那層就是林秦葦，他是最後放行，
    也是主要決策者。林耿宏沒有碰這三家公司的財務。我有審
    核「○○○○」的傳票，上面沒有任何林耿宏的署名。我在102
    年6月26日偵查中說「林秦葦很緊張」，是因為當時元大銀
    行發現○○○○的儲值卡存款餘額跟他們的發行金額不符，所以
    元大銀行才不願意再繼續承接下去，所以要轉信託銀行，這
    件事林耿宏是後來被告知的，林耿宏沒有參與財務這一塊，
    他是「○○○○」的業務頭等語（見上訴卷5第152頁反面至第15
    4頁）。
  ⑶由證人張○○上開所證，可知○○公司、○○公司的款項放行、資
    金調度都由保管網路銀行IKEY之被告林秦葦負責，其係第一
    層核定，第二層核定是被告林秦葦並有最後決策權，其任職
    財務長期間要負責審核○○公司傳票。
  ⒐證人王○○（○○公司財務主管）於102年5月7日偵查中具結證稱
    ：我從101年4月16日至6月30日擔任○○公司的會計主管，負
    責支出傳票的複核，○○公司的實際負責人為林秦葦，一般來
    講覆核時應該要有經驗收的採購單，但是我們公司的採購部
    門並不會附給我們驗收過的採購單，所以我無從去查核是否
    實際進貨，我們所有的資料最後都要送給林秦葦核決等語（
    見偵1704號卷4第227頁反面至第228頁）。
  ⒑證人陳○○（○○公司財務主管、成本會計）於102年4月15日偵
    查中具結證稱：我是101年7月進入○○公司先擔任財務部代主
    管，後來將財務部代主管交給他人改轉成本會計，網路銀行
    最後放行是林秦葦在決定，中間還要經過古彩蓉。網路銀行
    是由○○公司出納徐○○編輯資料，呈給古彩蓉核定，再上簽給
    林秦葦等語（見偵1704號卷1第199頁）。
  ⒒並有○○公司採購單（金牌多醣體、美白貼片）（見偵1704卷6
    第120、122頁）、○○公司請購單（金牌多醣體、美白貼片、
    美體健身沙發、疫霸〈粉狀、膠囊〉）（見偵1704卷6第118、
    121頁、第132至134頁、第124至127頁）、○○公司網路銀行
    轉帳放行表（見偵13108號卷2第140至145頁、偵1704號卷2
    第79至89頁）、○○公司印鑑申請單（100年10月21日）、用
    印申請單（101年6月22日、101年12月28日、101年8月15日
    ，見偵1704號卷3第88、94、95、97頁、偵13108號卷2第137
    頁反面至第139頁）、康富生技公司帳款核撥程序資料（扣
    押物編號1-1-7，見偵13108號卷3第258至259頁）、○○○○公
    司100年7月19日轉帳傳票（見偵13108號卷2第136頁）、華
    南銀行網路編輯資料（見上訴卷2第181至212頁）在卷可稽
    。
  ⒓綜核上開證人等之陳述及文書資料，可知○○公司、○○公司、
    康富生技公司、○○○公司、○○○○公司之採購、財務放行流程
    均係由各該公司製作所需文件後，先在各該公司內部層轉，
    再上呈康富生技公司內部層轉，最終由康富生技公司董事長
    兼總經理林秦葦批核決定是否採購、請款財務放行款項，而
    由康富生技公司實際決定、指示各該公司之經營決策、採購
    及財務。各該公司各項文件簽呈並須經如下流程：
  ⑴○○公司採購流程：○○公司證人曾○○填寫訂購單→總顧問林耿宏
    批示→康富生技公司林○○。
  ⑵○○公司請款、財務放行流程：○○公司證人曾○○填寫請購單→總
    顧問林耿宏→總營養師林○○→林秦葦（權限覆核）→○○公司會
    計及財務部門證人任○○上簽呈（製作傳票）並編輯網路銀行
    放款資料→財務長蔡明恭／古彩蓉（核定一）→林秦葦（核定
    二及I-KEY放行）。
  ⑶○○公司採購流程：○○公司許○○填製請購單及採購單→營業主管
    蘇○○→副總經理黃○○→董事長（總經理）林耿宏→總營養師林○
    ○→董事長林秦葦。
  ⑷○○公司請款、財務放行流程：○○公司會計製作進貨明細表→財
    務主管→財務經理古彩蓉→○○公司出納製作銷貨傳票、開立發
    票及編輯網路銀行資料→財務主管→康富生技公司財務經理古
    彩蓉核定→林秦葦放行。
  ⑸○○○○公司文件流程：兼辦○○○○公司採購之證人曾○○填寫請購
    單→總顧問林耿宏→總營養師林○○→林秦葦（權限覆核）→兼辦
    ○○○○公司會計之證人任○○上簽呈（製作傳票）→林秦葦。
  ⑹康富生技公司、○○國際公司及○○○公司三家公司成員重複，僅
    以部門分。
三、犯罪事實欄二所示犯行之認定（即康富生技公司財務報告及
    財務業務文件虛偽不實；暨掏空○○、○○公司資產部分）
　㈠被告等歷來之辯解：
　⒈被告林秦葦否認犯行，辯稱：犯罪事實欄二之㈠至㈣所指交易
    部分，實際上均有出貨，無虛偽交易情事。
　⑴關於犯罪事實欄二㈠、㈡：金牌多醣體係保健食品，為○○公司
    所需商品；美白貼片亦為○○公司所需商品，99年進貨時尚有
    兩年之保存期限，並非塞貨。○○公司因倉庫空間狹小，故向
    康富生技公司購買金牌多醣體1000盒、美白貼片6000盒後，
    係以占有改定之方式為交付，並依雙方所訂寄倉契約寄庫在
    康富生技公司，後續○○公司再向康富生技公司寄倉管理處領
    取貨品，非虛開發票。任○○係財會人員，非採購、倉管人員
    ，對貨物進出業務自一無所悉，不能以證人任○○臆測之詞認
    定我的犯行。又證人曾○○於104年4月9日本院上訴審所證關
    於退貨相關事項（見上訴卷5第93、94頁），可證系爭美白
    貼片所有權歸屬於○○公司，且系爭美白貼片○○公司並未完成
    退貨流程，並可歸責於○○公司人員，而非康富生技公司故意
    為財報不實。關於犯罪事實欄二㈢：係林耿宏及任○○決定由○
    ○○○公司向康富生技公司採購美體健康沙發，再轉售予○○公
    司，非由我指示採購，康富生技公司係以指示交付方式（貨
    物在委外倉）出售美體沙發予○○○○公司，○○○○公司同以指示
    交付方式將美體沙發再轉售予○○公司並從中獲得3%利潤，最
    後由○○公司賣出給顧客並由委外倉直接出貨給顧客，均有給
    付價金並各自獲利；又因美體沙發體積較為龐大，康富公司
    倉庫無法擺放，故由美體沙發製造商明根公司直接出貨予消
    費者，亦非虛偽交易。關於犯罪事實欄二㈣：○○公司原有意
    採購疫霸商品，惟當時身兼○○、○○○○公司負責人之林耿宏與
    我商議，由○○○○公司向康富生技公司購買疫霸商品，再由○○
    ○○公司轉售予○○公司，就康富生技公司而言，將疫霸商品售
    予資本額較大之○○公司，合乎經營上風險控管與經營決策考
    量之要求；上開買賣均屬真實交易，自無財務報告、財務業
    務文件登載不實罪之適用。
  ⑵本件不符證券交易法第20條第2項及第171條第1項第1款規定
    之財務報告或財務業務文件不實罪、第174條第1項第5款或
    第6款規定之財務報告及帳冊虛偽記載罪「重大性」之要件
    ①犯罪事實欄二㈠、㈡：康富生技公司99年度之財務報告（經
      會計師簽註無保留意見書）顯示年度銷貨收入淨額及營業
      淨利分別為2 億3030萬元及2517萬1000元，而金牌多醣體
      交易金額為462 萬8571元，僅佔銷貨收入淨額2.03% ，至
      美白貼片交易金額為447 萬元，更只佔約銷貨收入淨額1.
      94%，兩交易合計之營業淨利亦僅佔總營業淨利之3.97%，
      足見2筆交易非屬財報之「主要內容」，亦不具「重大性
      」之要件。
    ②犯罪事實欄二㈢：康富生技公司100年度之財務報告顯示該
      年度之營業收入淨額2億411萬2000元，而美體沙發交易金
      額為399萬8000元，僅佔收入淨之1.96%，可知此筆交易非
      屬財報之「主要內容」，亦不具「重大性之要件。
    ③犯罪事實欄二㈣：康富生技公司101年度銷貨收入淨額為2億
      4599萬9000元，疫霸等健康食品銷售金額為1390萬7400元
      ，約佔收入淨額之7%，惟依上開實務見解，仍非屬會影響
      投資人投資決策之「主要內容」外，亦不該當「重大性」
      之要件。
  ⒉被告林耿宏否認犯行，辯稱：
  ⑴被告林耿宏僅負責○○○○之展店與業務，及○○公司傳銷系統業
    務，上開公司辦理之網路銀行交易款項放行權限及公司大小
    章均由林秦葦掌控，是上開公司之財務、帳務、倉管等事務
    ，均非我職務範圍及其工作內容，我僅係○○公司、○○公司之
    虛設人頭而已。○○公司於99年1月11日、99年3月18日、100
    年11月30日向康富生技公司採購米蕈1000盒、美白貼片6000
    盒、美體沙發100台及○○公司於101年5月16日開立三張發票
    、101年8月6日開立一張發票，金額共計1934萬9003元，進
    貨過程、如何開立發票、為何繞道○○○○公司及○○公司進行交
    易、資金調度、款項放行，伊當時均毫無所悉。伊於偵查中
    所供述關於「○○公司向康富生技公司採購金牌多醣體、美白
    貼片、美體健康沙發及疫霸等產品之緣由及流程」等內容均
    係事後始知悉，無虛增康富生技公司營收而為虛偽交易或填
    製不實會計憑證之犯意。伊雖有同意向康富生技公司採購1
    千盒之金牌多醣體，惟並未參與借調其中950盒之事，且事
    後發現康富生技公司尚未如數交付，即指示證人曾○○取回剩
    餘貨品，嗣因康富生技公司表示斷貨、並以開折讓發票方式
    抵掉貨款，如伊與被告林秦葦果有不實交易之犯意聯絡，何
    需另指示證人曾○○追回積欠貨品。
  ⑵被告林耿宏雖是○○公司登記負責人、○○公司總顧問，惟上開
    公司均非公開發行公司，非證券交易法第5條所稱發行人，
    無證券交易法第171條第1項第1款財務報告及財務業務文書
    不實罪之適用。又康富生技公司當時雖為公開發行公司，惟
    被告林耿宏並未在康富生技公司任職，非「有身分之人」，
    就犯罪事實欄二與林秦葦、古彩蓉、蔡明恭（均任職康富生
    技公司）自無從為犯意聯絡及行為分擔。
  ⒊被告蔡明恭否認犯行，辯稱：
  ⑴被告蔡明恭係財務長，負責財務報表、支付款項覆核，不知
    金牌多醣體、美白貼片是否○○公司營業所需商品、是否實際
    出貨，系爭1000盒金牌多醣體○○公司係以寄倉之方式放置於
    康富生技公司倉庫裡，伊非倉管，亦不知是否出貨，是伊並
    無虛增康富生技公司營收及淘空○○公司資產之行為。台中地
    檢署102年8月21日履勘筆錄載明：康富生技公司之金牌多醣
    體庫存明細：99年1月20日庫存為1000盒，99年銷售給○○公
    司1000盒，故帳上庫存記載為0（見偵13108號卷6第73頁）
    。可見○○公司確實以「間接占有」之方式，買受金牌多醣體
    而取得其所有權。依證人曾○○於104年4月9日第一審審理時
    所證，可知美白貼片6000盒係因其疏未追蹤並完成退貨程序
    致用剩之美白貼片因過期而遭銷毀；金牌多醣體部分因同案
    被告林秦葦借用1000盒，後於102年1月8日僅返還50盒，其
    餘950盒因上游斷貨而無從返還，二者顯均有交易及出貨之
    事實，又美白貼片係在101年底銷燬，○○公司要求康富生技
    公司給付金牌多醣體1000盒時間為102年1月8日，均在伊100
    年7月29日離職之後，上開事實顯與伊無涉。
  ⑵附表二及附表二之一所列康富生技公司銷售1000盒金牌多醣
    體及6000盒美白貼片之發票日期分別記載為99年1月30日及9
    9年3月26日，均係在康富生技公司99年8月25日上興櫃掛牌
    前之交易，雖康富生技公司在98年12月18日變更為公開發行
    股票公司，但康富生技公司於98年12月18日至99年8月25 日
    期間並無對外增資發行新股，故除原股東外，並無所謂理性
    投資人的存在，自無因閱讀該不實財報而受有損害之投資人
    存在。
  ⑶本件依康富生技公司99年度之財務報告（經會計師簽註無保
    留意見書）所示該年度之銷貨收入淨額為貳億參仟零參拾萬
    元，而系爭於99年1月間之金牌多醣體交易金額為4,628,571
    元約佔康富生技公司99年度銷貨收入淨額之2.03%（462萬85
    71元/23030萬元）。另99年3月間之美白貼片之交易金額為4
    47萬元約佔康富生技公司99年度銷貨收入淨額之1.94%（447
     萬元/23030萬元），是系爭兩筆交易僅占康富生技公司99
    年度之銷貨收入淨額之3.97%，另該2筆銷貨收入共9,098,57
    1 元（4,628,571元+ 4,470,000元），依其99年度之營業淨
    利為銷貨總收入之11%計算，該二筆交易營業淨利為1,000, 
    843元（9,098,571元ll%，元以下四捨五入），而康富生技
    公司99年度之營業淨利為25,171,000元，是該兩筆交易所得
    營業淨利占被告康富生技公司99年度之營業淨利之3.97%; 
    且系爭二筆交易均有銷貨付款及完稅之事實，並非全屬虛偽
    之交易至明；另該二筆交易之淨利僅占康富生技公司99年度
    營業淨利之3.97%並未逾學者及美國證券管理委員會所特定
    量之標準（即須占年度淨利5%以上之特定標準），是該二筆
    交易之營業淨利顯未逾該年度營業淨利之5% 以上，自非屬
    「主要內容者有虛偽或隱匿之情事」，更不符證券交易法第
    20條第2項及第171條第1項第1款規定之財務報告或財務業務
    文件不實罪、第174條第1項第5款或第6款規定之財務報告及
    帳冊虛偽記載罪「重大性」之要件。
  ⒋被告古彩蓉否認犯行，辯稱：
  ⑴被告古彩蓉係於100年7月1日起接任蔡明恭，於101年3月15日
    卸任該職務，101年3月31日至101年6月29日因病離職，嗣於
    101年7月1日又回任康富生技公司財務長，101年4月3日○○公
    司轉帳419萬7900元至○○○○公司乙節，當未經被告古彩蓉核
    定。康富生技公司開立發票皆係由會計人員依ERP系統開立
    ，不可能由被告古彩蓉指示。系爭美體沙發100張因體積龐
    大所以透過委外倉庫存放，以康富生技公司出具貨單予○○○○
    公司，並經○○○○公司於單據簽名之方式，將系爭美體沙發所
    有權移轉予○○○○公司，故系爭美體沙發為康富生技公司與○○
    ○○公司間真實交易。被告古彩蓉在○○公司、○○公司並無任職
    ，不可能指示採購任何物品，且依○○公司請購單、○○公司進
    貨單、○○國際公司出貨單，被告古彩蓉未簽名其上（見偵17
    04號卷6第132至134頁、偵1704號卷4第188至192頁、第一審
    卷3第205頁），再依證人曾○○於102年5月27日偵查中、證人
    許○○於102年5月7日調查站詢問時、證人蘇○○於102年5月7日
    偵查中所證，可知○○公司、○○公司對外採購根本不用經被告
    古彩蓉指示。附表四編號3、4、附表四之一編號1至3、附表
    五編號1至2所示發票開立時間，被告古彩蓉並未任職於康富
    生技公司，○○公司向康富生技公司、○○國際公司採購及請款
    流程，確與被告古彩蓉無關。
  ⑵100年度美體沙發部分，康富生技公司100年度之財務報告顯
    示該年度之營業收入淨值為2億411萬2000元，而美體沙發交
    易金額為399萬8000元，僅佔收入淨值之1.96%；101 年度疫
    霸等健康食品部分康富生技公司101年度銷貨收入淨額為2億
    4599萬9000元，疫霸等健康食品銷售金額為1390萬7400元，
    約佔收入淨額之7%，除非屬會影響投資人投資決策之「主要
    內容」外，亦不該當「重大性」之要件，核與證券交易法第
    171條第1項第1款之構成要件不符。
  ㈡被告等關於此部分應分別成立犯罪之理由，分述如下：
  ⒈犯罪事實欄二㈠部分（虛偽交易金牌多醣體1000盒部分）：
　　康富生技公司與○○公司如附表二所示之金牌多醣體1000盒交
    易，固有康富生技公司99年1月30日之銷貨傳票及發票在卷
    可稽（見投法平字第00000000000號調查卷第19頁）。惟查
    ：
  ⑴證人任○○（○○公司財務經理、○○○○公司財務及會計主管）
    ①於102年4月15日偵查中具結證稱：林秦葦有用虛增產品價
      格及虛增進貨明細表的方式，提高產品售價，掏空○○公司
      ，例如：99年1月29日康富生技公司虛開486萬元、1000盒
      的米蕈的金牌多醣體給○○公司，實際上沒有供貨，我依照
      林秦葦的指示匯了486萬元到康富生技公司的華南銀行臺
      中港分行的帳戶內等語（見偵1704號卷1第209頁反面）。
    ②於102年5月17日偵查中具結證稱：99年1月29日商品米蕈及
      99年3月26日商品美白貼片、美白貼片一日體驗，這些商
      品都沒有實際進到○○公司的倉庫，是曾○○直接拿康富生技
      公司的發票給我叫我做帳，她說是康富生技公司的行銷人
      員交給她，請她來跟我請款，我後來有跟當時康富生技公
      司的財務長蔡明恭詢問既然康富生技公司沒有出貨，為什
      麼要○○公司付錢，蔡明恭說叫我照公司的做法做就好，叫
      我不要管那麼多，蔡明恭跟我說林秦葦已經決定了。金牌
      多醣體就是米蕈。這些米蕈含稅是486萬元，美白貼片600
      0盒未稅價格是387萬4000元，美白貼片一日體驗3000包，
      它是贈品所以沒有價格，米蕈康富生技公司是開99年1月3
      0日統一發票，美白貼片是開99年3月26日的統一發票。我
      在這二張統一發票上都貼上未進貨，因為實際上沒有進貨
      ，倉庫根本沒有這些貨物，所以我在99年進貨價格表記載
      未進貨。○○公司有用銀行轉帳方式支付這二張發票的款項
      ，米蕈486萬元是在99年6月1日付款，美白貼片是在99年6
      月30日支付473萬2403元，是林秦葦指示財務長蔡明恭，
      蔡明恭再指示我，我從電腦編輯B2B 放款資料，我編輯完
      後由蔡明恭核定，林秦葦再用他保管的IKEY（電子金鑰）
      及1C卡認證簽章透過網路銀行放行。○○公司帳面上關於上
      述存貨的沖銷，美白貼片最後是因為過期報廢，米蕈是用
      會員專案的方式，虛偽記載賣米蕈給○○公司的直銷會員，
      但實際上這些會員是領到別的東西，不是領到米蕈，或者
      會員只是單純買到一個權利，我們開發票，商品名稱只記
      載專案代號，不會記載商品內容，會計帳才會寫商品名稱
      等語（見偵1704號卷5第211至212頁）。
    ③於102年5月31日偵查中具結證稱：康富生技公司於99 年1
      月30日開立之發票品項金牌多醣體，進貨之後，林秦葦就
      馬上以調貨的名義把其中950盒調走。我的認知是林秦葦
      表面上用調貨的名義，過個帳，實際上貨物並沒有進○○公
      司，所以我才認為貨沒有入倉，後來因為○○公司積欠康富
      生技公司很多貨款沒有付，我就想說既然己經掛在帳上，
      所以要求康富生技公司把貨還給○○公司，後來他們不理我
      ，我是聽曾○○說才知道康富生技公司有給○○公司50盒，之
      前我跟康富生技公司要，他們都不予理會。為了要沖銷米
      蕈這項存貨，我會利用會員在PCHOME○○○分期付款購買商
      品的時候，在PCHOME的紀錄裡面載明是金牌多醣體，用這
      種方式把外帳存貨沖掉。（庭呈○○米蕈，金牌多醣體門積
      門山會員交易明細表，見偵1704號卷6第149至193頁）實
      際上會員拿到的是疫霸，並不是米蕈，我們開了二張發票
      ，一張給PCHOME，門積門山就是米蕈，另外一張給會員的
      是○○公司的發票，品項寫疫霸。99年1月30日這筆交易貨
      還是在康富生技公司倉庫裡面，由康富生技公司控管，而
      且我們○○公司也不會銷售這個貨品。只是在會計做個帳，
      要求○○公司付款。美白貼片後來沒有沖銷，當初○○公司有
      說要退貨，但是帳上一直沒有辦退貨，變成○○的錢追不回
      來，這些貨品後來過期，請環保公司銷燬等語（見偵1704
      號卷6第283至285頁）。
    ④於102年12月2日第一審審理時具結證稱：我是事後拿到發
      票才知道他們在99年1月10日進金牌多醣體及在99年3月進
      美白貼片。米蕈單價太高、美白貼片進價高、對公司又沒
      什麼利潤，不適合傳直銷公司。而且售價是康富生技公司
      決定的，○○不能殺價等語（見第一審卷2第81至82頁）。
    ⑤於104年4月9日本院上訴審審理時具結證稱：我們公司運作
      的DM裡面沒有金牌多醣體，是「康富」開發票直接開給「
      ○○」，我們也沒有說我們要去收這個東西，「康富」就直
      接開過來了，所以我認為這是虛開發票、塞貨、假交易等
      語（見本院上訴卷5第116頁）。
    ⑥依證人任○○上開所證，被告林秦葦有以如其所製作之99年
      進貨價格表所載虛增產品價格及虛增進貨之方式，提高產
      品售價，掏空○○公司，其中99年1月29日商品米蕈及99年3
      月26日商品美白貼片，均未實際進到○○公司倉庫，是證人
      曾○○收到康富生技公司人員交付之發票轉交要其作帳，其
      當時有詢問被告蔡明恭該等貨物既未交貨何以要○○公司付
      款，被告蔡明恭覆稱被告林秦葦已經決定了，要其照公司
      做法處理就好。其遂依被告林秦葦、蔡明恭之指示進行網
      路銀行轉帳編輯，分別經核定一被告蔡明恭、核定二被告
      林秦葦核定後，由被告林秦葦以IKEY放行完成放款，米蕈
      486萬元是在99年6月1日付款，美白貼片是在99年6月30日
      支付473萬2403元。99年1月30日這筆交易貨還是在康富生
      技公司倉庫裡面，由康富生技公司控管，而且○○公司也不
      會銷售這個貨品，米蕈單價太高、美白貼片進價高、對公
      司又沒什麼利潤，不適合傳直銷公司。而且售價是康富生
      技公司決定的，○○公司不能殺價，這筆交易只是在會計做
      個帳，要求○○公司付款。○○公司帳面上關於上述存貨的沖
      銷，美白貼片最後是因為過期報廢，米蕈是用會員專案的
      方式，利用會員在PCHOME○○○分期付款購買商品的時候，
      在PCHOME的紀錄裡面載明是金牌多醣體（即門積門山、米
      蕈），實際上會員拿到的是疫霸，並不是米蕈，○○公司給
      會員的發票，品項寫疫霸，用這種方式把外帳存貨沖掉。
      而證人任○○擔任○○公司財務經理、○○○○公司財務及會計主
      管，雖負責會計、財務等工作，而未負責進出貨等事宜，
      然實體商品之進出貨原即與會計、財務息息相關，亦屬公
      司商業交易一體兩面之事，則證人任○○本於會計、財務而
      查核及了解○○公司及○○○○公司之實際進出貨情形，尚與公
      司運作之常情相符，自難僅以證人任○○並未負責○○公司及
      ○○○○公司之進出貨事宜，即遽認其就該2家公司與康富生
      技公司有無實際交易或虛偽交易之證述不足採信。
  ⑵證人曾○○（○○公司行政副理，負責○○公司及○○○○公司採購、
    倉管）
    ①於102年5月27日偵查中具結證稱：金牌多醣體就是米蕈，
      當初○○公司買米蕈1000盒，但是康富生技公司借了950盒
      ，實際上只有50盒到○○公司的倉庫，是林秦葦打內線電話
      跟我講，他說康富生技公司要借貨，我就同意，康富生技
      公司並沒有交付○○公司借據。康富生技公司沒有歸還950
      盒米蕈給○○公司，我後來輾轉得知○○公司有付這1000盒48
      6萬元的貨款給康富生技公司，林耿宏就請我把所有的貨
      都拿回來，我去跟康富生技公司叫貨，康富生技公司就說
      斷貨，沒有辦法再補，我有詢問康富生技公司能不能開折
      讓單讓我們用折讓的方式從日後的應付貨款中折讓，康富
      生技公司那邊的人說再去跟會計喬喬看，後續怎麼處理我
      就不了解，因為那塊不是我在負責，因為折讓是會計部門
      在承辦。是林耿宏通知我要下米蕈和美白貼片，這兩批貨
      成本太高，不符合傳銷的獎金結構等語（見偵1704號卷6
      第107頁反面至第109頁）。
    ②於102年5月31日偵查中具結證稱：我今天提供米蕈1000盒
      採購單是99年1月10日採購，都有經過林秦葦及林○○的簽
      名，A就是林秦葦，安就是林○○。米蕈不是○○公司的產品
      ，我們是疫霸、葉黃素、新力心、AA胜肽素等商品，是林
      耿宏說康富生技公司那邊要○○公司下單，○○公司就依指示
      辦理採購。我沒有去康富生技公司倉庫驗收米蕈1000盒，
      林秦葦大約在我下單那時候跟我講要調走其中的950盒，
      時間是在99年的時候。我101年因為○○公司缺錢，既然帳
      上有這筆存貨，我就去跟康富生技公司催討借走的950盒
      ，結果他們就說斷貨了，後來只給我50盒，其中34盒過期
      了，也不能再使用，能使用的只剩14盒。我是在102年1月
      8日才向康富生技公司要回未被借走的50盒。這個商品一
      直在康富生技公司的倉庫內，○○公司也是有自已的倉庫，
      只是空間比較小，這次的採購，商品都一直放在康富生技
      公司的倉庫內，並未到○○公司的倉庫內，直到102年1月8
      日我才拿50盒到○○公司的倉庫。所以這950 盒根本沒有出
      貨給○○公司。是後來查帳發現這1000盒的貨款已經付了，
      問我貨有沒有來，我才想起來去拿回來。因為○○公司跟康
      富生技公司都是同一個老闆林秦葦，○○公司財務都要經過
      林秦葦及康富生技公司的同意，包括我辦理採購也要經過
      林秦葦同意，請購單一定要經過林秦葦簽名才能夠採購，
      如果林秦葦說要買就只能買等語（見偵1704號卷6第284頁
      ）。
    ③於102年12月2日第一審審理時具結證稱：○○公司在99年1月
      11日向康富生技公司採購金牌多醣體1000盒時我在坐月子
      ，由我先生代理我採購主管的職務，回任後我有問我先生
      ，所以知道有這一千盒，公司也沒有擬出要賣這個東西的
      方案，我們都是採寄庫的方式放在康富生技的倉庫裡面就
      沒有動，直到後來在查這些東西的時候，就知道原來這一
      千盒已經有付錢，林耿宏請我去那邊的倉庫把它拿回來的
      時候，康富生技公司說已經斷貨沒有辦法拿回來了，所以
      我就跟會計任○○說既然已經付錢，能不能用折讓的方式把
      它變成貨款，之後就由任○○處理了。以傳銷來說，米蕈及
      美白貼片單價有點過高，不適合我們的獎金結構。是後來
      林耿宏查帳發現這一千盒的貨款已經付了，問我貨有沒有
      從樓上的倉庫拿下來我們的倉庫，才去把貨要回來。林耿
      宏是專門負責做行銷、策略的人，他要知道他現在要賣什
      麼東西，所以現在倉庫裡面有什麼貨或者樓上可能需要我
      們賣什麼貨，他當然需要知道。因為我們的倉庫很小幾乎
      是沒有倉庫，所以我們都是要東西的時候就通報樓上幫我
      們運下來，所以貨有無實際進到我們的倉庫及貨有無賣出
      去，大部分不太會直接通報他，除非有些特殊的商品，他
      有特殊需求，他才會問我現在貨在什麼地方。進貨之後我
      回來上班，我不太確定是什麼時間點，林秦葦有打電話跟
      我說先調950盒，他們那邊有需要，因為他是老闆，而且
      那是康富生技公司的主力商品。是任○○跟我講錢已經付了
      ，我沒有跟他們拿東西卻斷貨了，林耿宏才叫我把50盒拿
      回來等語（見第一審卷2第71頁、第76至77頁）。
    ④於103年1月6日第一審審理時具結證稱：○○公司向康富生技
      公司進貨金牌多醣體1000盒是先寄放在康富生技公司的倉
      庫裡，○○公司沒有點貨。我不知道○○公司算不算向康富生
      技公司租倉庫，我不管那個東西，我只知道他們有個窗口
      ，我要拿貨可以拿。我們○○公司所有的貨，不管是米蕈還
      是任何其他貨品，只要我叫了，他們都會放在康富生技公
      司的倉庫裡，他們裡面就是有一個窗口專門，我只要想要
      拿貨，我就打電話跟他說可以幫我送幾箱下來，就會送下
      來，一直以來都沒有去做點貨的動作。○○公司是到了前年
      年底（按約為101年）才要求康富生技公司要把1000盒米
      蕈交給○○公司，後來康富生技公司倉庫跟我說已經絕版不
      再生產，所以只有給我50盒，當時的窗口是一名叫做「小
      雨」（按應為「葉○○」）的人等語（見第一審卷二第204
      至205頁）。
    ⑤於104年4月9日本院上訴審審理時具結證稱：林秦葦打電話
      跟我調950盒金牌多醣體這件事，隔幾天我有跟林耿宏報
      告，他說總公司要調就調。貨本來就寄庫在樓上，所以就
      沒有拿到，他們就先調，但是帳目的報表看得出來有借95
      0盒，我不清楚為什麼借調。這1000盒的金牌多醣體有發
      票，財務跟我說付錢了，所以我認為確實有買。因為我們
      就是寄庫在樓上，所以我不會去看，我會跟康富生技公司
      的倉管人員對報表以確定1000盒的「金牌多醣體」有進來
      ，然後被調了950盒出去。後來在查貨的時候，林耿宏發
      現有這批貨沒有使用，所以就說要不要把它叫回來賣，之
      後拿回來的50盒有賣掉。最後那950盒沒辦法給我，因為
      那時有一些貨款還沒有付，然後我就有請「財務」去問是
      不是能夠用這個款項去抵其他的貨款。康富生技公司賣給
      ○○公司所有的保健食品都需要寄庫在康富生技公司的倉庫
      ，有開發票，帳目上算是已經進貨了，但實際上的確是還
      沒有拿到貨，就像「金牌米蕈」我還沒有拿到貨，後來我
      就沒拿到了。在我的認知，寄倉的東西在分小批出到○○公
      司的行銷部門的時候才算是實際出貨等語（見上訴卷5第9
      0頁反面至第92頁、第100頁反面至第101頁）。
    ⑥於108年3月13日本院更一審審理時具結證稱：金牌多醣體1
      000 盒是老闆林秦葦指示我進貨的，這1000盒寄在康富的
      倉庫，因為我們跟它有簽倉管的合約，有需要的時候再去
      運出來賣，然後中間就是林秦葦先生有打電話跟我說他要
      借貨950盒，所以有借貨。我只是聽指示採購，至於採購
      的東西是否是○○公司所必要的產品，不是我在判斷的。「
      （這個950盒被借走，是不是有在財務報表上面有作一個
      登載？）我不管財務報表。」、「（你們那個當月的文件
      上面是不是會有作記載？）其實沒有，因為我們的貨就是
      都寄在那邊，但是它如果出給我的話，是會有簽名的，所
      以那950盒其實沒有，但是我確定後面出那50盒，因為每
      一次從貨庫拿貨出來，我們都要簽名、簽收。但是那950
      盒應該是沒有做一個（記載）」、「（你剛剛講說「應該
      沒有記載」是否用猜測的？）應該這麼說，太久了其實我
      也不記得，反正就是他們倉庫應該是有登記，就是調走了
      950盒他們應該是有做紀錄。倉庫給我的報表有借950盒的
      紀錄」等語（見更一卷6第34至36頁、第37頁反面至第38
      頁）。
    ⑦依證人曾○○上開所證，是被告林耿宏告知康富生技公司要○
      ○公司下單訂購米蕈和美白貼片，○○公司即按指示製作採
      購單進行採購流程，採購單有經過被告林秦葦簽名，米蕈
      、美白貼片不是○○公司所需產品，這兩批貨成本太高，不
      符合傳銷的獎金結構。大約在○○公司下單採購米蕈1000盒
      後，被告林秦葦即打內線電話向其告稱康富生技公司要借
      貨950盒，時間是99年間，康富生技公司並沒有交付○○公
      司借據，其並未前往康富生技公司倉庫進行驗收，商品一
      直放在康富生技公司倉庫沒有動，並未到○○公司倉庫，○○
      公司也沒有擬出要賣這個東西的方案，於101年間因○○公
      司缺錢，經查帳後其始知悉該米蕈1000盒已經付款卻未出
      貨給○○公司，其才想到去向康富生技公司催討，康富生技
      公司說該商品斷貨，最後僅於102年1月8日交付50盒，其
      中34盒已經過期，僅14盒可以使用。所有○○公司向康富生
      技公司買的商品會放在康富生技公司的倉庫，實際上確實
      還沒有拿到貨，是其需要貨時才請康富生技公司的人送到
      ○○公司，其不曾去康富生技公司倉庫點貨，只有以報表點
      貨，在其認知，只有貨實際出到○○公司的行銷部門時才算
      實際出貨，如果確實有出貨是要有人簽名簽收的。又證人
      曾○○於上開採購金牌多醣體時雖在坐月子，惟其於第一審
      審理時已證稱：當時我先生葉○○代理我的職務，他每天都
      要來看我，所以我知道這件事情，他會問我，我就跟他說
      如果他們說要下訂單那就下，所以我知道這件事情，而且
      我回去上班也要看那些東西，這件事情始末我是知道的等
      語，且證人曾○○回到公司上班後即就金牌多醣體之後續處
      理事宜均親自參與，則其對於金牌多醣體之採購及後續處
      理，即難認係聽聞自其先生葉○○之傳聞證據。
  ⑶證人即同案被告蔡明恭（97年7月間至100年6月30日擔任康
    富生技公司財務及會計部門主管）
    ①於102年6月6日偵查中具結證稱：針對99年1月跟3月的這2
      筆，林秦葦說那個月的營業收入有比較少，他想要增加康
      富生技公司的營收，他想要用開發票給○○公司的方式來增
      加營收，他說他要把一批貨銷貨給○○公司，沒要實際出貨
      ，但是在我的堅持之下有出貨，但因為○○公司倉庫沒地方
      可以放，當下有一個寄倉單，是康富生技公司開給○○公司
      的，就是說我原本有出貨給你，但因為你沒有地方放，所
      以先寄放在康富生技公司，而且事後我聽說○○公司也有陸
      續領走，至於有沒有陸續領走全部我並不清楚，而且據我
      所知○○公司後來有將Q10牙膏送給他的會員，這部分應該
      都有寄倉單的紀錄。（〈提示康富生技公司99年1月30日及
      99日3月26日之統一發票影本各1紙〉那為何根據相關證人
      的證述，在99年1月30日、99年3月26日各400多萬元之康
      富生技公司與○○公司之易，康富生技公司並未與○○公司有
      實際的交易？）可是最後牙膏不是有拿走，那我的建議就
      沒有採納了，因我不曉得貨沒有出去。因為當下林秦葦是
      有意圖想要虛增營收去做假，那我沒擋下來了，因為後來
      我是知道○○公司有拿Q10牙膏去送會員，所以我才推論○○
      公司應該有收到貨。沒有實際出貨就不可以開寄倉單。一
      開始我有問林秦葦為何我要幫○○公司及○○公司做支出的復
      核，林秦葦說因為康富生技公司將來要上市櫃的時候，他
      要階段性的把○○公司及○○公司收購或換股併進來，而且他
      說康富生技公司有○○公司有簽訂委託管理的契約，但我沒
      有看過委託書我並不了解。這二家公司的財務支出我覆核
      完之後，再交由林○○在會計傳票上做確認，她會簽一個An
      n，最後再交由林秦葦放行。就我的記憶所及我原本是認
      為有出貨，後來改稱不敢確定是因為我沒有去follow他們
      最後有沒有出貨。這二張發票的款項是我依林秦葦的指示
      要求○○公司的任○○要支付，是因為當時我是認為有銷貨就
      要付款。我建議林秦葦用寄倉的方式來處理，至於最後他
      有沒有要求倉管人員做出寄倉單我並不了解等語（見偵13
      108號卷1第93至94頁）。
    ②於102年6月7日偵查中具結證稱：99年1月29日及99年3月26
      日林秦葦有要○○公司從事假交易的想法，他是想開發票，
      但不要出貨，我有跟他說不可以等語（見偵13108號卷1第
      97頁反面）。
    ③於102年7月22日偵查中具結證稱：康富生技公司99年1月30
      日銷售金牌多醣體1000盒給○○公司，當時林秦葦遇到我，
      現場有林耿宏、任○○、李文睿等人，林秦葦有說這是小包
      裝比較不好賣。出貨是業務端的事，我沒有經手。我不知
      道調借的事情。我沒有指示帳面上過帳。我不知道○○公司
      沒有拿到貨等語（見上訴卷7第233頁）。
    ④依證人蔡明恭上開所證，被告林秦葦欲以開立發票銷貨給○
      ○公司但不實際出貨之方式增加康富生技公司營收，其原
      認為不可行，然另建議可改為由康富生技公司開寄倉單給
      ○○公司，假稱係因倉庫空間不足而寄放在康富生技公司倉
      庫之寄倉方式為之。其不曉得最後貨沒有出去，因為當下
      被告林秦葦是有意圖想要虛增營收去做假，其所稱有出貨
      只是自己的推論，沒有出貨就不可以開寄倉單。附表二、
      二之一所示發票的款項是其依被告林秦葦之指示要求○○公
      司任○○付款。
  ⑷證人即同案被告林耿宏（○○公司總顧問、○○公司登記負責人）
    ①於102年6月6日偵查中具結證稱：康富生技公司在99年1月3
      0日銷售金牌多醣體1000盒給○○公司，當時有過帳，但是
      貨沒有拿到，只有拿到50盒，三分之二是過期的，剩下的
      950盒指示曾○○直接調走，我不知道調在哪裡，有過帳是
      只有付錢，○○公司付給康富生技公司486萬元。我忘記是
      在付款前還是付款後，曾○○有跟我報告是林秦葦指示曾○○
      調走，當時○○公司沒有對外銷售金牌多醣體，（如果貨品
      不知道有沒有驗收，為何要支付款項486 萬元？）因為林
      秦葦指示的等語（見偵13108號卷1第193 頁反面至第194
      頁）。
    ②於108年3月13日本院更一審審理時證稱：基本上所有進貨
      都是要老闆林秦葦他簽名，才能夠採購，但是他會告知我
      說希望傳銷的部分可以賣什麼產品，他會告知我他希望傳
      銷要賣什麼產品，進貨的話是會另外指示採購。○○公司營
      業上所需要不需要的，不是我在安排，是公司指示我去傳
      銷我就傳銷，金牌多醣體、美白貼片都是林秦葦指示購買
      的，我負責傳銷，有關採購跟進貨要問曾○○。我們○○傳銷
      的商品，一定要向公平會申報等語（見更一卷6第31頁反
      面至第32頁）。
    ③依證人林耿宏上開所證，可知康富生技公司在99年1月30日
      銷售金牌多醣體1000盒給○○公司僅有過帳，亦即只有付錢
      沒有收到貨，當時○○公司沒有對外銷售金牌多醣體，是被
      告林秦葦指示○○公司要付款，金牌多醣體、美白貼片都是
      依被告林秦葦指示購買。
  ⑸證人即同案被告林秦葦於102年8月21日偵查中具結證稱：⑴「
    （○○公司倉管人員曾○○稱，其中950盒你打電話跟她說康富
    生技公司先調借，並將這1000盒寄倉在康富生技公司的倉庫
    ，沒有直接運送到○○公司的倉庫，是不是如此？）曾○○是領
    林耿宏薪水的人，她的說法不實在，公司應該不會讓人家寄
    倉，這樣會讓別人的貨跟我們的貨混在一起，不會有這種情
    形，應該已經全部出貨了，而且我也沒有打電話給她。」、
    「（為什麼你弟弟林○○之前本署傳喚的時候卻稱，這一筆交
    易確實有寄倉在康富生技公司，而且有開寄倉單給○○公司？
    ）叫他拿寄倉單出來，而且我也不是處理行銷端的人，康富
    生技公司應該不會接受寄倉。」、「（為何當時的財務長蔡
    明恭稱，你當時有想要製作假交易衝高康富生技公司的營收
    ，結果蔡明恭拒絕表示可以用寄倉的方式，暫時不用出貨烚
    ○○公司，也是提到有寄倉的事？）這件事我已經解釋很多次
    ，就是叫曾○○拿出寄倉單，曾○○提出的文件是她自己註明文
    件是康富生技公司倉管人員給的，這不是正式文件。」等語
    （見偵13108號卷第279頁）。
  ⑹並有○○公司訂購單（米蕈1000盒）（見偵1704號卷6第120頁
    ）、○○公司請購單（米蕈1000盒）（見偵1704號卷6第118頁
    ）、康富生技公司99年1月30日之銷貨傳票及99年1月30日開
    立予○○公司編號KX00000000號、總計金額4,860,000元、品
    名金牌多醣體共1000盒之統一發票（即附表二所示發票，見
    投法平字00000000000號卷第19頁）、○○公司99年進貨價格
    表（見投法平字00000000000號卷第35頁）、康富生技公司
    進貨給○○公司虛增漲價格、虛開發票無實際進貨資料（見偵
    1704號卷2第96至193頁）、證人曾○○102年5月31日提出之10
    2年1月8日康富生技公司產品入庫單（○○公司倉管人員張○○
    簽收入庫米蕈50盒）、及康富生技公司倉管人員交付之庫存
    單（在庫存量記載借出米蕈950盒、美白貼片庫存3800盒）
    （見偵1704號卷6第116至117頁）、臺灣臺中地方檢察署檢
    察官102年8月21日前往康富生技公司14樓倉庫現場履勘筆錄
    及現場調取之康富生技公司金牌多醣體（30包）庫存明細、
    銷貨資料與存貨在庫量成本明細表等資料，顯示：①金牌多
    醣體（30包）於99年1月20日庫存為1000盒，於99年1月25日
    以銷貨名義銷貨給○○公司1000盒，帳上庫存為0盒，並無「
    寄倉」亦無向○○公司借調950盒之紀錄。②於102年8月21日檢
    察官履勘當時，康富生技公司金牌多醣體之庫存為2盒，並
    無○○公司寄倉資料（見偵13974號卷1第112至129頁）等資料
    在卷可稽。
  ⑺綜核上開證人等之證述及文書資料，可知被告林秦葦為虛增
    康富生技公司營收，而找被告蔡明恭討論欲以開立發票銷貨
    給○○公司但不實際出貨之方式為之，被告蔡明恭則另提議可
    改為由康富生技公司開寄倉單給○○公司，假稱係因倉庫空間
    不足而寄放在康富生技公司倉庫之寄倉方式為之。被告林秦
    葦遂告知被告林耿宏要求○○公司下單採購因成本、單價過高
    、不符合傳銷公司需求、獎金結構之金牌多醣體、美白貼片
    ，被告林耿宏遂指示○○公司製作○○公司向康富生技公司採購
    米蕈1000盒之採購流程，下單後證人曾○○並未實際前往康富
    生技公司倉庫進行驗收。嗣康富生技公司人員將附表二所示
    發票交付證人曾○○，證人曾○○遂轉交證人任○○作帳，時證人
    任○○詢問被告蔡明恭該等貨物既未交貨何以要○○公司付款，
    被告蔡明恭覆稱被告林秦葦已經決定了，要證人任○○照公司
    做法處理就好。證人任○○遂依被告林秦葦、蔡明恭之指示進
    行網路銀行轉帳編輯，分別經核定一被告蔡明恭、核定二被
    告林秦葦核定後，由被告林秦葦以IKEY放行完成放款，米蕈
    486 萬是在99年6 月1 日付款，美白貼片是在99年6月30日
    支付473萬2403元，而99年1 月30日交易之金牌多醣體於付
    款後仍在康富生技公司倉庫由康富生技公司控管，○○公司不
    曾為金牌多醣體擬定銷售計畫，迄101年間因○○公司缺錢，
    經查帳後，證人曾○○始知悉該米蕈1000盒已經付款卻未出貨
    給○○公司，證人曾○○轉知被告林耿宏，被告林耿宏才要證人
    曾○○去向康富生技公司催討，惟康富生技公司說該商品斷貨
    ，最後僅交付50盒，其中34盒已經過期，僅14盒可以使用。
    又○○公司與康富生技公司老闆同為被告林秦葦，○○公司向康
    富生技公司購買商品並不會直接提領，證人曾○○不曾前往康
    富生技公司倉庫實際驗收點貨，只有貨實際出到○○公司行銷
    部門時才算實際出貨，若有出貨，必有人簽名簽收，此觀證
    人曾○○提出之102年1月8日康富生技公司產品入庫單（○○公
    司倉管人員張○○簽收入庫米蕈50盒）可稽，且102年8月21日
    檢察官履勘當時，並無○○公司寄倉資料，足見本件金牌多醣
    體1000盒之交易係屬虛偽交易，康富生技公司並未實際出貨
    給○○公司，證人曾○○既未曾實際驗貨，且其所稱被告林秦葦
    於採購後即借調走其中950盒乙事，亦為被告林秦葦堅詞否
    認有此事實，並堅稱為避免貨與貨混在一起，康富生技公司
    不會接受寄倉。再觀以證人曾○○雖於102年5月31日提出102
    年1月8日康富生技公司產品入庫單（○○公司倉管人員張○○簽
    收入庫米蕈50盒）及康富倉管人員交付之庫存單（在庫存量
    記載借出米蕈950盒）（見偵1704號卷6第116 至117頁），
    以為○○公司有自康富生技公司取得50盒金牌多醣體之憑證，
    卻未能提出○○公司有於99年間自康富生技公司取得1000盒金
    牌多醣體之憑證，又上開庫存單並未記載是何公司、何年之
    庫存資料，且9月庫存欄固記載米蕈1000 盒、在庫存量欄記
    載借出950盒，卻無99年1月30日交易當時入庫米蕈1000盒之
    記載、亦未記載借出日期、借出對象，難資為康富生技公司
    確有於99年1月30日實際交付米蕈1000盒予○○公司，後又確
    有向○○公司調借950盒之認定。況證人曾○○證稱其係事後至1
    01年底，因○○公司已無資力而開始一再追討帳上已付款但無
    交貨之本件金牌多醣體1000盒貨品時，證人曾○○始於102年1
    月8日自康富生技公司取得50盒金牌多醣體。因此，縱證人
    曾○○所證被告林秦葦確有於其辦理採購本件之金牌多醣體10
    00盒後不久，即以電話向其告知欲借（調）走其中950盒，
    本即屬被告林秦葦欲掩飾本件虛偽交易之託詞，並不影響本
    件康富生技公司實際上根本並未出貨予○○公司而確屬虛偽交
    易之事實。
  ⑻至證人任○○雖於102年5月31日調查站、102年12月2日、103年
    1月6日原審、104年4月9日本院上訴審稱：供貨細節要問曾○
    ○才清楚、事後拿到發票，才知道他們進這些貨、關於這部
    分有無進貨，我不清楚、我認為是塞貨，有沒有進這些貨，
    是曾○○在處理等語。茲證人任○○已死亡，故無法再傳喚到庭
    ，惟依證人任○○於102年12月2日第一審審理時結證：「因為
    米蕈的單價太高，美白貼片這個東西應該在藥妝店比較適合
    ，對傳直銷公司而言，根本不是很適合的東西。」等語（見
    第一審卷2第81頁），及於104年4月9日本院上訴審審理時時
    結證：「（妳在地方法院有談到，486萬金牌多醣體1000盒
    ，妳說這是虛開的，妳說這個虛開，指的是○○公司沒有向康
    富公司實際買這1000盒的金牌多醣體？）這是屬於塞貨的狀
    況。塞貨跟虛開差很多，塞貨是指真的有賣，而且開了發票
    ，那發票就不是虛開了？那是強迫我們要接受那個產品。」
    、「（妳怎麼知道是塞貨？）因為這個東西在我們公司運作
    的DM裡面沒有這一樣產品。」、「（所以妳認為是『康富』硬
    塞給『○○』？）我是事後才知道，我以為他們是要做過帳用的
    。」、「（如果照妳所述是塞貨，就是康富公司知道○○公司
    賣這個『金牌多醣體』的銷路可能賣得不好，他硬塞貨給○○公
    司？）對。」、「（但○○公司也買了，那表示這個交易是真
    的？他買，他是開發票直接開給『○○』，我們也沒有說我們要
    去收這個東西，『康富』就直接開過來了。就妳的理解這樣算
    是塞貨？對，我的認知是這樣。」、「（妳為何會在102年4
    月16日調查站講說這個是虛開發票？）對，這個算是虛的。
    」、「（這是妳理解的虛開發票？）對，這是我理解的。」
    、「（剛才負責採購的曾○○作證時有講說，這1000盒的金牌
    多醣體，○○公司確實有買進來，但是買了以後，林秦葦打電
    話跟她講說，他要調950盒，剩下的50盒確實有放在她那邊
    ，她確實有收到這50盒的金牌多醣體，妳認為這交易是真的
    還是假的？）假的。」、「（妳還是認為這是假的？）對。
    」、「（在調查站講說這個發票是虛開的，妳的意思是這樣
    子？）對。」等語（見上訴卷5第116至138頁）。由上可知
    ，雖實際負責進貨與驗貨者係證人曾○○，而非證人任○○，但
    其深知金牌多醣體並非○○公司所需要之產品，該等交易係屬
    虛假交易只是過帳而已，亦即為虛增康富生技公司營收及掏
    空○○公司，而將此○○公司不需要之金牌多醣體產品硬塞予○○
    公司，作為康富生技公司出售金牌多醣體之交易對象，而作
    （過）帳以達上開目的。參諸證人曾○○結證其當時確實並未
    進行驗貨，及前述證人任○○較為完整之證詞相互稽核以觀，
    堪認證人任○○前揭所謂「塞貨」一語確與一般所謂有交貨為
    前提之情形不同，尚難以之為本件之金牌多醣體確有交貨之
    憑證。而被告林秦葦復未能提出是時有寄倉寄倉單或契約之
    存在，其等及曾○○或任○○等人嗣於審理時所稱之乃係寄倉，
    故有交貨之事實云云，乃飾卸或避重就輕或迴護之詞，均難
    為被告林秦葦等人有利之認定。本件之金牌多醣體1000盒之
    交易係屬虛偽交易，至為明確。
  ⒉犯罪事實欄二㈡部分（虛偽交易美白貼片6000盒部分）：
　　康富生技公司與○○公司如附表二之一所示之美白貼片6000盒
    總價469 萬3500元之交易，固有康富生技公司99年3 月26日
    之銷貨傳票及統一發票在卷可稽（見投法平字第0000000000
    0號調查卷第21頁）。惟查：
  ⑴證人任○○（○○公司財務經理、○○○○公司財務及會計主管）
    ①於102年4月15日偵查中具結證稱：林秦葦有用虛增產品價
      格及虛增進貨明細表的方式，提高產品售價，掏空○○公司
      ，例如：99年3月26日康富生技公司虛開銷售469萬3500元
      、6000盒牙齒美白貼片給○○公司，實際上沒有供貨，我是
      依照林秦葦、蔡明恭的指示匯款給康富生技公司等語（見
      偵1704號卷1第209頁反面至第210頁）。
    ②於102年5月17日偵查中具結證稱：○○公司99年進貨價格表
      （見偵1704號卷5第177頁）是我製作的，99年1月29日商
      品米蕈及99年3月26日商品美白貼片，美白貼片一日體驗
      ，這些商品都沒有實際進到○○公司的倉庫，是曾○○直接拿
      康富生技公司的發票給我叫我做帳，她說是康富生技公司
      的行銷人員交給她，請她來跟我請款，我後來有跟當時康
      富生技公司的財務長蔡明恭詢問既然康富生技公司沒有出
      貨，為什麼要○○公司付錢，蔡明恭說叫我照公司的做法做
      就好，叫我不要管那麼多，蔡明恭跟我說林秦葦已經決定
      了。這些米蕈含稅是486萬元，美白貼片6000盒未稅價格
      是387萬4000元，美白貼片一日體驗3000包，它是贈品所
      以沒有價格，米蕈康富生技公司是開99年1月30日統一發
      票，美白貼片是開99年3月26日的統一發票。我在這二張
      統一發票上都貼上未進貨，因為實際上沒有進貨，倉庫根
      本沒有這些貨物，所以我在99年進貨價格表記載未進貨。
      ○○公司有用銀行轉帳方式支付這二張發票的款項，米蕈48
      6萬是在99年6月1日付款，美白貼片是在99年6月30日支付
      473萬2403元，是林秦葦指示財務長蔡明恭，蔡明恭再指
      示我，我從電腦編輯B2B放款資料，我編輯完後由蔡明恭
      核定，林秦葦再用他保管的IKEY（電子金鑰）及1C卡認證
      簽章透過網路銀行放行。○○公司帳面上關於上述存貨的沖
      銷，美白貼片最後是因為過期報廢，米蕈是用會員專案的
      方式沖銷，虛偽記載賣米蕈給○○公司的直銷會員，但實際
      上這些會員是領到別的東西，不是領到米蕈，或者會員只
      是單純買到一個權利，我們開發票，商品名稱只記載專案
      代號，不會記載商品內容，會計帳才會寫商品名稱等語（
      見偵1704號卷5第211至212頁）。
    ③於102年5月31日偵查中具結證稱：康富生技公司99年3月29
      日開立的發票品項只有Q10牙膏有進到○○公司倉庫，美白
      貼片、美白貼片一日體驗都沒有實際進到○○公司倉庫等語
      （見偵1704號卷5第284頁反面）。
    ④於102年12月2日第一審審理時具結證稱：我是事後拿到發
      票才知道他們在99年1月10日進金牌多醣體及在99年3月進
      美白貼片。米蕈單價太高、美白貼片進價高、對公司又沒
      什麼利潤，不適合傳直銷公司。而且售價是康富生技公司
      決定的，○○不能殺價等語（見第一審卷2第81至80頁、第8
      2頁）。
    ⑤於103年1月6日第一審審理時具結證稱：○○公司傳直銷業務
      要進哪些貨物來銷售是林耿宏負責、決定，我負責的財務
      端只能看到發票，不清楚有無實際進貨，○○公司這批6000
      盒美白貼片的進貨，那時候是聽曾○○說康富生技公司有個
      人說要退貨，可是一直沒有處理，我沒有處理○○公司退貨
      給康富生技公司的部分，不知道有沒有完成退貨等語（見
      第一審卷2第196至197頁、第201頁）。
    ⑥於104年4月9日本院上訴審審理時具結證稱：○○公司不需要
      賣這個「美白貼片」或者可能賣得不好，他硬塞給○○公司
      ，我認為是塞貨，只要是塞貨，我認為發票都是虛開等語
      （見上訴卷五第117頁反面至第118頁）。
    ⑦依證人任○○上開所證，被告林秦葦有以如其所製作之99年
      進貨價格表所載虛增產品價格及虛增進貨之方式，提高產
      品售價，掏空○○公司，其中99年1月29日商品米蕈及99年3
      月26日商品美白貼片，均未實際進到○○公司倉庫，是證人
      曾○○收到康富生技公司人員交付之發票轉交要其作帳後，
      其當時有詢問被告蔡明恭該等貨物既未交貨何以要○○公司
      付款，被告蔡明恭覆稱被告林秦葦已經決定了，要其照公
      司做法處理就好。其遂依被告林秦葦、被告蔡明恭之指示
      進行網路銀行轉帳編輯，分別經核定一被告蔡明恭、核定
      二被告林秦葦核定後，由被告林秦葦以IKEY放行完成放款
      ，米蕈486萬是在99年6月1日付款，美白貼片是在99年6月
      30日支付473萬2403元。康富生技公司99年3月29日開立的
      發票品項只有Q10牙膏有進到○○公司倉庫，美白貼片、美
      白貼片一日體驗都沒有實際進到○○公司倉庫，而且○○公司
      也不會銷售這個貨品，米蕈單價太高、美白貼片進價高、
      對公司又沒什麼利潤，不適合傳直銷公司。而且售價是康
      富生技公司決定的，○○不能殺價，這筆交易只是在會計做
      個帳，要求○○公司付款。
  ⑵證人曾○○（○○公司行政副理，負責○○公司及○○○○公司採購、
    倉管）
    ①於102年5月27日偵查中具結證稱：金牌多醣體就是米蕈，
      今天調查員有給我看發票，米蕈1000盒當初○○公司買1000
      盒，但是康富生技公司借了950盒，實際上只有50盒到○○
      公司的倉庫，是林秦葦打內線電話跟我講，他說康富生技
      公司要借貨，我就同意，康富生技公司並沒有交付○○公司
      借據，美白貼片、美白貼片一日體驗，一開始○○公司確實
      有向康富生技公司下單，貨物也進倉，後來東西不好賣，
      ○○公司想退貨，當時康富生技公司的承辦人員說可以退貨
      ，我跟康富生技公司的承辦人員都以為已經辦理退貨，結
      果101年年底才發現康富生技公司的會計部門一直把這筆
      退貨給擱著，實際上並沒有辦理退貨，發現的時候已經要
      過期了，後來美白貼片除一部分拿來當贈品外，大部分都
      銷毀了。是林耿宏通知我要下米蕈和美白貼片，○○公司不
      需要這批貨，這兩批貨成本太高，不符合傳銷的獎金結構
      等語（見偵1704號卷6第107頁反面、第108 頁反面）。
    ②於102年5月31日偵查中具結證稱：我是99年3月18日下單採
      購美白貼片6000盒（採購單見偵1704號卷6第122頁），99
       年4月14日請購單（見偵1704號卷6第121頁）是後面才做
      的，美白貼片跟美白貼片一日體驗不是○○公司的產品，是
      林耿宏跟我說是樓上康富生技公司要○○公司下的單，我就
      依林秦葦批准。一開始有進一點點美白貼片，大概幾百盒
      ，沒有6千盒，後來康富生技公司說可以退，我們才又把
      這幾百盒退回康富生技公司，實際上倉庫就沒有這批貨品
      。我們是先付錢，後來我們才退，結果對方都沒有開折讓
      單，之後就沒有下文了，等發現這批貨康富生技公司根本
      沒有退貨，美白貼片就已經快過期了，只有拿一點點進○○
      公司倉庫銷售，其餘的就放在康富生技公司的倉庫辦理銷
      毀等語（見偵1704號卷6第285頁）。
    ③於102年12月2日第一審審理時具結證稱：99年3月18日美白
      貼片6000盒的採購，是林耿宏告訴我要進，我就填單了，
      我有跟林耿宏討論美白貼片這商品可能不太合適，林耿宏
      就說是樓上交代的任務。美白貼片以單價來講，可能不適
      合在傳直銷體系賣，我們也沒有做這方面的配套，也賣不
      動，後來輾轉得知康富要另外處理這些東西，我問林耿宏
      可不可以退，林耿宏說可以退就退回去，經詢問後康富的
      銷會同意我退貨，我跟跟任○○說可以退，我們就把已經領
      進來的貨退回去了，但我沒有追後續，我以為他們在帳面
      上這批東西就已經辦理退貨了，所以就當作公司沒有這個
      東西，但是有確定有這件事情，後來已經快要過期才發現
      帳怎麼還掛在我們家的時候，有再去問新的銷會，銷會是
      回答我說那邊的人說因為當時覺得這筆金額太大，沒有人
      敢做退的動作，就不了了之，我自己也沒有注意到這些帳
      就掛在我們這邊。剛開始收到的幾百盒是全新的，是因為
      我以為退貨流程已經完成，就沒有再關心，是等到快要過
      期的時候，那邊的倉庫才通知我你們這個東西已經快要過
      期了，是過程中擺到過期。以傳銷來說，米蕈及美白貼片
      單價有點過高，不適合我們的獎金結構等語（見第一審卷
      2第72至73頁、第76頁）。
    ④於103年1月6日第一審審理時具結證稱：○○公司在99年3月
      有向康富生技公司進貨6000盒美白貼片，一開始我們有拿
      一些些回來○○公司，但是大部分還是寄放在樓上。○○公司
      有說要退6000盒美白貼片，我不記得○○公司說要退6000盒
      美白貼片的確切時間，當時他們有說這個東西可以退，我
      們也有把我們已經領出來的一些東西還有再放回去，這件
      事情我有疏失，因為我以為他們處理好了，所以我沒有去
      追蹤到底後續有無完成退貨的動作，所以我一直告訴他們
      這個東西已經退了，不是我們的東西，等到快要過期時，
      康富生技公司的人才告訴我說這個東西還掛在他們那邊，
      傳直銷銷售哪些貨品是林秦葦或林耿宏決定的，我可以判
      斷但沒有決定的權力。銷毀的美白貼片後來認定是屬於○○
      公司，因為帳他們說掛不回去，在帳上仍然認為這是○○公
      司的存貨銷毀等語（見第一審卷2第205頁反面至第207頁
      ）。
    ⑤於104年4月9日本院上訴審審理時具結證稱：我對口的對象
      是何○○，那時就有說這個東西我們沒有辦法消化這麼多，
      後來購買之後經過一段時間，他們有告訴我這批貨可以退
      回去，我就告知財務經理任○○，說他們說這批貨是可以退
      回去「康富」由他們吸收。那時我也沒有想那麼多，因為
      貨都是這樣過來這樣過去，我也已經告知「財務」說他們
      說這批貨可以退回去，我就以為他們已經有作帳，再加上
      我又不管進貨發票，我就不曉得他們帳有沒有做，是後來
      快要過期的時候康富生技公司的倉庫人員跟我說我們的貼
      片已經要到期了，我就說那個東西不是在什麼什麼時候、
      誰還在的時候就已經說退回「康富」了，怎麼還掛帳在我
      們家。後來我有去問，就說那批貨實質上「財務」是沒有
      做掉的，所以帳還是掛在我們家。後來我有去問「康富」
      那邊的「銷會」，他們就是跟我說那筆帳太大了，沒有人
      敢做，所以後來就不了了之。我的疏失就是他們不了了之
      的這件事情我並沒有去追，我以為他們「銷會」已經把這
      件事情做完了，但其實實際上是沒有的。後來美白貼片60
      00盒因過期銷毀，算○○公司的虧損等語（見上訴卷五第93
      頁反面至第94頁）。
    ⑥於108年3月13日本院更一審審理時具結證稱：美白貼片600
      0盒是老闆林秦葦指示我進貨的，這是不是○○公司營業上
      所需產品，不是我在判斷，但是我們進進來，都有拿來使
      用，有販售跟做活動。這6000盒一樣寄在康富的倉庫，因
      為我們跟它有簽倉管的合約，要銷售的時候再去拿出來銷
      售。我的認知上是我有拿到部分的貨品，但是因為那個貨
      量的確是蠻大的，那時候我有跟當時的銷會說這個量有一
      點太大，然後他們有開會，可能看能不能做一個退貨的動
      作，他們當時有說要辦，可是後來沒有辦等語（見更一卷
      6第36頁、第38頁反面）。
    ⑦依證人曾○○上開所證，是被告林耿宏告知康富生技公司要○
      ○公司下單訂購米蕈和美白貼片，○○公司不需要這批貨，
      這兩批貨成本太高，不適合傳銷的獎金結構，而且無法消
      化這麼多數量，惟被告林耿宏稱是樓上交代的任務（按即
      康富生技公司之決策），○○公司即按被告林秦葦、林耿宏
      指示辦理採購，米蕈、美白貼片、美白貼片一日體驗不是
      ○○公司所需產品，一開始有進一點點美白貼片，大概幾百
      盒，沒有6千盒，其有與被告林耿宏討論美白貼片的單價
      不適合○○公司之傳直銷體系、亦無銷售之配套、賣不動，
      後來輾轉得知康富生技公司要另外處理這些東西，其經被
      告林耿宏同意說可以退就退回去後，經再詢問康富生技公
      司銷會（即銷貨會計），康富生技公司說可以退，其將可
      以退貨之訊息轉告證人任○○後，○○公司才把這幾百盒退回
      康富生技公司，實際上○○公司倉庫就沒有這批貨品，都在
      樓上康富生技公司倉庫，○○公司是先付錢後來才退，結果
      對方都沒有開折讓單，之後就沒有下文了。之後康富生技
      公司倉管人員告知美白貼片即將過期，其詢問後才發現這
      批貨康富生技公司根本沒有退貨，然因為美白貼片已經快
      過期了，故有拿一點點進○○公司倉庫銷售，其餘的就放在
      康富生技公司的倉庫辦理銷毀，因為康富生技公司說帳掛
      不回去，因此在帳面上仍認屬○○公司之虧損。
  ⑶證人即同案被告蔡明恭（97年7月間至100年6月間擔任康富生
    技公司財務及會計部門主管）
    ①於102年6月6日偵查中具結證稱：針對99年1月跟3月的這2
      筆，林秦葦說那個月的營業收入有比較少，他想要增加康
      富生技公司的營收，他想要用開發票給○○公司的方式來增
      加營收，他說他要把一批貨銷貨給○○公司，沒要實際出貨
      ，但是在我的堅持之下有出貨，但因為○○公司倉庫沒地方
      可以放，當下有一個寄倉單，是康富生技公司開給○○公司
      的，就是說我原本有出貨給你，但因為你沒有地方放，所
      以先寄放在康富生技公司，而且事後我聽說○○公司也有陸
      續領走，至於有沒有陸續領走全部我並不清楚，而且據我
      所知○○公司後來有將Q10牙膏送給他的會員，這部分應該
      都有寄倉單的紀錄。（〈提示康富生技公司99年1月30日及
      99日3月26日之統一發票影本各1紙〉那為何根據相關證人
      的證述，在99年1月30日、99年3月26日各400多萬元之康
      富生技公司與○○公司之易，康富生技公司並未與○○公司有
      實際的交易？）可是最後牙膏不是有拿走，那我的建議就
      沒有採納了，因我不曉得貨沒有出去。因為當下林秦葦是
      有意圖想要虛增營收去做假，那我沒擋下來了，因為後來
      我是知道○○公司有拿Q10牙膏去送會員，所以我才推論○○
      公司應該有收到貨。沒有實際出貨就不可以開寄倉單。一
      開始我有問林秦葦為何我要幫○○公司及○○公司做支出的復
      核，林秦葦說因為康富生技公司將來要上市櫃的時候，他
      要階段性的把○○公司及○○公司收購或換股併進來，而且他
      說康富生技公司有○○公司有簽訂委託管理的契約，但我沒
      有看過委託書我並不了解。這二家公司的財務支出我覆核
      完之後，再交由林○○在會計傳票上做確認，她會簽一個An
      n，最後再交由林秦葦放行。就我的記憶所及我原本是認
      為有出貨，後來改稱不敢確定是因為我沒有去follow他們
      最後有沒有出貨。這二張發票的款項是我依林秦葦的指示
      要求○○公司的任○○要支付，是因為當時我是認為有銷貨就
      要付款。我建議林秦葦用寄倉的方式來處理，至於最後他
      有沒有要求倉管人員做出寄倉單我並不了解等語（見偵13
      108號卷1第93至94頁）。
    ②於102年6月7日偵查中具結證稱：99年1月29日及99年3月26
      日林秦葦有要○○公司從事假交易的想法，他是想開發票，
      但不要出貨，我有跟他說不可以等語（見偵13108號卷1第
      97頁反面）。
    ③於102年7月22日偵查中具結證稱：美白貼片是康富生技的
      滯銷商品，那時因為賣不好，林秦葦有召集包括○○○○、○○
      和一些子公司把這些比較難賣的商品透過各通路降價消化
      掉。我不知道○○公司後來把美白貼片退貨的事，不知道是
      什麼時候退的，所以不知道是不是我在職時後退的，而且
      退貨是由業務端處理，所以我這邊不會知道，至於業務端
      為何不讓他們退…銷貨單和銷貨折讓單都是業務端在開的
      等語（見上訴卷7第233頁反面至第234頁）。
    ④於104年6月24日本院上訴審審理時具結證稱：我任職康富
      的這段期間，沒有兼任○○公司或○○○○公司的財務主管。我
      任職期間○○公司沒有向康富生技公司辦理美白貼片的退貨
      程序。一般退貨流程業務部門先確定可不可以退貨，如果
      可以的話，業務部門的人員會在ERP系統上打銷退單，然
      後會把東西送到倉管，倉管確定產品確實有瑕疵，會在系
      統上確認，然後會計人員就根據前端這些資料開立銷退單
      。○○公司的總顧問是林耿宏、總顧問等於是總經理，採購
      的業務是總經理決定的。我在偵13108號卷5第4 頁所述的
      意思是，是美白貼片剛採購進來的時候，康富生技公司剛
      進貨的時候，一開始是在屈臣氏上櫃銷售一、兩個月，本
      來以為可以賣得很好，但是銷售不如預期，普普通通的。
      當時有找○○跟○○的負責人開會來討論未來銷售路徑跟方式
      等語（見上訴卷6第178至179頁）。
    ⑤依證人蔡明恭上開所證，被告林秦葦欲以開立發票銷貨給○
      ○公司但不實際出貨之方式增加康富生技公司營收，其原
      認為不可行，然另建議可改為由康富生技公司開寄倉單給
      ○○公司，並假稱係因倉庫空間不足而寄放在康富生技公司
      倉庫之寄倉方式為之。其不曉得最後貨沒有出去，因為當
      下被告林秦葦是有意圖想要虛增營收去做假，其所稱有出
      貨只是自己的推論，沒有出貨就不可以開寄倉單。附表二
      、二之一所示發票的款項是其依被告林秦葦之指示要求○○
      公司任○○付款。康富生技公司剛進貨美白貼片時，有銷售
      一、兩個月，但銷售不如預期成為滯銷商品，被告林秦葦
      有召集包括○○○○、○○和一些子公司把這些比較難賣的商品
      透過各通路降價消化掉。後因其已離職，不知美白貼片退
      貨相關事宜。
  ⑷證人楊○○（98年2月間進康富生技公司後擔任總管理處內控高
    專，99年10月底離職，100年11月回任康富生技公司副董事
    長被告林○○特助）於102年6月6日偵查中具結證稱：99年3月
    20日，康富生技公司賣美白貼片給○○公司，我有參與這個產
    品的引進，後來這些產品賣不出去，到我100年回公司，產
    品還在，我知道還在是因為康富生技公司的倉管在開會有反
    應倉庫滿了，我要他整理實際數據給我，這些貨明明就賣給
    ○○公司，結果還在康富生技公司的倉庫裡，根本沒有到○○公
    司等語（見偵13108號卷1第128頁反面）。
  ⑸證人即同案被告林耿宏（○○公司總顧問、○○公司登記負責人
    ）
    ①於102年6月6日偵查中陳稱：康富生技公司在99年3月26日
      銷售美白貼片等產品給○○公司，是林秦葦指示的，因為當
      時康富生技公司買了貨品賣不出去，就指示轉到○○公司銷
      售，實際上並沒有在○○公司銷售，因為我們覺得賣不掉，
      就請他拿回去，但他有答應拿回去，還是沒有把帳拿回去
      ，貨品的話在過期前，○○公司有拿一部分做贈品，約10%
      的量，甚至於不到10%等語（見偵13108號卷1第189頁反面
      至第190頁）。
    ②於102年6月6日偵查中具結證稱：康富生技公司在99年3月2
      6日銷售美白貼片等產品給○○公司，是林秦葦指示我跟曾○
      ○要放在○○公司銷售，實際上貨品沒有在○○銷售，只有在
      這批產品過期前的100年年底拿來當贈品等語（見偵13108
      號卷1第194頁）。
    ③於108年3月13日本院更一審審理時證稱：基本上所有進貨
      都是要老闆林秦葦他簽名，才能夠採購，但是他會告知我
      說希望傳銷的部分可以賣什麼產品，金牌多醣體、美白貼
      片都是林秦葦指示購買的，我負責傳銷，有關採購跟進貨
      要問曾○○。我們○○傳銷的商品，一定要向公平會申報等語
      （見更一卷6第31頁反面至第32頁）。
  ⑹此外並有○○公司訂購單（美白貼片6000盒）（見偵1704號卷6
    第122頁）、○○公司請購單（美白貼片6000盒）（見偵1704
    號卷6第121頁）、康富生技公司99年3月26日之銷貨傳票及9
    9年3月26日開立予○○公司編號LX00000000號、總計金額4,73
    2,403元、品名：Luminee露明亮美白貼片〈現代〉共6000盒、
    美白貼片一日體驗包3000盒、露明亮Q10牙膏（現代）390條
    之統一發票（即附表二之一所示發票，見投法平字00000000
    000號卷第21頁）、康富生技公司進貨給○○公司虛增漲價格
    、虛開發票無實際進貨資料（見偵1704號卷2第96至193頁）
    、康富生技公司99年3月19日Luminee露明亮Q10牙膏（現代
    ）（2012/12/03-390條）、Luminee露明亮美白貼片（現代
    ）（2011/11/20-800盒、2012/02/04-5200盒）共6000盒、
    美白貼片一日體驗包（2012/01/04-3000盒）銷貨單（見上
    訴卷5第220頁）、證人曾○○102年5月31日提出之102年1月8
    日康富生技公司產品入庫單（○○公司倉管人員張○○簽收入庫
    米蕈50盒）、康富生技公司倉管人員交付之庫存單（在庫存
    量記載借出米蕈950盒、美白貼片庫存3800盒）（見偵1704
    號卷6第116至117頁）、被告林秦葦於106年6月20日提出美
    白貼片100年12月13日（500盒）、100年12月28日（1200盒
    ）、101年1月2日（100盒）、101年1月10日（200盒）、101
    年1月13日（200盒）產品退貨單、101年10月12日產品入庫
    單（見最高法院2090號卷3第1345、1347、1349、1351、135
    3、1375頁、更一卷2第203至205頁）在卷可稽。
  ⑺綜核上開證人等之證述及文書資料，可知被告林秦葦為虛增
    康富生技公司營收，而找被告蔡明恭討論欲以開立發票銷貨
    給○○公司但不實際出貨之方式為之，被告蔡明恭則另提議可
    改為由康富生技公司開寄倉單給○○公司，並假稱係因倉庫空
    間不足而寄放在康富生技公司倉庫之寄倉方式為之。康富生
    技公司引進美白貼片並銷售一、兩個月後，因銷售不如預期
    成為滯銷商品，被告林秦葦遂召集包括○○公司、○○公司和一
    些子公司欲將這些比較難賣的商品透過各通路降價消化掉，
    被告林秦葦遂告知被告林耿宏要求○○公司向康富生技公司採
    購美白貼片相關商品，證人曾○○雖認該商品成本太高，不適
    合傳銷的獎金結構，非○○公司所需商品，且無法消化這麼多
    數量，惟被告林耿宏稱是樓上交代的任務，○○公司即按被告
    林秦葦、林耿宏指示辦理採購流程，後康富生技公司人員將
    附表二之一所示發票交付證人曾○○，證人曾○○遂轉交證人任
    ○○作帳，時證人任○○詢問被告蔡明恭該等貨物既未交貨何以
    要○○公司付款，被告蔡明恭覆稱被告林秦葦已經決定了，要
    證人任○○照公司做法處理就好。證人任○○遂依被告林秦葦、
    蔡明恭之指示進行網路銀行轉帳編輯，分別經核定一被告蔡
    明恭、核定二被告林秦葦核定後，由被告林秦葦以IKEY放行
    完成放款，米蕈486萬元是在99年6月1日付款，美白貼片是
    在99年6月30日支付473 萬2403元，而帳面上完成康富生技
    公司於99年3月26日出售美白貼片6000盒予○○公司之交易。
    證人曾○○一開始有進一點點美白貼片，大概幾百盒，沒有6
    千盒，證人曾○○有與被告林耿宏討論美白貼片的單價不適合
    ○○公司之傳直銷體系、亦無銷售之配套、賣不動，後來輾轉
    得知康富生技公司要另外處理這些東西，其經被告林耿宏同
    意說可以退就退回去後，經再詢問康富生技公司銷會（銷貨
    會計），康富生技公司說可以退，其將可以退貨之訊息轉告
    證人任○○後，○○公司才把這幾百盒退回康富生技公司，實際
    上○○公司倉庫就沒有這批貨品，都在樓上康富生技公司倉庫
    ，○○公司是先付錢後來才退，結果對方都沒有開折讓單，之
    後就沒有下文了。迄證人楊○○100年11月回任康富生技公司
    後，康富生技公司倉管人員在開會時反應倉庫滿了，經整理
    庫存數據後發現美白貼片仍在康富生技公司倉庫且即將過期
    ，進而通知證人曾○○，證人曾○○始知康富生技公司並未進行
    退貨程序，後康富生技公司銷會人員表示無法退貨，○○公司
    遂在過期前之100年年底拿部分商品來當贈品，餘則因過期
    銷毀並認列為○○公司之損失。
  ⑻又觀諸證人曾○○所證所有○○公司向康富生技公司買的商品會
    放在康富生技公司的倉庫，實際上確實還沒有拿到貨，是證
    人曾○○需要貨時才請康富生技公司的人送到○○公司，證人曾
    ○○不曾去康富生技公司倉庫點貨，只有以報表點貨，只有貨
    實際出到○○公司的行銷部門時才算實際出貨，如果確實有出
    貨是要有人簽名簽收的（見第一審卷2第204頁反面、上訴卷
    5第101頁反面至第101頁、更一卷6第37頁反面），及證人楊
    ○○所證回任康富生技公司後開會時（100年11月回任）聽倉
    管敘及倉庫已滿後要求整理數據始知悉該等美白貼片仍在康
    富生技公司倉庫管理中，康富生技公司查知該批美白貼片即
    將過期（依康富生技公司99年3月19 日銷貨單〈見上訴卷5第
    220頁〉所示Luminee露明亮美白貼片〈現代〉2011/11/20-800
    盒、2012/02/04-5200盒之「2011/11/20」、「2012/02/04
    」為該批商品之有效期限，業據證人蔡○○〈康富生技公司、○
    ○國際公司、○○○公司業務助理，負責打單、收款、沖銷〉證
    述明確〈見上訴卷5第166頁〉），遂通知○○公司，證人曾○○始
    知悉該批商品並未進行退貨流程才自100年12月13日開始提
    領即將過期之美白貼片當贈品，至101年10月12日一次提領3
    800盒而提領完畢（上開提貨單見更一卷2第203至205頁）。
  ⑼由證人曾○○前揭所述6千盒美白貼片○○公司倉庫並沒有這批貨
    品，只有Q10牙膏有進到○○公司倉庫之證詞，參以如同前揭
    被告林秦葦所供稱康富生技公司當時並未提供寄倉或租倉予
    ○○公司之情事，堪認證人曾○○嗣又聲稱當時有說要退貨云云
    ，應是證人曾○○與其他相關之人因見該等虛偽交易之貨款既
    已付清，卻一直未見到該筆6千盒美白貼片，而思以退貨方
    式補救，並非因此得以混淆該筆6千盒美白貼片交易當時確
    有交貨，只是事後退貨不成。況且由證人任○○、楊○○等人於
    前揭所述，亦可見該等6千盒美白貼片與金牌多醣體1000盒
    之交易本即被告林秦葦為虛增康富生技公司營收以利康富生
    技公司申請上櫃，及掏空○○公司之資產，而刻意所為之虛偽
    交易，欲將此等○○公司並不需要之貨品硬要作帳由康富生技
    公司出貨予○○公司，因此更可知所謂塞貨之說亦屬虛偽作帳
    之方法，亦即以將○○公司並不需要之貨，作帳為康富生技公
    司出貨予○○公司之手段，達到一方面虛增康富生技公司營收
    ，一方面掏空○○公司資產之目的，故尚難單純由塞貨字面之
    意而解讀為6千盒美白貼片或前揭之金牌多醣體1000盒均確
    有交貨，而謂該等交易均為真實交易。至證人曾○○雖於本院
    更一審審理時仍證稱：金牌多醣體1000盒是有進貨，美白貼
    片其實也有進貨，當時有說要辦退貨但後來沒有辦云云（見
    更一卷6第34至38頁、第40頁），惟證人曾○○之前即證稱未
    實際驗貨，且亦未見到倉管合約及被告林秦葦否認康富生技
    公司有供寄倉情事，均業已論述，是證人曾○○於本院更一審
    之證詞即無足憑採。
　⒊犯罪事實欄二㈢部分（美體健康沙發部分）：
　　康富生技公司與○○○○公司間之美體健康沙發100 台之交易固
    有康富生技公司100 年12月29日開立之銷貨明細傳票及如附
    表三所示之統一發票；又○○○○公司與○○公司間之美體健康沙
    發100 台之交易固亦有如附表三之一所示之統一發票在卷可
    稽（見投法平字第00000000000號調查卷第23、48頁）。惟
    查：
  ⑴證人任○○（○○公司財務經理、○○○○公司財務及會計主管）
    ①於102年5月17日偵查中具結證稱：○○○○公司的採購、倉管
      是曾○○，出納及會計是我，因為○○○○公司是○○公司的關係
      企業，所以由我跟曾○○兼任上述工作。阿丘＆康富進貨帳
      款表（見偵1704號卷5第182頁）是我製作的，實際上康富
      生技公司沒有賣美體健身沙發給○○○○公司，美體健身沙發
      跟剛剛我說○○公司、康富生技公司、○○公司三角關係一樣
      ，當時康富生技公司出貨給○○公司逾期帳款太高，康富生
      技公司不能直接賣貨給○○公司，所以美體健身沙發就改出
      貨給○○○○公司，○○○○公司再用人工匯款的方式付給康富生
      技公司，之後○○○○公司再開發票給○○公司，把美體健身沙
      發賣給○○公司。○○○○公司先賣給○○公司沙發，○○公司把錢
      付給○○○○公司，○○○○公司再付給康富生技公司，○○公司轉
      給○○○○公司是網路轉帳，○○○○公司匯給康富生技公司是人
      工轉帳，從日盛銀行○○○分行用人工匯款的方式付給康富
      生技公司，人工匯款也是要跑用印，一樣要經過古彩蓉核
      定陳給林秦葦蓋章用印。這筆錢○○公司在101年4月3日有
      匯給○○○○公司，然而這個沙發沒有進到○○○○公司，所以我
      在進貨帳款表記載未進貨等語（見偵1704號卷5第210頁反
      面、第212頁反面至第213頁）。
    ②於102年5月31日偵查中具結證稱：美體健身沙發原來是○○
      公司要向康富生技公司採購，但是帳上改由○○○○公司的名
      義向康富生技公司辦理採購，因為當時○○公司對康富生技
      公司的應付帳款太高，實際上是康富生技公司出貨給○○公
      司，康富生技公司沒有出貨給○○○○公司。因為美體健身沙
      發體積龐大，所以都寄放在廠商倉庫。當時○○○○公司已經
      是紙上公司。○○○○公司日盛商業銀行帳戶歷史交易表所示
      （見偵1704號卷6第142頁），是因為○○○○公司有訂購美體
      健身沙發，○○○○公司沒有對外營業，所以沒有收入，所以
      就由○○公司於101年4月3日先匯419萬7900元給○○○○公司，
      ○○○○公司於同一日匯款二筆共419萬7980元給康富生技公
      司，之後○○○○公司再開立發票給○○公司完成銷貨，實際這
      筆貨款是○○公司支付的，因為當時○○公司錢不夠，所以就
      支付原價。會繞過○○○○公司交易的原因就如我上次庭訊所
      述因為○○公司積欠康富生技公司太多貨款等語（見偵1704
      號卷6第285頁）。
    ③於102年12月2日第一審審理時具結證稱：美體健康沙發部
      分，因為○○○○的帳是我做的，當時康富一名不知名的會計
      把發票直接拿給我，我問是什麼意思，他要我去問古彩蓉
      ，古彩蓉就說那是林秦葦指示要這樣繞過來，因為○○的逾
      期帳款太多了，所以必須要從另外一家公司繞過來，這樣
      會計師才不會查，他們好像已經跟林秦葦討論好要這樣做
      ，我是事後被告知接受這張發票。那時候記得我有電話詢
      問林耿宏，他有請曾○○查，因為這個不合理的狀況，我們
      都會這樣處理，就是讓我去詢問康富生技公司那邊的財務
      後，我會跟他報告，報告後他就請我去跟曾○○講。所以帳
      面上從康富生技賣給○○○○，○○○○再賣給○○，實際上康富生
      技是直接出貨給○○。就我接收到的訊息，這件事情是康富
      生技的古彩蓉的指示。我們採購對象是康富生技公司，但
      是發票的對象是○○○○，我有電話跟林耿宏聯絡，我說○○○○
      為何又會進這個貨，我以為是重複，進○○○○一次又進○○一
      次，我以為是重複的東西，所以我就很緊張，因為那個金
      額非常大，我問林耿宏，他說那妳去問一下曾○○等語（見
      第一審卷2第80頁、第81頁反面）。
    ④依證人任○○上開所證，當時是康富生技公司一名不知名之
      會計將發票交給證人任○○，證人任○○因不知用意而詢問被
      告古彩蓉，被告古彩蓉說是被告林秦葦指示因○○公司逾期
      帳款太高，故需繞道交易。美體健康沙發是○○公司要向康
      富生技公司採購，但因○○公司對康富生技公司逾期帳款太
      高積欠太多貨款，康富生技公司不能直接賣貨給○○公司，
      所以美體健身沙發就改出貨給沒有對外營業的紙上公司○○
      ○○公司，之後○○○○公司再開發票給○○公司，把美體健身沙
      發賣給○○公司，○○公司先在101年4月3日網路轉帳419萬79
      00元把錢付給○○○○公司，○○○○公司同日再從日盛銀行○○○
      分行用人工匯款二筆共419萬7980元給康富生技公司（其
      中80元為手續費），因為當時○○公司錢不夠，所以就支付
      原價，他們好像已經跟林秦葦討論好要這樣做，證人任○○
      是事後被告知接受這張發票。
  ⑵證人曾○○（○○公司行政副理，負責○○公司及○○○○公司採購、
    倉管）
    ①於102年5月27日偵查中具結證稱：○○公司當時進255台美體
      健康沙發我都是用○○公司的名義跟康富生技公司下單，但
      最後統一發票其中155台是開給○○公司，100台是開給○○○○
      公司，錢怎麼付我不了解，我不知道為何統一發票要分別
      開給○○公司跟○○○○公司。這批貨實際上是放在生產的工廠
      ，因為這批貨很大很重，當時○○公司就前面155台確實有
      拿到，也賣給客人，後面我們要再出貨，工廠表示康富生
      技公司說我們沒有付款不可以拿貨，所以就沒有出貨，工
      廠是在102年3月底4月初不讓我們拿貨等語（見偵1704號
      卷6第110至111頁）。
    ②於102年5月31日偵查中具結證稱：○○○○公司不需要採購美
      體健身沙發，我的採購單抬頭都是○○公司。當時○○○○公司
      已經轉型為紙上公司，沒有實際收入等語（見偵1704號卷
      6第286頁）。
    ③於102年12月2日第一審審理時具結證稱：美體健康沙發100
      台採購當時我不知道會繞道○○○○，本來是○○要直接向廠商
      （明根公司）購買，後來林耿宏告知採購對象要換成康富
      ，林耿宏完全沒有提及會透過○○○○。這一百台有進貨，但
      因為沒地方放而寄放在廠商那邊等語（見第一審卷2第73
      頁反面至第74頁）。
    ④依證人曾○○上開所證，美體健康沙發本來是○○公司要直接
      向廠商（明根公司）購買，後來被告林耿宏告知採購對象
      要換成康富生技公司，被告林耿宏完全沒有提及會透過○○
      ○○公司，下單時○○公司係向康富生技公司下單，採購單抬
      頭都是○○公司，美體健康沙發是○○公司要的貨，當時○○○○
      公司已經是紙上公司，沒有實際收入。
  ⑶證人即同案被告古彩蓉（於100年7月1日至101年3月15日間、
    101年6月30日迄案發日擔任康富生技公司、○○國際公司、○○
    ○公司財務及會計部門主管）
    ①於102年6月6日偵查中具結證稱：我不清楚為何美體沙發10
      0台實際購買人係○○公司，卻需透過○○○○公司與康富生技
      公司進行交易及開立發票，我只是依據康富生技公司系統
      內的銷貨單開立發票等語（見偵13108號卷2第41頁）。
    ②於102年7月22日偵查中具結證稱：（本件經查康富生技公
      司銷售美體健康沙發給○○公司，結果統一發票及會計傳票
      的銷貨對象都是○○○○公司，這樣的會計憑證是符合會計原
      則嗎？）不可以，可是因為我們會計部門是後端人員，我
      們是檢視銷貨單來開立發票，不會知道實際上出貨是出給
      哪家公司，如果我知道我不會這樣開。除非有一種情形，
      就是前端業務人員跟○○○○公司已經談好，美體健康沙發直
      接送到○○公司，但是統一發票還是開給○○○○公司，如果有
      這樣約定的話，送貨地址會特別註明等語（見偵13108號
      卷5第6頁反面）。
    ③於104年6月24日本院上訴審審理時證稱：我只會知道康富
      賣美體沙發給○○○○，我不會知道○○○○跟○○的交易，因為我
      並沒有在那兩家公司任職，所以○○○○是否為紙上公司、有
      無對外營業我不清楚，可能要問任○○，我們有ERP系統，
      沒有辦法說經過何人指示，到我們會計部這邊已經是最後
      一端了，我們就是負責開立發票，那也是基層的會計人員
      ，我這個會計主管看到的時候，可能都是已經一個禮拜過
      後了。以我們會計角度來看，ERP系統上銷貨單有經過主
      管的核准，有經過倉管的確認，就是一定有出貨。我沒有
      在101年4月3日指示任○○製作轉帳資料，而且○○○○的東西
      並不需要經過我，再來，101年我3月15日卸任會計經理，
      4月3日我跟本沒有任職，而且依華南銀行B2B的資料，確
      實證實不是我指示。我任職內沒有審核過○○○○公司的任何
      請款用印申請單。我的基層會計人員包括我，我們不是倉
      管的人員，所以我只能由ERP的系統來判斷有沒有出貨等
      語（見上訴卷6第169頁反面至第170頁、第172頁反面、第
      176頁反面）。
    ④依證人古彩蓉上開所證，康富生技公司銷售美體健康沙發
      給○○公司，結果康富生技公司統一發票及會計傳票的銷貨
      對象都是○○○○公司，這樣的會計憑證並不符合會計原則而
      不應被允許。
  ⑷被告林耿宏於102年6月6日偵查中以證人身分具結證稱：康富
    生技公司在100年12月29日銷售美體沙發給○○○○公司，帳上
    怎麼往來我不清楚，商品是○○公司營運上需要的，至於財務
    流程是林秦葦指示古彩蓉處理，實際上是○○公司向康富生技
    公司購買的。此筆交易方式是林秦葦指示古彩蓉與○○公司任
    ○○配合，當時這100台都有銷售完畢，是由○○公司付款給康
    富生技公司等語（見偵13108號卷1第194頁反面至第195頁）
    ，足見美體沙發是○○公司要購買的，由被告林秦葦指示由康
    富生技公司售予○○○○公司，再由○○○○公司轉售○○公司，此筆
    交易財務流程是被告林秦葦指示被告古彩蓉與○○公司任○○配
    合，實際由○○公司銷售。
  ⑸證人林○○（康富生技公司、○○國際公司、○○○公司業務副總）
    ①於102年7月15日偵查中具結證稱：康富生技公司在100年12
      月29日有銷售美體健康沙發給○○○○公司，這是二筆單，○○
      ○○公司有下100台，○○公司有下105台，○○○○公司有下100
      台我們就出100台給○○○○公司，但據我所知○○○○公司所下
      的100台也是○○公司要的，因為那100台是○○○○公司下的單
      ，我們發票當然是開給○○○○公司等語（見偵13108號卷4第
      285頁反面）。
    ②於103年1月21日第一審審理時具結證稱：健康美體沙發確
      實有出貨那麼多台，出給○○公司，會員買走了等語（見第
      一審卷3第9頁反面至第10頁、第11頁反面）。
    ③依證人林○○上開所證，100年12月29日康富生技公司銷售美
      體健康沙發給○○○○公司，實際上是二筆單，○○○○公司有下
      100台，○○公司有下105台，但都是○○公司要的，也都是出
      貨給○○公司。
  ⑹並有○○公司請購單（垂直律動155台〈請購日期100年11月8日〉
    、100台〈請購日期100年11月30日〉）（見偵1704號卷6第132
    、133頁）、康富生技公司100年12月29日開立之銷貨明細傳
    票及100年12月29日開立予○○○○公司編號XU00000000號、總
    計金額4,197,900元、品名：U-Relaxing7000美體健身沙發1
    00臺之統一發票（即附表三所示發票，見投法平字00000000
    000號卷第23頁）、○○○○公司100年12月30日開立予○○公司編
    號XQ00000000號、總計金額4,323,837元、品名：美體健身
    沙發100台之統一發票（即附表三之一所示發票，見投法平
    字第00000000000號卷第48頁）、阿丘＆康富進貨帳款表（見
    投法平字00000000000號卷第43頁）、○○○○公司日盛商業銀
    行帳戶歷史交易表（見偵1704 號卷6第142頁）、康富生技
    公司強行進貨○○○○公司虛開發票、指示遷址及註銷公司資料
    （見偵1704號卷3第76至86頁）在卷可稽。
  ⑺由上證人任○○與曾○○之證詞，參以偵1704號卷3第77、84頁、
    卷6第142頁卷附之日盛銀行交易明細表及○○○○公司與康富生
    技公司進貨帳款表顯示：○○○○公司日盛銀行之帳戶於101年4
    月3日12時8分先有由○○公司匯入201萬4992 元、218萬2908
    元兩筆款項合計419萬7900元，同日12時21分、22分又分別
    匯出201萬5032元、218萬2948元兩筆款項合計419萬7980元
    （其中80元為手續費）至康富生技公司。堪信證人任○○上開
    證述與事實相符，並進而堪認本部分實際上是被告林耿宏欲
    以○○公司名義直接向明根公司採購美體健康沙發後銷售，經
    轉知被告林秦葦後，被告林秦葦為增加康富生技公司營業額
    ，決定由○○公司向康富生技公司訂購後，再由康富生技公司
    向明根公司採購。被告林秦葦復因輔導康富生技公司上櫃之
    會計師認為○○公司對康富生技公司應收帳款比過高、對康富
    生技公司風險過大，為虛增康富生技公司營收，乃再將證人
    曾○○於100年11月30日填製以○○公司名義向康富生技公司採
    購100台、總價419萬7900元美體健身沙發之請購單，作帳繞
    道○○○○公司，於100年12月29日開立如附表三所示統一發票
    予○○○○公司，佯裝康富生技公司銷貨予○○○○公司，並向○○○○
    公司請款，嗣於101年4月3日自○○公司轉帳419萬7900元至○○
    ○○公司，再於同日自○○○○公司轉帳合計419萬7980元至康富
    生技公司，○○○○公司再開立如附表三之一所示411萬7940元
    加上5%營業稅，共432萬3837元之統一發票予○○公司以平衡
    帳目，而完成康富生技公司此部分不實之會計憑證並申報及
    公告虛偽內容財務報告，又美體健康沙發則由製造商明根公
    司直接出貨予○○公司之消費者，並未實際銷售予○○○○公司，
    附表三及附表三之一之統一發票均僅是掩飾此種虛假不實交
    易而已灼然甚明。否則豈有101年4月3日同日間隔不到半小
    時竟有相同數額之款項進出於○○公司、○○○○公司、康富生技
    公司三家公司之帳戶。
  ⑻至證人任○○於104 年4 月9 日本院上訴審理時固證稱：美體
    沙發部分，○○○○公司有再加上它的售價的3%的利潤再賣給○○
    公司等語（見上訴卷5 第128 頁），與證人任○○於102 年5 
    月31日偵查中所證：○○公司於101 年4 月3 日匯款二筆共41
    9 萬7900元給○○○○公司，作為支付美體健康沙發的貨款；○○
    ○○公司於同日再匯款二筆共419 萬7980元給康富生技公司，
    作為支付給康富生技公司的貨款，發票的金額有加5%，實際
    付款並沒有加5%，因為當時○○公司錢不夠，所以就支付原價
    等語不符（見偵1704號卷6 第285 頁反面），亦與上開二紙
    統一發票（見投法平字第00000000000號調查卷第23、48頁
    ）均加5%營業稅不合，堪認應係時間久遠，證人任○○之記憶
    模糊，而應以距離案發時間較近之偵查中所證較堪採信。
　⑼證人陳宇助即明根公司負責人於本院更二審審理時證稱：康
    富生技公司於100年的時候有向明根公司購買美體健康沙發
    ，更二卷4第301頁「報價單」是明根公司開立給康富公司，
    「報價單」下面第4行處有記載：「產品運送方式：由明根
    負責運送安裝，北、中、南、東每週以一車趟為主，如單一
    區域超過五台以上即可隨時安排出貨安裝」，是因為我們的
    商品都滿大滿重的，一般來講，貨運也難寄送，而且寄送到
    客人家，客人也沒辦法安裝運送，所以我們在跟客戶交易的
    時候都會加註這一條，我們負責幫忙配送他們指定的地址跟
    地點。康富公司買了之後先把商品存放在明根公司的倉庫裡
    面，然後我們再按照他們的通知去配送。明根公司有開立銷
    貸憑單及統一發票給康富生技公司，明根公司有收到貨款及
    有出貨等語（見更二卷6第227至232頁），惟關於美體健康
    沙發本為○○公司有需求及欲銷售之商品，原可直接向明根公
    司訂購，經被告林耿宏轉知後，被告林秦葦為虛增康富生技
    公司之營收，而指示進行繞道（過水)交易，故康富生技公
    司銷售美體健康沙發給○○○○公司及再由○○○○公司銷售給○○公
    司之交易均屬虛假交易。則縱使明根公司有收到貨款及有出
    貨，仍難掩蓋康富生技公司、○○○○公司及○○公司間虛假交易
    之事實。是證人陳宇助於本院審理時之證述內容尚難作為有
    利於被告林秦葦、林耿宏、古彩蓉之認定。
　⑽另證人曾○○於本院更二審審理時證稱：○○公司之美體健康沙
    發的請購單（100年11月8日請購「垂直律動」155台、「垂
    直律動-公關」5台，100年11月30日及101年1月31日各請購1
    00台）是我下單的，如果貨快沒了就會下請購單，要看庫存
    。垂直律動就是美體健康沙發，下單之後貨會放在倉庫那邊
    ，我們有出貨就會聯繫廠商，直接從那邊出，然後有做紀錄
    表，是老闆林秦葦指示要賣這個美體健康沙發的，我不清楚
    發票最後有100台是開立○○○○公司的購買發票，因為我只負
    責前面採購，我的對象下單是下給康富生技公司，發票那些
    是我們會計任○○在處理等語(見更二卷6第236至239頁），惟
    關於美體健康沙發本為○○公司有需求及欲銷售之商品，原可
    直接向明根公司訂購，被告林秦葦係為虛增康富生技公司之
    營收，而指示進行繞道（過水)交易，故康富生技公司銷售
    美體健康沙發給○○○○公司及再由○○○○公司銷售給○○公司之交
    易均屬虛假交易。則縱使明根公司有收到貨款及有出貨，仍
    難掩蓋康富生技公司、○○○○公司及○○公司間虛假交易之事實
    ，均如前述。是證人曾○○於本院審理時之上開證述內容尚難
    作為有利於被告林秦葦、林耿宏、古彩蓉之認定。
  ⒋犯罪事實欄二㈣部分：
  ⑴查附表四、附表四之一所示新疫霸、疫霸專業輔助食品+派盒
    、○○新力心血管配方等，均係○○公司長年銷售之商品，係由
    ○○公司向康富生技公司採購後，由康富生技公司直接出貨予
    ○○公司之商品，採購及出貨過程實與○○公司無涉，卻仍製作
    康富生技公司銷售上開商品予○○公司之虛偽交易資料並計入
    康富生技公司帳冊，再製作○○公司銷售上開商品予○○公司之
    虛偽交易資料並記入○○公司帳冊，後因○○公司及○○公司均無
    力付款，而未給付貨款予康富生技公司及○○公司，然○○公司
    仍無端增加應付貨款債務，而受有1460萬2770元之損害事實
    ，有下列證據資料在卷可稽：
  ⑵證人任○○（○○公司財務經理、○○○○公司財務及會計主管）
    ①於102年4月15日偵查中具結證稱：林秦葦有用虛增產品價
      格及虛增進貨明細表的方式，提高產品售價，掏空○○公司
      ，如○○公司要進疫霸粉末加派盒半成品、新力心血管配方
      ，林秦葦就會先由康富生技公司賣給○○公司，○○公司再賣
      給○○公司的方式，經我查證貨物是由康富生技公司直接出
      貨給○○公司，發票是○○公司開立的，等於○○公司要付錢給
      康富生技公司，○○公司要付錢給○○公司，增加○○公司的營
      收，要讓投資人進來投資，時間是：101年5月16日，產品
      是疫霸6300盒，金額494萬8020元，疫霸二6441盒，金額4
      32萬1911元、新力心數量1025盒，金額68萬7775元、另外
      在101年8月6日有開立疫霸Ⅱ8250盒，金額553萬5750元，
      疫霸數量4912盒，金額385萬5920元，因為○○公司沒有能
      力付款，後來就沒有付款。林秦葦開這些發票可以美化○○
      公司的報表，吸引投資人投資○○公司等語（見偵1704號卷
      1第209頁反面至第210頁）。
    ②於102年5月17日偵查中具結證稱：○○公司開立給○○公司的
      四張發票（總價含稅1934萬9003元，商品內容為新疫霸、
      疫霸專業輔助食品、○○新力心血管配方，見偵1704號卷2
      第102至103頁），曾○○跟我說這次的貨實際上有進○○公司
      ，不過並非○○公司出貨給○○公司，實際上是康富生技公司
      出貨給○○公司，結果康富生技公司帳面上卻先把這批貨賣
      給○○公司，○○公司再賣給○○公司，我說無進貨指的是這批
      貨並非○○公司出貨給○○公司。當時○○公司已經沒有錢，無
      力支付這些款項給○○公司。這四張統一發票是古彩蓉指示
      ○○公司的會計人員開立發票交給我，○○公司的會計人員一
      直換，我也忘記是誰交給我，這四張發票林秦葦還有召開
      會議，最後由林秦葦、古彩蓉定案等語（見偵1704號卷5
      第212頁）。
    ③於103年1月28日第一審審理時具結證稱：偵1704號卷5第18
      0至181頁所示發票，是○○○○的會計交給我的。我不記得古
      彩蓉具體在何時、何地指示○○公司的會計人員開立發票交
      給我，發票上面的時間是不準的，他們開發票有時候1、2
      個月才交給我。會計送發票過來，我就問說要做什麼，他
      說是古彩蓉經理指示，我再去查為什麼要開這個發票，古
      彩蓉沒有親自指示我。我曾經在收到發票感到疑惑時，跟
      古彩蓉請示過，她都說是開會的決議等語（見第一審卷4
      第51、53頁）。
    ④於104年4月9日本院上訴審審理時具結證稱：「疫霸」是○○
      公司的主力產品，那時候公司已經完全都沒有錢了，不可
      能下單去訂那種兩萬多盒的商品，因為我是負責○○公司的
      財務，我很清楚這一點。如果以正常程序來講的話，如果
      我們跟「康富」要進「疫霸」的話，是直接跟他們開請購
      單，不可能是繞過「○○」。「○○○○」開1934萬9376元的發
      票給○○公司，一定是古彩蓉決定的。最後○○公司沒有付這
      筆錢給○○公司，就立應付帳款掛帳在○○公司系統裡。這兩
      萬多盒的「疫霸」有沒有實際透過○○公司的傳直銷系統賣
      出去，曾○○才比較清楚，我是他們賣完以後，最後我們要
      送帳本給事務所的時候才會知道等語（見上訴卷5第120頁
      、第122、123頁）。
    ⑤由證人任○○上開所證，可知新疫霸、疫霸專業輔助食品、○
      ○新力心血管配方，實際上是康富生技公司出貨給○○公司
      ，結果康富生技公司帳面上卻先把這批貨賣給○○公司，○○
      公司再賣給○○公司，證人任○○此部分所稱無進貨指的是這
      批貨並非○○公司出貨給○○公司。偵1704號卷5第180至181
      頁所示發票，是○○公司會計所交付，其有詢問對方交付該
      等發票之用意，對方說是古彩蓉經理指示，證人任○○便去
      查為什麼要開這個發票，雖被告古彩蓉沒有指示證人任○○
      ，但其曾在收到發票感到疑惑時向被告古彩蓉請示過，被
      告古彩蓉都說是開會的決議。疫霸等商品是○○公司所需商
      品，證人任○○因身為○○公司財務，很清楚○○公司當時已經
      沒有錢了，況且○○公司是直接向康富生技公司下訂單，不
      可能透過○○公司，○○公司沒有錢付給○○公司，就立應付帳
      款掛帳在○○公司系統裡。
  ⑶證人曾○○（○○公司行政副理，負責○○公司及○○○○公司採購、
    倉管）
    ①於102年5月27日偵查中具結證稱：○○公司開立給○○公司的
      發票號碼BW00000000、BW00000000、BW00000000、DK0000
      0000號發票（即附表四之一所示發票，見偵1704號卷2第1
      02至103頁），當時○○公司是跟康富生技公司下單，我不
      了解為什麼統一發票是○○公司開給○○公司，這批貨有進到
      ○○公司，但是是由康富生技公司給○○公司，不是○○公司出
      給○○公司。就我的職務範圍只要貨有進倉庫我就完成工作
      ，至於發票怎麼開不是我的權責。我下單都是跟康富生技
      公司下，疫霸是○○公司的主要產品。我沒有向○○公司下單
      採購過等語（見偵1704號卷6第109、111頁）。
    ②於102年12月2日第一審審理時具結證稱：採購當時我不知
      道帳面上會繞道到○○○○，疫霸是我們主力商品，當然要控
      管陸續一直進貨，這種採購的簽核流程本來就會經過林耿
      宏，整個採購過程中，林耿宏沒有提到帳面上會透過○○○○
      等語（見第一審卷2第75 頁）。
    ③於104年4月9日本院上訴審審理時具結證稱：因為我不是「
      康富」的人也不是「○○」的人，所以他們兩家公司如何交
      易，我不清楚。我們（○○公司）每一次的採購都是固定跟
      康富生技公司的銷會人員他們那端訂購，我們有一個制式
      的訂購單，我訂購單上的抬頭是寫「康富」，但我跟他訂
      貨之後，後來我實際上拿到的發票是「○○」的。我只負責
      採購，然後發票檢附採購單就一起給「財務」，實際上有
      無付款，可能要問「財務」任○○等語（見上訴卷5第104頁
      反面至第105頁）。
    ④由證人曾○○上開所證，可知證人曾○○都是向康富生技公司
      採購，不曾開單向○○公司採購，所採購疫霸相關商品都是
      由康富生技公司直接出貨給○○公司，○○公司並未依據附表
      四之一所示發票所載內容出貨給○○公司，不知為何會收到
      ○○公司發票、不知上開各交易有繞道○○公司之情事。
  ⑷證人蘇○○（○○公司商品部經理，負責採購）
    ①於102年4月15日偵查中具結證稱：98年4月27日我進入○○公
      司就擔任商品部經理，負責採購。101年5月康富生技公司
      銷貨會計蔡○○拿1張發票（忘記金額）交給採購助理魏○○
      ，要求將該筆採購作成101年4月的帳，但當時○○公司沒有
      購買「疫霸粉末加派盒半成品」、「新力心血管配方」等
      產品，我就請魏○○把發票退回去，之後蔡○○跟魏○○說這批
      貨是康富生技公司要賣給○○公司的，○○公司再賣給○○公司
      ，我有詢問貨物會不會入倉，他們說貨會直接給○○公司，
      這筆交易跟一般採購流程有違，正常方式不會沒有銷貨就
      有發票，而且是5月份下來，卻硬要我做4月的帳。後來林
      秦葦打電話給我，說賣給○○的東西，妳要記得向○○公司請
      款，之後我同意入帳，我說會把發票送財務部，因為請款
      是財務部的事，我就請蔡○○補報價單，讓我們依報價單的
      品名、成本做商品的新增建檔，建檔完成我們就補採購單
      ，再補進貨單，補進貨單之後就請倉庫人員做進貨驗收，
      進貨驗收完成之後，我們就做製作銷貨單，再通知倉庫人
      員做銷貨核准，之後就拿銷貨單到財務部給徐○○，請她開
      發票向○○公司請款。我沒有看到貨物，後續很多是林秦葦
      指示我們才做的。我記得前後有三次，貨品都是疫霸粉末
      加派盒半成品、新力心血管配方，開立發票都是康富生技
      公司、○○國際公司、○○○公司，總金額約1800萬多元等語
      （見偵1704號卷1第201頁反面至第202頁）。
    ②於102年5月7日偵查中具結證稱：去年（按即101年）五月
      中旬的時候，是康富生技公司的銷貨會計蔡○○拿○○國際公
      司還有○○○公司及康富生技公司的發票給○○公司的採購助
      理魏○○，當時已經是五月份，但是康富生技公司要求要入
      四月份的帳，我一開始是說沒辦法配合，就請魏○○退件給
      蔡○○，之後康富生技公司那邊有人跟我說這批貨是要給○○
      公司的，我說沒有辦法就一直沒有處理，後來是林秦葦用
      內線電話打給我說那批貨要賣給○○公司，並提醒我要跟○○
      公司請款，因為林秦葦是○○還有康富生技公司及所有子公
      司的實際負責人，他既然已經下指令，我也只能照辦，於
      是補建檔、請購單、採購單、銷貨單，製作成康富生技公
      司有賣疫霸粉末、疫霸專業輔助食品+派盒、○○新力心血
      管配方等產品給○○公司，○○公司之後又把這批產品銷貨給
      ○○公司。○○公司進貨單編號AZ000000000000、AZ00000000
      0000、AZ000000000000、AZ000000000000、AZ0000000000
      00（見投法平字00000000000號卷第50 至54頁），這五張
      進貨單就是我所述沒有進貨事實的進貨單，是許○○開立利
      用來證明○○公司有向康富生技公司、○○國際公司、○○○公
      司購買上述產品。○○公司開立給○○公司發票號碼BW000000
      00、BW00000000、BW00000000、DK00000000這四張發票（
      即附表四之一所示發票，見偵1704號卷2第102至103頁）
      就是○○公司在將這些沒有進貨事實的商品轉售給○○公司所
      開立的發票，這些發票是財務徐○○開的，我們主要是提供
      銷貨明細表，徐○○開完發票就拿去給○○公司的任○○請款。
      我不知道這批貨到底有沒有進○○公司，當初我有問董事長
      室的張○○，她告訴我這批貨康富生技公司等會直接出貨給
      ○○公司。現提示○○公司銷貨明細表（見偵1704號卷4第145
      至146頁）就是我們出貨給○○公司的憑證，會計就是依據
      這個銷貨單開發票給○○公司，這個銷貨單就是證明我們已
      經賣出去給○○公司。這批沒有進貨事實的商品總金額為18
      14萬1900元，後來我們賣給○○公司有加價1934萬9003元，
      這部分價差就是○○公司賺6%。依專案申請調檔查核清單所
      示（○○公司買受自○○○公司部分，見偵1704號卷4第210至2
      11頁）。康富生技公司5月16日及7月30日銷售給○○的商品
      ，康富生技公司卻開立發票號碼YY00000000（2月）、AM0
      0000000（3月）、CA00000000（6月）、CA00000000（6月
      ）等與實際銷售日期不符之發票（見投法平字0000000000
      0號卷第25、27、29、30頁），也一樣是已經有發票才拿
      來要我們做帳。這五張進貨單驗收部分是倉管的葉○○負責
      ，是許○○叫他做進貨驗收及銷貨核准。製作這些不實採購
      及銷售單據，是因為林秦葦是我的老闆，我的薪水是跟他
      領，雖然○○公司的登記負責人是林耿宏，但我知道林耿宏
      沒有實權，財務部分都是康富生技公司林秦葦及財務主管
      古彩蓉在掌控，我只能照辦等語（見偵1704號卷4第218至
      219頁、第221頁）。
    ③於102年12月2日第一審審理時具結證稱：林耿宏是我們○○
      公司的總經理，曾○○所述針對疫霸、疫霸專業輔助食品、
      ○○新力心血管配方這些採購，當時採購的對象都是康富生
      技，帳務上卻是康富生技賣給○○○○，○○○○再賣給○○，這段
      流程就是我所述在101年5月的時候，康富生技公司的銷貨
      會計蔡○○拿一張發票要我們做如此的帳。因為是我們老闆
      林秦葦請我們做這個帳，叫我把這個貨銷給○○公司，然後
      要記得跟○○公司請款，這個事情，我記得林耿宏有一次進
      來，我有跟他報告，做完帳也有跟他講過，畢竟他當時是
      我的主管總經理。這發票是樓上拿下來要我們作帳，說是
      要賣給○○的，我說這不是我們採購的東西就把發票退回去
      ，是有一次林秦葦內線電話下來跟我說那批貨要銷貨給○○
      ，要記得跟○○請款，老闆指示，我無從再拒絕。我向林耿
      宏報告這件事時，印象中他沒有講到好或不好，這筆銷貨
      單、採購單是電腦直接核單過去，不需要林耿宏簽名。是
      老闆指示要做帳，後來他們才補報價○○新力心血管或疫霸
      粉末這些品名，因為要做帳，我們要打這個銷貨單，依我
      電腦裡面沒有這個品名，我沒辦法打這個銷貨單給○○，因
      為我們要銷給○○，所以蔡○○才補報價給我們，所以沒有放
      款不放款，放款是財務部的事。蔡○○補報價下來，我們建
      檔完畢之後我們才可以去打銷貨單銷貨給○○，後面才是財
      務請款。我向林耿宏報告的時候，我記得他沒有回答什麼
      ，也沒有指示我什麼好或不好，他的感覺是他知道了，我
      們很多的簽呈，林耿宏簽的不一定算。這件事情是林秦葦
      他自己打電話來給我，所以他怎麼說我就怎麼做等語（見
      第一審卷2第83至86頁）。
    ④於103年1月21日第一審審理時具結證稱：偵13108號卷4第2
      11至214頁所示發票（即附表四所示發票），這是當時樓
      上的銷會蔡○○把這個發票拿下來給我們的採購助理魏○○還
      有許○○，然後魏○○就把發票拿來給我，我問她說這個要做
      什麼，她說樓上下來的發票，她說蔡○○拿下來的，我問說
      要做什麼，她說不知道，我要她去問，因為這個金額很龐
      大，我們又沒有採購這個東西，為何有這個發票下來，我
      記得第一張的金額就好幾百萬，我們也沒有採購過這個東
      西，發票就下來了，所以魏○○就聽我的指示把發票退回去
      。偵13108號卷4第255至256頁所示發票（即附表五所示發
      票）、偵1704號卷4第195至196頁所示發票（即附表四之
      一所示發票）都是蔡○○把發票拿下來，至於她是接受何人
      的指令，我不知道。我不曉得古彩蓉知不知道。我事後有
      跟林耿宏報告，讓他知道這件事等語（見第一審卷3第13
      頁）。
    ⑤於104年4月9日本院上訴審審理時具結證稱：疫霸相關商品
      不是我主動採購的，不是我們需求採購的商品，是樓上發
      票下來要我們作帳賣給「○○」，我是採購單位，我沒有看
      到貨。我到現在還是不知道「康富」到底有沒有交貨給「
      ○○」，我們只有發票上作帳，所有我們「○○○○」採購，貨
      全部都到倉庫，所以我不會看到貨。正常是，我要這個東
      西，我會跟廠商下請購單，然後採購單，廠商才會送進貨
      單跟發票來，我們才會入庫，作帳、驗收，但這幾張是我
      們沒有主動提出需求要採購這個東西，發票下來。（附表
      四之一）這四張發票是開給「○○○○」，是「康富」的「銷
      會」拿下來的，實際上○○公司有賣疫霸，但沒有賣「新疫
      霸」、「疫霸專業輔助食品+派盒」、「○○新力心血管配
      方」等產品。我所謂的沒有實際出貨，是指我沒有看到貨
      。（附表四之一）這些發票都是「康富公司」「銷會」拿
      下來的，誰開的我不知道。再由我們「○○」財務部開發票
      給「○○」，那時候應該是徐○○開的。「康富」開這一千九
      百多萬的發票給「○○」的時候，我曾經退過發票說我們沒
      有買，是一張一張拿下來，後來林秦葦有打電話來跟我講
      過一次，說這批貨是「康富」要賣給「○○」的，我就開始
      作業了。第二次我們就知道是一樣的意思，就是要作帳。
      102年5月7日我在偵查中說沒有實際出貨，是指「康富」
      沒有實際出貨給○○公司，我不知道「康富」有沒有出貨給
      ○○公司等語（見上訴卷5第141至143頁、第145至148頁）
      。
    ⑥於107年8月29日本院更一審審理時具結證稱：我在102年12
       月2日在第一審作證時所稱「做完帳」是指發票要按照採
      購的流程跑一遍，因為那個東西是要經過○○○○再賣給○○，
      就是要依我的採購程序，○○○○有出採購單向○○國際跟○○○
      有各進一筆貨，然後這二批貨後來賣給○○公司，○○○○出的
      出貨單給○○公司，出貨給○○以後，這樣算是採購流程結束
      做完帳，我才告訴林耿宏。是樓上的銷貨會計先把這個發
      票直接就下來給我們○○○○的採購助理，說這個東西是要賣
      給我們，我們退回好幾次，後來是林秦葦董事長有電話下
      來說這個貨是賣給○○○○要再出貨給○○的，所以我們就作帳
      了，在這部分是統一發票先來才作帳等語（見更一卷3第1
      13頁、第114頁反面至第116頁、第122頁）。
    ⑦由證人蘇○○上開所證，可知101年5月間康富生技公司銷貨
      會計有拿發票要求○○公司採購助理將該等發票記入○○公司
      101年4月帳冊，然當時○○公司並未購買疫霸粉末、疫霸專
      業輔助食品+派盒、○○新力心血管配方等產品，其因認與
      一般採購流程相違，遂請○○公司採購助理將該等發票退回
      康富生技公司，經康富生技公司銷貨會計表明該等貨物是
      康富生技公司要賣給○○公司，○○公司再賣給○○公司，貨會
      直接給○○公司等情，後其再接獲被告林秦葦電話指示其要
      記得向○○公司請款，其遂因是實際負責人直接指示，遂開
      始建立一般採購流程所需之各項文件以進行後續之請款流
      程，後再有相類情形，便循同一模式處理，附表四之1所
      示發票即係依上開異常交易流程所開立之發票。上開由康
      富生技公司銷會人員先交付發票予○○公司，再由○○公司補
      行製作異常採購流程文件之發票即附表四所示康富生技公
      司開立予○○公司之發票，該等商品確未出貨給○○公司。
  ⑸證人許○○（○○公司採購銷貨會計）於102年5月7日偵查中具結
    證稱：我100年3月進入公司就擔任採購銷會，我的直屬主管
    是蘇○○。101年5月當時是康富生技公司業務助理蔡○○拿康富
    生技公司的發票要求我去製作○○公司不實的採購單、請購單
    、銷貨單等資料，用來證明康富生技公司有銷貨給○○公司，
    ○○公司再轉售給○○公司之不實採購紀錄，我當時有請示主管
    蘇○○，蘇○○當時也覺得很奇怪，一開始蘇○○有把發票退回去
    ，後來蘇○○有去請示上級主管，是老闆林秦葦指示蘇○○要按
    照採購流程去製作不實的採購紀錄，蘇○○再指示我，我就照
    做。○○公司這五張進貨單（見投法平字00000000000號卷第5
    0至54頁）就是我所述沒有實際進貨的進貨紀錄，備註欄所
    載「補4/13」、「補4/30」、「補2/29」、「補3/30」、「
    補單驗收」，都是依據各該發票的發票日而記載，至於「補
    單驗收」沒有標註日期，可能是我漏了。○○○○公司銷貨明細
    表（見偵1704號卷4第145至146頁）是我製作的，實際上這
    些商品只有銷貨單，○○公司沒有出貨給○○公司的事實等語（
    見偵1704號卷4第220至221頁）。
  ⑹證人徐○○（○○公司會計、出納）於102年5月7日偵查中具結證
    稱：○○○○公司開立給○○公司的這4紙發票（即附表四之一所
    示發票，見偵1704號卷2第102至103頁），這幾筆交易我不
    知道有沒有實際出貨，我只知道採購開立銷貨單給我的時候
    ，我就要負責開立發票給廠商。有沒有實際銷貨只有採購部
    分才知道。進貨驗收是倉管部門的葉○○等人負責。實際驗收
    的驗收單只有倉管才看得到。○○公司後來沒有支付1814萬19
    00元給康富生技公司、○○國際公司、○○○公司，因為付不出
    來。○○公司也沒有支付1943萬9003元給○○公司。○○公司的財
    務部門是獨立的，但是資金要經過康富生技公司那邊的指示
    ，資金如果放行是我們部門主管先看過再給康富生技公司的
    財務經理古彩蓉核定，放行權是林秦葦等語（見偵1704號卷
    4第224頁反面至第225頁、第230頁反面至第231頁）。
  ⑺證人王○○（○○公司財務主管）於102年5月7日偵查中具結證稱
    ：我從101年4月16日至6月30日擔任○○公司的會計主管，負
    責支出傳票的複核，○○公司的實際負責人為林秦葦，一般來
    講覆核時應該要有經驗收的採購單，但是我們公司的採購部
    門並不會附給我們驗收過的採購單，所以我無從去查核是否
    實際進貨，在我任職期間○○公司究竟有沒有向康富生技公司
    實際進貨，我沒辦法確認，我只能相信採購部門確認完後交
    給我的資料等語（見偵1704號卷4第227頁反面至第228頁）
    。
  ⑻證人葉○○（○○公司倉管）於102年5月8日偵查中具結證稱：我
    100年3月28日進入○○公司就是擔任倉管，負責進貨、驗收、
    出貨、盤點還有跟門市的連繫。我主要跟採購部門許○○聯繫
    。我不知道康富生技公司在101年5月間提供給蘇○○、許○○的
    發票是不是不實，當時貨物沒有進○○公司的倉庫，但是許○○
    要求我上電腦系統做驗收的動作，當時我有問許○○貨物沒有
    進倉庫為何要驗收？許○○說後面她會開銷貨單讓我的帳扣掉
    ，把庫存消化掉，所以我就照辦。提示○○○○公司進貨單（見
    投法平字00000000000號卷第50至54頁），實際上○○公司並
    沒有跟康富生技公司購買新疫霸、疫霸輔助食品+派盒、新
    安新力心血管配方，這些貨並沒有進公司倉庫也沒有出貨，
    連銷貨也是假的，所有的驗收、補單驗收都是許○○指示我，
    我再在電腦上做驗收確認等語（見偵1704號卷4第233頁反面
    至第234頁），足見
    新疫霸、疫霸輔助食品+派盒、新安新力心血管配方等商品
　　都沒有進○○公司倉庫也沒有出貨，所有驗收、補單驗收都是
    證人許○○（即○○公司採購銷貨會計）指示其在電腦上做驗收
    確認。
  ⑼證人蔡○○（康富生技公司、○○國際公司、○○○公司業務助理，
    負責打單、收款、沖銷）
    ①於102年6月27日偵查中具結證稱：康富生技公司於101年2
      月29日開立銷售「新疫霸」、「○○新力新血管配方」、10
      1年3月30日開立銷售「新疫霸」，「疫霸專業輔助食品+
      派盒」、101年6月22日開立銷售「新疫霸」、101年6月28
      日開立銷售「疫霸專業輔助食品+派盒」之發票給○○公司
      ，我都是依據業務主管林○○的口頭指示繕打銷貨單，不是
      依據○○公司採購單打銷貨單。這是主管叫我們先打單，我
      不了解有沒有出貨，我不會看到貨。我記得有收到一張表
      格（即○○銷貨分配及收款明細表，證人蔡○○庭後附卷，見
      偵13108號卷4第74頁），是之前的業務助理交給我，內容
      是如果有○○國際公司、康富生技公司、○○○公司有進疫霸
      及新疫霸產品的話，先由我依照表上的比率分配○○公司及
      ○○公司，之後再請○○公司補採購單，所以我才會記得這些
      採購單是事後才補的，這跟一般交易流程不一樣，我都是
      依據我所說的那張表格製作銷貨單，這些發票是由財務部
      人員開立後會陸續交給我，我每月匯整後再將前述發票交
      給○○公司的採購人員許○○。林○○知道這張表格，林○○有跟
      我說過如果有這些產品就依照那張表來分配，這些交易○○
      公司都是事後再補單，我是下屬就只能依照指示照做等語
      （見偵13108號卷4第68頁反面至第70頁）。
    ②於103年1月21日第一審審理時具結證稱：偵13108號卷4第2
      10頁反面、第211至214頁所示發票（即附表三、四所示發
      票）之交易均是業務林○○指示辦理的等語（見第一審卷3
      第8頁）。
    ③依證人蔡○○上開所證，可知附表四所示發票部分，證人蔡○
      ○係依據證人林○○指示開立銷貨單，而非依據○○公司採購
      單製作銷貨單，是證人林○○指示其依據偵13108 號卷4第7
      4、261頁所示○○銷貨分配及收款明細表所載比例將各該商
      品分配○○公司及○○公司，上開發票是財務部人員開立後交
      給證人蔡○○，證人蔡○○再交給○○公司補製作採購單，因與
      一般交易流程不同，故印象較深。
  ⑽證人林○○（康富生技公司、○○國際公司、○○○公司業務副總）
    ①於102年7月15日偵查中具結證稱：新疫霸、疫霸輔助食品+
      派盒、○○新力心血管配方，這些產品不是○○公司所需要的
      產品，因為○○公司的總顧問林耿宏也是○○公司的董事長，
      這二家公司都是林耿宏在執行業務，因為○○公司資本額比
      較小，而且它有欠康富生技公司貨款還沒還，加上它的票
      期比較長有五個月，康富生技公司是興櫃公司有券商跟會
      計師在輔導，而且○○公司也是直銷公司，會計師覺得比較
      沒有保障，風險比較大，林耿宏董事長才跟林秦葦協商是
      不是可以由○○公司下採購，再由○○公司交貨給○○公司，因
      為這些貨都是○○公司要的，這樣對康富生技公司相對風險
      比較小，會計師也覺得這樣沒有問題，我們就按照林耿宏
      跟林秦葦討論的結論來執行。這部分討論的結論也有經過
      會計單位確認可行，所以康富生技公司財會主管古彩蓉也
      知情，古彩蓉說「這樣分散出貨，在財報上是沒有意義的
      」也算是對的，營收是一樣的，不過這樣做對康富生技公
      司比較有保障。蘇○○跟許○○只是採購人員，他不會知道倉
      管人員有沒有領貨，另外倉管人員領貨確實有簽名，且給
      ○○公司的貨是寄倉在康富生技公司，當然沒有進到○○公司
      的倉庫。這六筆都是○○公司要的貨。○○公司下單給康富生
      技公司後，康富生技公司不直接出貨給○○公司卻分別銷貨
      的理由，是○○公司的問題，由林耿宏提議跟林秦葦討論的
      結論，這都是他們高層的結論等語（見偵13108號卷4第28
      6頁）。
    ②於103年1月21日第一審審理時具結證稱：偵13108號卷4第2
      11至214頁所示發票（即附表四所示發票），這些貨原則
      都是○○公司要的貨，但是因為在當時有個特殊狀況就是○○
      公司本身的資本額並不高，再來它還有欠康富公司的貨款
      、票期長且他們當時的營業額很高，一個月有幾千萬元，
      所以當時會計師跟券商認為說○○公司一次要下單5000盒，
      量太大的話，對康富生技公司是有些風險，當時的○○公司
      的董事長是林耿宏，來找我們董事長林秦葦談，談怎樣可
      以讓這個貨○○公司可以順利出貨，可能後來他們想到，因
      為林耿宏本身是○○公司董事長，他們想說○○公司的資本額
      比較大，再來他們的帳款票期比較短，三個月，所以這樣
      是不是比較OK，但是經過我們詢問會計師後，會計師認為
      ○○公司是OK的，所以像剛剛律師所講○○公司疫霸、新疫霸
      跟心血管這些東西，它才變成經由○○公司，但是○○公司其
      實最末的銷貨價還是沒有變，就等於是說康富生技公司必
      須讓利給○○公司等語（見第一審卷3第10頁）。
    ③由證人林○○上開所證，可知因為新疫霸、疫霸專業輔助食
      品+派盒、○○新力心血管配方都是○○公司要的，但○○公司
      資本額比較小，而且有積欠康富生技公司貨款未還，加上
      票期長達五個月，營業額高，○○公司是直銷公司，輔導康
      富生技公司興櫃之會計師覺得對康富生技公司比較沒有保
      障，風險比較大，故由被告林耿宏與林秦葦協商後，決定
      由○○公司採購，再由○○公司交貨給○○公司，證人林○○就按
      照被告林耿宏跟林秦葦討論的結論來執行。這部分討論的
      結論也有經過會計單位確認可行，所以康富生技公司財會
      主管即被告古彩蓉也知情。
  ⑾證人張○○（康富生技公司業務助理組長，直屬董事長兼總經
    理林秦葦）
    ①於102年7月15日偵查中具結證稱：林秦葦會召開行銷月會
      討論業績，我是會議的紀錄人，我要追蹤各部門主管有沒
      有完成林秦葦交辦的事項。參加的人主要是看該次林秦葦
      要找誰來開會，林○○是負責代工業務，要討論這個月有沒
      有達成業績目標，還有下一季的主攻商品庫存夠不夠，古
      彩蓉偶爾會參加，古彩蓉會針對主管跟財務有關的議題提
      出她個人的建議，會議主持人都是林秦葦。新疫霸、疫霸
      專業輔助食品+派盒、○○新力心血管配方都是○○公司需要
      的產品。但我記得林秦葦說○○公司跟○○公司是同一個老闆
      ，○○公司還是要下單，但○○公司有欠康富生技公司款項，
      所以把○○公司下的單一部分出貨給○○公司，由○○公司來付
      款，貨實際是○○公司的貨。我有看過○○銷貨分配及收款明
      細表（見偵13108號卷4第261頁），何時看到我沒印象。
      按該明細表分配銷貨，我記得是○○公司林耿宏董事長跟康
      富生技公司林秦葦董事長二家公司講好，貨○○公司下單之
      後，康富生技公司分別出貨給這四家公司，但貨物最終還
      是會給○○公司。我記得林秦葦有跟我說過，因為○○公司的
      資本額比較小，加上○○公司有欠錢，○○公司與○○公司都是
      同一個老闆，所以才這樣出貨等語（見偵13108號卷4第27
      8頁反面至第279頁、第280至281頁）。
    ②於104年6月24日本院上訴審審理時證稱：一般我都是在行
      銷月會或是跟行銷有關的會議上看到偵13108號卷4第261
      頁之○○銷貨分配及收款明細表，我們每年度對於業績會就
      每個部門規劃，年度目標會分配到每個月的月目標，所以
      有時候主管會分配到各客戶的佔比。我記得因為那時候公
      司已經是興櫃公司，外部的話，其實我們有會計師跟券商
      的壓力，內部的話，內稽內控也會要求，因為其實那時候
      的○○是有應收帳款，以我們業務管理的角度，在風險管理
      下它其實是不太允許的，因為它那時候有應收帳款，所以
      我們在壓力下的話，我印象中那時候公司已經跟這些公司
      包含○○就已經有一個公示說是不是請這些公司，其實也有
      給它們利潤，就是請它們分配，然後說有貨最後還是給○○
      。因為那時候公司準備興櫃上櫃，所有原本在準備興櫃上
      櫃公司本來一定就是有自己的管理流程，當下其實○○的應
      收帳款比是有點過高，所以我們會希望不要再增加帳款比
      ，所以才有做這個決定。我們一般開完行銷月會或行銷會
      議後，會後會請董事長做一個會議總結，總結我們會議最
      後討論出來的結論，或最後各單位該怎樣執行的目標，我
      偵查中所述就是林秦葦開完會後總結所表達的意見。在我
      的工作經驗當中，○○公司對康富生技公司確有積欠比例蠻
      高的應收帳款等語（見上訴卷6第162至164頁）。
    ③由證人張○○上開所證，可知新疫霸、疫霸專業輔助食品+ 
      派盒、○○新力心血管配方都是○○公司所需產品。又康富生
      技公司開行銷月會或是跟行銷有關之會議就會看到○○銷貨
      分配及收款明細表，○○公司跟○○公司是同一個老闆，而○○
      公司的資本額比較小，且○○公司有積欠康富生技公司款項
      ，故被告林耿宏與林秦葦談好，○○公司向康富生技公司下
      單後，康富生技公司分別出貨給○○銷貨分配及收款明細表
      所示四家公司，但貨物最終還是會給○○公司，一部分出貨
      給○○公司，由○○公司來付款，貨實際是○○公司的貨。因為
      當時康富生技公司已經是興櫃公司準備上櫃，而○○公司對
      於康富生技公司應收帳款比過高，係不允許的風險，為不
      再增加帳款比，故於康富生技公司會議後被告林秦葦總結
      會議結論時，有請○○銷貨分配及收款明細表所示公司分配
      ，貨最後還是給○○公司。
  ⑿證人張○○（於101年3月15日至101年6月27日擔任康富生技公
    司財務長）
    ①於102年6月26日偵查中具結證稱：疫霸是○○公司需要的產
      品，○○公司的通路並沒有疫霸，如調查員所提示附表四、
      五所示○○公司向康富生技公司、○○國際公司、○○○公司採
      購疫霸產品之統一發票、扣案傳票，我於擔任財務長期間
      均未曾見過，傳票上之審查及核准欄亦非由我蓋章，都是
      蓋古彩蓉的章，上開傳票可能是我離職後才補製作，不然
      不會有漏蓋章情形等語（見偵13108號卷3第275 至276頁
      ）。
    ②於103年1月21日第一審審理具結證稱：我知道ERP系統是可
      以靠權限更改，是否可以補開發票或是漏開發票，說實在
      都是會計端作業的東西，因為報表出具之後，可能在半年
      報時，承銷跟會計師那邊會針對一到六月的報表會再審視
      一次，中間可能會有些比較不實的或什麼的可能會再剔除
      或如何等語（見第一審卷3第6頁反面）。
　　③於本院更二審審理時證稱：「疫霸」那個交易是我接了財
      務長之後，林秦葦找我還有林○○跟張○○，我們4個人就叫
      去一間那個小的會議室裡面，然後他們一開始是針對那個
      應收帳款，承銷商針對那個應收帳款金額過高，就單一銷
      售對象比重過高，然後那個時候林秦葦就說因為現在「康
      富」對「○○」的應收款金額過高，承銷商是認為說這個必
      須要解決，否則你未來如果要掛牌的話是會碰到問題的，
      所以那個時候林○○就說那我是不是可以把一部分弄到「○○
      ○○」去，因為「○○」跟「○○」實際上操控的都是林秦葦，
      所以變成說後來那個張○○說把一部分的東西賣給「○○○○」
      ，之後「○○○○」再賣給「○○」，然後林秦葦是問我說這樣
      可不可行，我是說不是不可行，但是你必須要有實質交易
      ，你要依照那個正常的那個出貨，那個法律的一些相關的
      規範，你不能做紙上作業，所以後來林秦葦就交代林○○直
      接聯繫蔡○○，因為他就叫蔡○○開發票給「○○」的那個蘇○○
      ，當時我記得就是「疫霸」那個產品，因為我剛接，所以
      他就說要怎麼去解決這個問題，應收款比重過高的問題（
      更二卷9第204頁）。
    ④由證人張○○上開所證，其擔任康富生技公司財務長期間並
      未見過附表四所示發票及相關傳票，亦未於傳票核章，ER
      P系統可以依權限更改，報表出具之後，可能在半年報時
      ，承銷跟會計師那邊會針對一到六月的報表會再審視一次
      ，決定是否更動。
  ⒀證人黃○○（康富生技公司會計經辦）於103年1月21日第一審
    審理時具結證稱：古彩蓉不在職的時候，如果傳票上面有她
    的章這個情況發生，就是因為公司裡面稽核人員在做稽核報
    告時，發現傳票只有我製表蓋章而已，有很多傳票審查跟核
    准攔都沒有人蓋，稽核就會跟古彩蓉說因為這個不能空白，
    所以當時有請古彩蓉做補蓋動作。古彩蓉那時候有兩顆章給
    我們，如果稽核到銷貨收入的傳票沒蓋章，古彩蓉就請我們
    幫她補蓋。因為後來稽核的時候才發現傳票有很多沒有蓋章
    ，離職的主管如果沒有留章下來，我們不可能私自去刻章來
    做這個部分，所以我們稽核人員有跟古彩蓉商量是否可以做
    補蓋的動作。大概是101年3月底、4月跟6月的傳票可能就是
    補蓋的等語（見第一審卷第17至19頁）。
  ⒁被告古彩蓉（於100年7月1日至101年3月15日間、101年6月30
    日迄案發日擔任康富生技公司、○○國際公司、○○○公司財務
    及會計部門主管）
    ①於102年6月28日偵查中以證人身分具結證稱：（你事後都
      發生可能是假交易，你為什麼還要補蓋章？）我有詢問林
      秦葦，林秦葦說張○○說要打散發票開立的，我有跟林秦葦
      說這沒有意義，我會補蓋章是我有問稽核，稽核說要補蓋
      章，不然內控缺失比例太高，我才補蓋章，林秦葦跟我說
      貨是有出給○○公司，只是發票先開給○○，○○公司再開給○○
      公司，林秦葦說是因為要打散發票開立的公司及開立的對
      象等語（見偵13108號卷4第78頁反面）。
    ②於102年7月22日偵查中以證人身分具結證稱：本件康富生
      技公司銷售新疫霸30包（疫霸2粉末），○○新力心血管配
      方、疫霸專業輔助加派盒，實際銷貨對象為○○公司，但統
      一發票與會計傳票銷貨對象卻是○○公司，這樣不符合會計
      原則，但我提出質疑時，這些統一發票跟傳票都已經製作
      完畢，而且營收都已經公告，我只是事後補蓋章。○○公司
      因為積欠康富生技公司貨款無法償還之金額過高，康富生
      技公司輔導券商、會計師確實有建議康富生技公司不要再
      出貨給○○公司，且我們會計就有發現，我有跟林秦葦報告
      。另外，康富生技公司、○○國際公司、○○○公司銷售商品
      給○○公司，結果帳面上卻將銷售對象記載為○○○○公司或者
      ○○○○公司，會這樣就是要規避上述情形，這就是101年3月
      到6月發生的情況，我有詢問行銷主管林○○、張○○跟林秦
      葦，會計部門的同事說是張○○、張○○、林○○決定要這樣做
      的，我還有問林秦葦，他也是這樣跟我說，林秦葦說張○○
      說要打散不可以集中在康富生技公司，不然逾期帳款會太
      高，銷售給○○公司的比例也會太高等語（見偵13108號卷5
      第7頁）。
    ③依被告古彩蓉上開證述，可知新疫霸30包（疫霸2粉末）、
      ○○新力心血管配方、疫霸專業輔助+派盒均非○○公司所需
      商品，101年3月30日、101年6月22日及101年6月28日等3
      筆發票均係在其請假期間所開立，係其回任後發現上開交
      易之傳票資料中之審查及核准欄均未用印，遂詢問稽核部
      門，後再詢問被告林秦葦，知悉上開商品實際銷貨對象為
      ○○公司，統一發票與會計傳票銷貨對象卻是○○公司，與會
      計原則不合，此係因○○公司積欠康富生技公司貨款無法償
      還之金額過高，經康富生技公司輔導券商、會計師建議康
      富生技公司不要再出貨給○○公司，遂以實際銷貨對象與統
      一發票及會計傳票銷貨對象不同而不符會計原則之方式規
      避輔導券商、會計師之查核，故為降低內控缺失比例，將
      其所有之圓形印章、方形印章交由康富生技公司之會計人
      員在該等傳票上補行用印。
  ⒂證人葉○○（康富生技公司101年度上半年財務告簽證會計師，
    ○○聯合會計師事務所）於102年7月5日具結證稱：我於79年
    間進入○○聯合會計師事務所擔任職迄今，為事務所合夥人。
    康富生技公司101年度上半年財務報表是由我與許文冠會計
    師共同簽證，康富生技公司101年度半年財務報表相關資料
    係由經理古彩蓉及相關人員提供。康富生技公司分別於101
    年2月29日、3月30日、6月22日及6月28日，開立4張金額共
    計1390萬7400元（未稅）發票給○○公司，該等銷貨收入金額
    應列在康富生技公司101年上半年度損益表內之銷貨收入項
    目（科目代碼4110）及與關係人間之重大交易事項「銷貨淨
    額」項下揭露。康富生技公司如果實際上有出貨給○○公司，
    且貨品所有權已移轉，不論發票是開給○○公司或○○公司，上
    開4筆發票金額可以認列銷貨收入，但是若康富生技公司應
    開立發票給○○公司卻開立給○○公司，會造成銷貨收入對象與
    發票開立對象不一致之情形，即若康富生技公司、○○公司及
    ○○公司間沒有三方契約的情況下，○○公司下單給康富生技公
    司，康富生技公司亦銷貨給○○公司，而開立發票對象為○○公
    司，會造成實際銷貨收入對象與帳上之應收帳款對象不一致
    ，造成財務報表第八大項第五小項之第2點「與關係人間之
    重大交易事項」中銷貨淨額給「○○○○」之金額與實際銷貨對
    象金額不一致之情形。即指康富生技公司上開交易的傳票及
    統一發票等憑證，傳票跟實際交易對象記載不一致。據我瞭
    解，康富生技公司101年度財務報表本來委託本事務所簽證
    ，但一直無法取得○○公司及○○公司的函證，因此無法完成簽
    證，該公司並於102年5月另委託其他會計師事務所辦理簽證
    業務等語（見偵13108號卷4第152至153頁）。
  ⒃並有證人曾○○提出○○公司請購單4張（請購疫霸〈粉狀、膠囊〉
    ）、康富生技公司產品入庫單（見偵1704號卷6第124至128
    頁）、○○公司編號AZ000000000000、AZ000000000000、AZ00
    0000000000、AZ000000000000、AZ000000000000號進貨單（
    見投法平字00000000000號卷第50至54頁）、康富生技公司
    開立給○○公司之銷貨明細傳票及發票號碼YY00000000、AM00
    000000、CA00000000、CA00000000號發票（即附表四所示發
    票，見投法平字00000000000號卷第25、27、29、30頁）、○
    ○公司開立給○○公司發票號碼BW00000000、BW00000000、BW0
    0000000、DK0000000號發票（即附表四之一所示發票，見偵
    1704號卷2第102至103頁）、○○公司銷貨明細表（見偵1704
    號卷4第145至146頁）、○○公司進貨單、銷貨明細、統一發
    票（見偵1704號卷4第165至173頁）、專案申請調檔查核清
    單（見偵1704號卷4第207至216頁）、康富生技公司與○○公
    司經營管理顧問服務合約書（見偵13108號卷2第33至38頁）
    、康富生技公司99年1月、3月份總帳傳票、康富生技公司10
    0年傳票、101年2、6月傳票（見偵13108號卷3第1至17頁）
    、（扣押物編號1-1-7）帳款核撥程序資料（見偵13108號卷
    3第258至259頁）、○○銷貨分配及收款明細表（見偵13108號
    卷4第74、261頁）可佐。
  ⒄綜核上開證人等之證述及文書資料，可知附表四所示新疫霸
    、疫霸專業輔助食品+派盒、○○新力心血管配方等商品，實
    為○○公司所需而向康富生技公司採購並長年銷售之商品，○○
    公司不曾向○○公司下單採購上開商品，然因康富生技公司業
    於98年12月18日公開發行、99年8月25日登錄興櫃，並由券
    商及會計師輔導上櫃，而當時○○公司資本額較小、對於康富
    生技公司應收帳款比過高、有積欠康富生技公司款項未還、
    票期長達五個月、營業額高、為直銷公司，輔導康富生技公
    司興櫃之會計師認對康富生技公司沒有保障，存在不被允許
    之風險，故被告林秦葦與被告林耿宏協商帳面上由○○公司採
    購，再由○○公司交貨給○○公司，並於行銷月會或與行銷相關
    之會議中決定指示依○○銷貨分配及收款明細表分散出貨，對
    康富生技公司較有保障並降低風險，會計師也覺得可行，被
    告古彩蓉雖曾表示「這樣分散出貨，在財報上是沒有意義的
    」，但討論結果認對康富生技公司較有保障，證人林○○遂按
    照被告林耿宏與林秦葦討論之結論指示證人蔡○○執行。於10
    1年5月間，為執行降低○○公司對於康富生技公司帳款比及分
    散出貨之結論，故於○○公司向康富生技公司採購新疫霸、疫
    霸專業輔助食品+派盒、○○新力心血管配方等商品時，證人
    蔡○○即按證人林○○指示，依○○銷貨分配及收款明細表所載比
    例於電腦管理系統製作將各該商品銷售予該明細表所載○○公
    司、○○公司、裕芳公司、楊益公司之銷貨單，例如：○○銷貨
    分配及收款明細表內容所載，其中○○公司2月份銷貨總額190
    萬5000元，與康富生技公司101年2月29日發票號碼YZ000000
    000號金額、數量相符（見偵13108號卷4第74頁與第9頁反面
    ）；○○公司3月份銷貨總額361萬4000元，與康富生技公司10
    1年3月30日發票號碼AM00000000號金額、數量相符（見偵13
    108號卷4第74頁與第10頁反面）；○○公司4月份銷貨總額151
    萬5600元，與康富生技公司101年4月13日發票號碼AM000000
    00號金額、數量相符（見偵13108號卷4第74頁與第7頁反面
    ）；○○公司6月份銷貨總額495萬元，與康富生技公司101年6
    月22日發票號碼CA00000000號金額、數量相符（見偵13108
    號卷4第74頁與第11頁反面）、6月份另1筆343萬8000元，與
    康富生技公司101年6月28日發票號碼CA00000000號金額、數
    量相符（見偵13108號卷4第74頁與第12頁）。俟康富生技公
    司財務部人員開立附表四編號1、2所示發票後，再將上開發
    票交付○○公司採購人員補行製作○○公司在101年4月間向康富
    生技公司採購上開商品之相關資料，○○公司採購相關人員原
    因並未進行上開採購而退回發票，後被告林秦葦撥打電話指
    示證人蘇○○照辦，證人蘇○○便請證人蔡○○補報價單，再指示
    所屬人員依指示製作○○公司向康富生技公司採購上開商品之
    採購單、進貨單、驗收單等相關文件，後○○公司再製作將上
    開商品銷售予○○公司之銷貨單、開立附表四之一編號1至3所
    示發票等相關文件而補完採購及請款所需流程，上開商品並
    未實際進入或自○○公司倉庫出貨，而均由康富生技公司直接
    出貨予○○公司，其後康富生技公司再開立附表四編號3、4所
    示發票交付○○公司後，○○公司即再循例辦理銷售予○○公司之
    相關流程並開立附表四之一編號4所示發票，康富生技公司
    虛偽製作銷售上開商品予○○公司之附表四之相關傳票之會計
    憑證並記入康富生技公司帳冊，致使康富生技公司99年第二
    季、100 年第四季、101 年第二季財務報告申報不實，康富
    生技公司並將上開財務報告申報及公告於「公開資訊觀測站
    」，致康富生技公司之財務報告無從呈現實際之財務狀況，
    影響康富生技公司股東、公開市場投資人之權益，足生損害
    於康富生技公司所為會計簿冊、財務報告登載內容及主管機
    關所為公開發行公司管理業務之正確性。○○公司虛偽製作銷
    售上開商品予○○公司之如附表四之一所示之相關傳票之會計
    憑證並記入○○公司帳冊。康富生技公司人員執附表四所示統
    一發票向○○公司請款，○○公司執附表四之一所示發票向○○公
    司請款，因○○公司無力付款而未給付貨款，造成○○公司無端
    增加應付貨款債務，而受有1460萬2770元之損害。
  ㈢至臺灣臺中地方法院103年度金字第31號民事判決（下稱金字
    第31號民事判決）雖認定「本案犯罪事實二之交易」均為真
    實交易，且稱被告林秦葦歷次書狀及所附證據，均可證交易
    之產品係康富生技公司向上游廠商進貨或進原料，再將產品
    出售與○○公司、○○公司或其他廠商，且再轉售至流通市場與
    消費者，從而「本案犯罪事實二之產品」真實存在，康富生
    技公司與○○公司、○○公司間之交易自屬真實交易，故被告將
    真實交易記載於帳簿、傳票等文件中，並揭露於財務報表，
    無違反證券交易法之規定，亦無涉犯背信罪云云。按前揭金
    字第31號民事判決認定「本案犯罪事實二之交易」均為真實
    交易，無非係以：⑴康富生技公司確實有向上游廠商進貨「
    金牌多醣體」、「美白貼片」、「美體健康沙發」，康富生
    技公司亦有生產「疫霸」、「疫霸專業輔助食品+派盒」、
    「○○新力心血管配方」等產品（下稱疫霸產品）之情事；⑵
    康富生技公司分別開立發票向○○公司、○○○○公司、○○公司請
    款，而前開公司亦確實將貨款匯至康富生技公司之帳戶（○○
    公司僅匯入部分貨款）；⑶康富生技公司未將○○公司、○○○○
    公司、○○公司匯入之款項匯回；⑷○○公司出售金牌多醣體給
    末端消費者及統一發票明細表與核對之銷售紀錄核對資料、
    康富生技公司出售美白貼片與○○國際公司、○○○公司、○○賣
    場協銷企劃有限公司（下稱○○公司）之交易清單、○○公司出
    售美體健康沙發與消費者明細、銷貨憑單資料，非虛偽臨訟
    製作，可證明交易確實為真實等為論據。然查系爭民事判決
    之認定，有違常情及經驗法則，亦與本案犯罪事實和卷內之
    證據均不相符，自不得作為認定「本案犯罪事實二之交易」
    真實與否之依據，理由詳述如下：
  ⒈經查本案被告等人係為虛增康富生技公司營收，以利康富生
    技公司申請上櫃，而安排康富生技公司與○○公司、○○○○公司
    、○○公司從事虛假交易，同時掏空前開公司之資產。是以，
    康富生技公司是否有向上游廠商進貨或生產產品，與有無從
    事虛假交易無涉，且康富生技公司向上游廠商進貨或生產之
    產品，亦無法證明即為出售與前開公司之貨品。再者，被告
    等人為達前開目的，自須製作虛假之發票與單據，以便向○○
    公司、○○○○公司、○○公司請款，則康富生技公司開立虛假之
    統一發票請款、前開公司將款項匯入康富生技公司帳戶，自
    屬當然。是以，被告等人之目的既係為掏空○○公司、○○○○公
    司、○○公司之資產，則款項來源豈可能來自康富生技公司？
    康富生技公司又何須再將款項匯回？系爭民事判決以此作為
    對被告有利之認定，實有違常情及經驗法則，委無足採。
  ⒉依證人任○○於偵查中結證：「（依照你的說法，○○公司於99
    年1月29日及99年3月26日並未向康富生技公司購買米蕈、美
    白貼片、美白貼片一日體驗等商品，但依照帳面上○○公司仍
    擁有上述存貨，○○公司銷項如何沖銷將這些存貨銷售掉？）
    美白貼片最後是報廢，因為過期，米蕈是用會員專案的方式
    ，虛偽記載賣米蕈給○○公司的直銷會員，用這種方式來沖銷
    ，實際上這些會員是領到別的東西，不是領到米蕈，或者會
    員只是單純買到一個權利，我們開發票，商品名稱只記載專
    案代號，不會記載商品內容，會計帳才會寫商品名稱。」等
    語（見偵1704號卷5第210至215頁），堪認○○公司出售金牌
    多醣體給末端消費者及統一發票明細表與核對之銷售紀錄核
    對資料，即為證人任○○所證述○○公司為沖銷外帳商品存貨，
    故於紀錄中記載供貨品項為金牌多醣體（即米蕈），顯見前
    開統一發票明細表與銷售紀錄核對資料顯然為虛偽不實之記
    載，自不得作為有利於被告等人之證據甚明。
  ⒊按「有關多層次傳銷事業之報備、業務檢查、財務報表應經
    會計師簽證並對外揭露、對參加人應告知之事項、參加契約
    內容，參加人權益保障、重大影響參加人權益之禁止行為及
    對參加人之管理義務等相關事項之辦法，由中央主管機關定
    之。」、「多層次傳銷事業於開始實施多層次傳銷行為前，
    應備齊及據實載明下列事項，向中央主管機關報備：七、銷
    售商品或勞務之品項、價格、單位成本、用途、來源及其有
    關事項。」為104年1月22日修正前之公平交易法第23條之4
    及多層次傳銷管理辦法第5條第1項第7款分別所明定。茲依
    公平交易委員會108年10月28日公競字第1081460938號函復
    本院之內容，可見○○公司於98至99年間並無報備以多層次傳
    銷方式銷售金牌多醣體（見更一卷8第235頁）。因之，○○公
    司依法既不得銷售金牌多醣體，理應無販售之需求，堪信上
    揭金牌多醣體應為虛假之交易，亦即康富生技公司並未實際
    依發票內容供貨之事實甚為明確。又○○國際公司、○○○公司
    、○○公司之交易清單僅能證明前開公司有向康富生技公司採
    購美白貼片之事實，與康富生技公司及○○公司間之交易是否
    為虛假交易、康富生技公司有無實際出貨與○○公司無涉，自
    不得作為有利於被告等人之證據。況如前所述系爭交易當時
    康富生技公司與○○公司間並無使○○公司取得間接占有1000盒
    金牌多醣體及6000盒美白貼片之契約存在，且臺中地檢署10
    2年8月21日前往康富生技公司14樓倉庫現場履勘筆錄，並無
    ○○公司「寄倉」紀錄。而證人曾○○負責○○公司倉管業務，惟
    其於偵審中復證稱其並未至康富生技公司倉庫辦理驗收，因
    為其認知上○○公司與康富生技公司為同一家公司，並不會質
    疑○○公司採購之貨品是否置放於康富公司倉庫等語，故證人
    曾○○之證詞即無法證明康富生技公司有實際出貨之事實。顯
    見康富生技公司未實際出貨金牌多醣體、美白貼片與○○公司
    ，被告林秦葦為掩飾未出貨之事實，更以借調等語誆騙員工
    ，故被告林秦葦所辯不足採信。
  ⒋再查因康富生技公司與○○公司間之虛假交易，導致○○公司積
    欠康富生技公司逾期帳款過高，故透過○○○○公司向康富生技
    公司購買美體健康沙發，再轉售與○○公司，實際上則由康富
    生技公司直接出貨與○○公司，以將交易金額列入財務報表，
    美化報表以利上櫃。是以，○○公司有多筆美體健康沙發之交
    易自屬當然，惟○○公司出售美體健康沙發與消費者明細、銷
    貨憑單資料仍無法證明康富生技公司與○○○○公司間之交易為
    真實交易，亦不得作為有利於被告等人之認定。
  ⒌末查前揭金字第31號民事判決雖以：被告康富生技公司抗辯
    證人曾○○事後於刑事審理中改稱系爭金牌多醣體與美白貼片
    確均有進貨等語、證人任○○於刑事審理中改稱：兩者均為塞
    貨等語，為原告所未爭執，則證人曾○○、任○○前後證詞反覆
    ，自難遽採；證人任○○於刑事審理中，固證稱系爭美體健康
    沙發交易係被告康富生技公司經由○○○○公司轉銷售予○○公司
    云云，於前述交易過程中，固堪認證人任○○證之轉手交易屬
    實，惟被告康富生技公司先銷售予○○○○公司，再經○○○○公司
    轉銷售予○○公司之交易行為，並非違法行為；又證人任○○於
    刑事審理中之證詞主張○○○○公司將前述疫霸商品轉售予○○公
    司之事實，縱使為真，惟被告康富生技公司出售商品予○○○○
    公司，經○○○○公司轉銷售予○○公司之交易行為，並非違法行
    為。況被告康富生技公司確有購製原料製作疫霸商品，並出
    貨予○○○○公司，縱其交易動機是為使被告康富生技公司獲益
    ，然上開疫霸商品之交易確實存在，並非虛偽交易之行為，
    康富生技公司將交易結果結算於財務報表，自無財報不實之
    情事等情為論據。惟查證人任○○、曾○○嗣於審判中之證詞乃
    避重就輕或迴護之詞，自不能以其等嗣有翻異前詞，即認為
    其等之偵查中之證詞均無足採。又該民事案件之原告（財團
    法人證券投資期貨交易人保護中心）並非如告訴人吳○○係屬
    直接之被害人深知被告林秦葦以康富生技公司為上開假交易
    之犯行，該案原告於民事訴訟程序時所為之不爭執，即難執
    以推翻本院前開事實二部分之交易為虛假交易之認定。從而
    ，系爭民事判決認定「本案犯罪事實二之交易」為真實交易
    與本案事實和卷內之證據顯不相符，顯有重大違誤，不得作
    為有利於被告等人之認定。
　⒍上開民事判決經上訴後，亦由本院108年度金上字第4號民事
    判決認定「康富公司於98年12月辦理公開發行、99年8月辦
    理興櫃交易，系爭99年上半年財報係供興櫃當時99年8月公
    布申報之用，林秦葦顯有美化財報、增加帳面上營業收入之
    動機，系爭林秦葦安排金牌多醣體竟以借貨為由立即調走，
    及安排美白貼片在帳面上塞貨予○○公司，復任由康富公司人
    員不處理退貨要求，自屬財報不實。」、「林秦葦顯係為美
    化財報，而在帳面上改由當時之紙上公司○○○○公司出售商品
    予○○公司，而康富公司屬興櫃公司，其100年財報（全年度
    ）自不宜有對於○○公司逾期帳款（應收帳款）比過高之情事
    ，否則日後將影響上櫃審查，可見上開繞道○○○○之美體健康
    沙發交易，係為隱瞞康富公司對○○公司逾期帳款比過高之事
    實」、「林秦葦指示康富公司、○○○○公司、○○公司之採購人
    員周折安排，經由○○○○公司出售給○○公司，顯然藉由典型過
    水交易之方式，即以訂購單、估價單、出貨單、驗貨單、買
    賣合約書等單據製造買賣之假象，實際可增加康富公司帳面
    上營業收入，掩飾康富公司實際營業狀況，又可避免實際之
    交易對象○○公司財務狀況不佳影響康富公司上櫃審查之考量
    ，林秦葦在康富公司開始興櫃交易後基於美化康富公司財報
    所為，非基於商業上正常買賣交易之經營上實際需求，而足
    造成101年半年報之虛偽或隱匿情事。」而就相關部分廢棄
    改判，有本院上開判決影本附卷可按（見更二卷3第71至118
    頁），現上訴最高法院中。
  ㈣被告等人成立此部分犯罪之補充論述以及被告等人辯解不足
    採之補充說明：
  ⒈被告林秦葦原即否認本件案發當時有寄倉情事，雖於本院上
    訴審判決後曾提出康富生技公司與○○公司簽訂之倉儲物流委
    任合約書，惟合約內容缺頁而未完備，且觀諸合約期限分別
    為100年1月1日至100年12月31日、101年1月1日至101年12月
    31日（見最高法院台上2090號卷3第1393、1395、1403、140
    5頁），合約有效日期均在金牌多醣體（附表二所示發票日
    期99年1月30日）、美白貼片（附表二之一所示發票日期99
    年3月26日）交易之後，是該等委任合約書無從執為此二筆
    交易時康富生技公司與○○公司間確定有寄倉合約之認定，併
    此指明。
  ⒉次按民法第761條第3項固規定讓與動產物權，如其動產由第
    三人占有時，讓與人得以對於第三人之返還請求權，讓與於
    受讓人，以代交付，惟商業上一般貨品之買賣，正常情形當
    以直接交付之方式進行，如有占有改定或指示交付之特殊情
    形，一般皆會於買賣契約或銷售單上特別約定，否則即無從
    證明確有約定占有改定或指示交付之情況。經查被告林秦葦
    或其他被告並未提出足以證明前開交易時期康富生技公司與
    ○○公司間，確實有訂立足使○○公司因此取得間接占有或指示
    交付之契約存在，何況，縱○○公司有跟康富生技公司租用倉
    庫乙節屬實，惟租用倉庫亦不表示上揭美體健康沙發及疫霸
    等商品，確有足使○○公司因此取得間接占有或指示交付之情
    形。是被告林秦葦等人以○○公司有取得間接占有或指示交付
    之情形為辯解亦無可採。
  ⒊新疫霸、疫霸專業輔助食品+ 派盒、○○新力心血管配方等商
    品，實為○○公司所需而向康富生技公司採購並長年銷售之商
    品，又康富生技公司業於98年12月18日公開發行、99年8 月
    25日登錄興櫃，並由券商及會計師輔導上櫃，而當時○○公司
    資本額較小、對於康富生技公司應收帳款比過高、有積欠康
    富生技公司款項未還、票期長達五個月、營業額高、為直銷
    公司，輔導康富生技公司興櫃之會計師認對康富生技公司沒
    有保障，存在不被允許之風險，故被告林秦葦與被告林耿宏
    協商帳面上由○○公司採購，再由○○公司交貨給○○公司，並於
    行銷月會或與行銷相關之會議中決定暨指示依○○銷貨分配及
    收款明細表分散出貨，後並由○○國際公司於帳面上出售給○○
    公司後，再由○○公司帳面上轉銷售給○○公司，實際則係由康
    富生技公司直接出貨給○○公司，惟當時○○公司已經無力付款
    而未給付貨款，造成○○公司無端增加對於康富生技公司之應
    付貨款債務1460萬2770元等情，又被告林秦葦為康富生技公
    司、○○公司、○○公司、○○○○公司之實際負責人，對於各該公
    司之營運、財務有實際決策權，對於財務狀況知之甚詳，均
    經認定於前，其對於○○公司以無財力支付貨款，仍決議繞道
    ○○公司而為交易，致○○公司無端增加貨款債務而受損害，是
    被告林秦葦辯稱此部分僅係為分散風險，屬正常交易云云，
    顯無可取。
  ⒋按證券交易法第20條第2 項規定「發行人依本法規定申報或
    公告之財務報告及財務業務文件，其內容不得有虛偽或隱匿
    之情事」，違反者，依同法第171條第1項第1款規定，科處3
    年以上10年以下有期徒刑，得併科新臺幣1千萬元以上2億元
    以下罰金。此規範目的，係因公司的財務報告，乃投資人投
    資有價證券之主要參考依據，為使投資大眾明瞭公司之現況
    及未來展望，其財務報告之編製，自應具體允當、真實揭露
    公司之財務狀況；而有關發行人申報或公告之財務報告，既
    有虛偽不實，即為公司相關人之重大不法行為，亦屬重大證
    券犯罪，應有重懲之必要。所指不得有虛偽或隱匿情事之「
    內容」，係指某項資訊的表達或隱匿，對於相關投資人的投
    資決定具有重要的影響者而言，亦即客觀上須具備有「重大
    性」要件的「內容」，始為該當。依證券交易法第14 條第2
    項授權主管機關金管會頒定之100年7月7日「證券發行人財
    務報告編製準則」（下稱編製準則）第12條第1項、第4項第
    1款第1目規定，發行人應將某一期間認列之所有收益及費損
    項目表達於單一綜合損益表，其內容包含損益之組成部分及
    其他綜合損益之組成部分；綜合損益表至少包括營業收入項
    目，包括商品銷售收入及勞務提供收入等。關於前述內容「
    重大性」之判斷標準，實務上已發展出演繹自現行法規命令
    的「量性指標」，諸如：本件行為時編製準則第12條第4項
    第1款第1目（同現行編制準則第12條第4項第1款第1目）所
    規定「總和損益表營業收入項目之商品銷售收入及勞務提供
    收入」，依證券交易法施行細則第6條第1項第1款、第2款之
    「應重編財務報告」門檻（即個體或個別財務報告更正綜合
    損益金額在新臺幣一千萬元以上，且達原決算營業收入淨額
    百分之一者；合併財務報告更正綜合損益金額在新臺幣一千
    五百萬元以上，且達原決算營業收入淨額百分之一點五者）
    ；或有參考美國「證券交易委員會」（簡稱SEC）所屬「幕
    僚成員」於西元1999年發布之「第99號幕僚會計公告」所列
    舉之不實陳述是否掩飾收益或其他趨勢、使損失變成收益（
    或收益變成損失）、影響發行人遵守法令之規範、貸款契約
    或其他契約上之要求、增加管理階層的薪酬、涉及隱藏不法
    交易等事為主的「質性指標」，亦即此「質性指標」並非單
    純以關係人間之「交易金額」若干為斷，而係應該尚含括公
    司經營階層是否有「舞弊」、「不法行為」的主觀犯意，或
    該內容是否足以「掩飾營收趨勢」、「影響履約或償債能力
    」及「影響法律遵循」等各項「質性因子」，加以綜合研判
    。換言之，證券交易法上「重大性」概念判斷的核心，在於
    不實資訊對一般理性投資人而言，可能具有顯著影響，在整
    體資訊考量下，仍然可能影響其投資決策，因此在判斷某項
    不實資訊是否符合證券交易法「重大性」要件時，必須根基
    於理性投資人可能實質改變其投資決策的核心概念下，藉由
    前述「量性指標」和「質性指標」進行全面性的綜合判斷，
    只要符合其中之一，即屬重大而應揭露，並不需要兩者兼具
    ，俾發揮「質性指標」補漏網的功能，避免行為人利用「量
    性指標」、形式篩檢，而為實質脫法規避行為，以維護證券
    市場之誠信。相反地，如該不實內容，在客觀上不具備「重
    大性」，即無科以刑罰之必要，庶符刑法謙抑、最後手段性
    及比例原則，自不待言（最高法院107年度台上字第2055 號
    、108年度台上字第1547號判決意旨參照）。
  ⒌經查：康富生技公司於登錄興櫃期間於公開資訊觀測站資訊
    應申報相關財務報告為99年第二季、99年第四季、100 年第
    二季、100 年第四季、101 年第二季母公司及合併財報，業
    如前述，是康富生技公司因虛增收入所為附表二、附表二之
    一、附表三、附表四所示不實交易致99年第二季、100 年第
    四季、101 年第二季財務報告申報不實。關於量性指標部分
    ，康富生技公司99年度第二季母公司財報損益表記載99年上
    半年度原決算銷貨收入淨額為1 億3543萬6000元，而金牌多
    醣體交易金額為462 萬8571元、美白貼片交易金額為447 萬
    元，合計909 萬8571元，佔原決算銷貨收入淨額及營業淨利
    6%。康富生技公司100 年度第四季母公司財報損益表記載10
    0 年度原決算營業收入淨額為2 億411 萬2000元，而美體沙
    發交易金額為399萬8000元，佔原決算營業收入淨額1.96%。
    康富生技公司101年度第二季母公司財報損益表記載101年上
    半年度原決算銷貨收入淨額為1億1888萬7000元，而疫霸等
    健康食品銷售金額為1390萬7400元，佔原決算營業收入淨額
    11.7%；康富生技公司99年度第二季、100年第四季、101年
    第二季財務報告應更正綜合損益金額雖分別達原決算營業收
    入淨額6%、1.96%、11.7%，惟金額均未逾新臺幣一千萬元，
    雖尚難認合於量性指標；然此部分係發行人康富生技公司之
    負責人林秦葦為以假交易達虛增營收以利上櫃之目的，或虛
    偽為僅有過帳之帳面上交易，或虛偽為繞道交易而有憑證交
    易對象與實際交易對象不符，而製作康富生技公司銷貨之不
    實會計憑證並記入帳冊進而申報上開財務報告，足以掩飾營
    收趨勢，並明顯違背法律遵循等質性因子，進而影響理性投
    資人實質改變其投資決策的核心概念，堪認合於質性指標，
    本院經全面性綜合判斷，認發行人康富生技公司上開為虛增
    營收以利上櫃之不實交易，顯屬公司經營階層故意所為犯罪
    行為，被告林秦葦、蔡明恭、古彩蓉、林耿宏於本案所為各
    次犯行，應均已達前述「重大性」之標準，足致一般不特定
    多數投資人誤信而影響其等投資判斷，自均應論以證券交易
    法第20條第2項（財報）申報及公告不實罪，而依同法第171
    條第1項第1款之罪責論處。被告林秦葦以犯罪事實欄二㈠、㈡
    金牌多醣體及美白貼片兩交易合計之營業淨利僅佔總營業淨
    利之3.97%，犯罪事實欄二㈢美體沙發交易金額為399萬8000
    元，僅佔收入淨之1.96%、犯罪事實欄二㈣疫霸等健康食品銷
    售金額為當年度收入淨額之7%，非屬財報之「主要內容」，
    亦不具「重大性」之要件。被告蔡明恭以金牌多醣體及美白
    貼片該兩筆交易所得營業淨利占康富公司99年度之營業淨利
    之3.97%等情，被告古彩蓉辯稱100年度美體沙發部分及101
    年度疫霸等健康食品部分交易金額約佔收入淨額之7%，均並
    未達「重大性」之標準，不應論以上開證券交易法之罪責云
    云之辯解，即均無可採。
  ⒍被告蔡明恭明知被告林秦葦為虛增康富生技公司營收，而找
    其討論欲以開立發票銷貨給○○公司但不實際出貨之方式為之
    ，被告蔡明恭則另提議可改為由康富生技公司開寄倉單給○○
    公司，假稱係因倉庫空間不足而寄放在康富生技公司倉庫之
    寄倉方式為之，業如前述，故所稱僅負責財務不知金牌多醣
    體、美白貼片是否○○公司營業所需商品、是否實際出貨云云
    ，自難採取。又被告蔡明恭明知被告林秦葦為虛增康富生技
    公司營收，欲以銷貨給○○公司但不實際出貨之方式為之，並
    於證人任○○向其詢問康富生技公司沒有出貨為何卻要○○公司
    付錢之際，仍指示證人任○○照公司做法處理就好，不要管那
    麼多，可知被告蔡明恭對於康富生技公司虛開銷售486萬元1
    000盒金牌多醣體發票給○○公司，另虛開銷售469萬3500元60
    00盒的牙齒美白貼片發票給○○公司，實際均無供貨等情，均
    知之甚詳。至○○公司於102年1月8 日始要求康富生技公司給
    付金牌多醣體1000盒及○○公司將美白貼片退貨銷燬的時間為
    101年底之時點，被告蔡明恭雖已離職，然此並不影響業已
    成立之犯罪事實。另證人即被告林秦葦於本院更二審審理時
    具結證稱：康富公司跟○○公司或跟其他公司個別交易行為之
    交貨、出貨、記帳，財務長沒有要負責處理等語（更二卷8
    第201頁），亦難資為有利於被告蔡明恭之認定。
  ⒎又證券交易法第20條第2 項規定「發行人依本法規定申報或
    公告之財務報告及財務業務文件，其內容不得有虛偽或隱匿
    之情事」，係以公司財務報告為投資人投資有價證券之主要
    參考依據，為使投資大眾明瞭公司之現況及未來展望，其財
    務報告之編製自應具體允當真實揭露公司之財務狀況，是證
    券交易法第171 條第1 項第1 款（即違反同法第20條第2 項
    規定）規範之行為客體既在於「行為人記載虛偽資訊」，立
    法目的乃在於「維護有價證券市場之誠信」，避免投資人因
    不實資訊而做成錯誤之投資決定，其保護重點係在「證券市
    場中之一般多數不特定投資大眾」，亦即「有價證券市場上
    各別投資人財產法益之多數集合」，則依證券交易法第171
    條第1 項第1 款、第20條第2 項之法條文義，只要行為人在
    所規範之財務報告有虛偽或隱匿之登載不實訊息行為，即符
    合立法者預設應處罰之可能造成不特定多數投資人財產法益
    受侵害之危險，不以發生特定實害結果為必要，亦即行為人
    之登載不實行為是否確實使特定被害人陷於錯誤、該特定被
    害人是否因該錯誤而給付財物、行為人是否因被害人給付財
    物而獲得利益，尚非犯罪之成立要件。本件康富生技公司關
    於金牌多醣體、美白貼片之不實交易記入康富生技公司帳冊
    並申報之時間雖係在康富生技公司99年8 月25日上興櫃掛牌
    前，惟康富生技公司在98年12月18日變更為公開發行股票公
    司並需定期申報半年報及年報以為投資人投資有價證券之參
    考依據，其財務報告之編製自應具體允當真實揭露公司之財
    務狀況，不以投資人是否已閱讀該不實財報並發生特定實害
    結果為必要，是被告蔡明恭辯稱康富生技公司於98年12月18
    日至99年8 月25日期間並無對外增資發行新股，故除原股東
    外，並無所謂理性投資人的存在，自無因閱讀該不實財報而
    受有損害之投資人存在等情，要難採取。
  ⒏依被告古彩蓉於102 年6 月26日、同年6 月28日、同年7 月2
    2日偵查中具結所供，可知被告古彩蓉明知新疫霸30包（疫
    霸2 粉末）、○○新力心血管配方、疫霸專業輔助+ 派盒均非
    ○○公司所需商品，101 年3 月30日、101 年6 月22日及101 
    年6 月28日等3 筆發票均係在其請假期間所開立，係其回任
    後發現上開交易之傳票資料中之審查及核准欄均未用印，遂
    詢問稽核部門，後再詢問被告林秦葦，知悉上開商品實際銷
    貨對象為○○公司，統一發票與會計傳票銷貨對象卻是○○公司
    ，與會計原則不合，此係因○○公司積欠康富生技公司貨款無
    法償還之金額過高，經康富生技公司輔導券商、會計師建議
    康富生技公司不要再出貨給○○公司，遂以實際銷貨對象與統
    一發票及會計傳票銷貨對象不同而不符會計原則之方式規避
    輔導券商、會計師之查核，仍將其所有之圓形印章、方形印
    章交由康富生技公司、○○國際公司、○○○公司之會計人員在
    該等傳票上補行用印而完成上開交易之財務作帳流程等節；
    與證人任○○於102 年4 月15日偵查中所證：林秦葦為調整康
    富生技的存貨，就由古彩蓉指示會計人員開立不實發票給○○
    ○○公司，另○○公司要進疫霸產品，林秦葦就會先由康富生技
    公司賣給○○公司，○○公司再賣給○○公司的方式，以增加○○公
    司的營收，讓投資人進來投資等語（見偵1704號卷1 第209 
    頁反面至第210 頁），及於第一審審理時證稱：美體健康沙
    發垂直律動一百台，是康富生技公司的人把發票拿給伊，因
    為○○○○的帳是伊做的，伊去問古彩蓉，古彩蓉就說那是林秦
    葦指示要這樣繞過來，因為○○的逾期帳款太多了，所以必須
    要從另外一家公司繞過來，這樣會計師才不會查，所以帳面
    上從康富賣給○○○○，○○○○再賣給○○，實際上康富是直接出貨
    給○○等語（見第一審卷2 第80頁）相符，證人蘇○○於102 年
    5 月7 日偵查中及104 年4 月9 日本院上訴審審理時證稱：
    ○○公司財務部分都是康富生技公司林秦葦及財務主管古彩蓉
    在掌控。最後兩年期間，○○公司一直延付廠商的貨款，廠商
    都會來追我要錢，我之前都是先問我們○○○○的財務經理，○○
    ○○財務經理跟我說放款不是他們，我問他們沒有用，要去問
    樓上康富生技的財務經理古彩蓉，我就去問古彩蓉經理，有
    些貨款她會跟我說這一筆廠商的貨款林董今天會放行等語（
    見偵1704號卷4 第219 頁反面、上訴卷5第140頁）。證人蔡
    ○○、張○○於偵查中均證稱：古彩蓉是康富生技公司財務主管
    ，康富生技公司、○○國際公司及○○○公司這3 家公司的財會
    人員都在同一辦公室，係以部門分等語（見偵13108 號卷4 
    第67、279 頁），及證人林○○於第一審審理時證稱：當公司
    決定出貨時，財務單位應談是要知道的，所以我認為古彩蓉
    都知情等語（見第一審卷3 第11頁），並經證人張○○於102 
    年6 月26日偵查中具結證稱：疫霸是○○公司需要的產品，○○
    公司的通路並沒有疫霸，附表四、五所示○○公司向康富生技
    公司、○○○公司、○○國際公司採購疫霸交易明細之傳票，我
    於擔任財務長期間均未曾見過，傳票上之審查及核准襴亦非
    由我蓋章，都是蓋古彩蓉的章，上開傳票可能是我離職後才
    補製作，不然不會有漏蓋章情形等語（見偵13108號卷3第27
    5至276 頁），及其於103年1月21日第一審審理具結證稱：
    我知道ERP系統是可以靠權限更改，是否可以補開發票或是
    漏開發票，說實在都是會計端作業的東西，因為報表出具之
    後，可能在半年報時，承銷跟會計師那邊會針對一到六月的
    報表會再審視一次，中間可能會有些比較不實的或什麼的可
    能會再剔除或如何等語（見第一審卷3 第6 頁反面），及證
    人黃○○於原審審理時具結證稱：我記得古彩蓉是101年3月底
    離職，2、3個月後有回來，印象中應該是6月底的時候。古
    彩蓉不在職的時候，如果傳票上面有她的章這個情況發生，
    就是因為公司裡面稽核人員在做稽核報告時，發現傳票只有
    我製表蓋章而已，有很多傳票審查跟核准欄都沒有人蓋，稽
    核就會跟古彩蓉說因為這個不能空白，所以當時有請古彩蓉
    做補蓋動作。古彩蓉那時候有兩顆章給我們，如果稽核到銷
    貨收入的傳票沒蓋章，古彩蓉就請我們幫她補蓋。大概是10
    1 年3 月底、4 月跟6 月的傳票可能就是補蓋的等語（見第
    一審卷第17至19頁），大致相符，可見○○公司事後才補製作
    採購資料予康富生技公司，即與正常採購流程不符，益徵被
    告古彩蓉知悉○○公司積欠康富生技公司之貨款過高，明知○○
    公司向康富生技公司採購美體健康沙發及疫霸、○○新力心血
    管配方等產品，均非○○○○公司或○○○○公司所需要之產品，卻
    仍依被告林秦葦之指示，於銷售及發票對象改為○○○○公司及
    ○○○○公司，藉此降低康富生技公司對○○公司之應收帳款及數
    額，以規避康富生技公司輔導券商及會計師之查核，而與會
    計原則不符甚為明確。縱核定轉帳日期101年4月3日及統一
    發票日期101年6月22日、101年6 月28日等，均非在其任職
    期間，惟附表三、附表三之一、附表四編號1、附表四之一
    編號4等統一發票日時則均在被告古彩蓉任職期間，且其事
    後復有補蓋章情形，堪認其確與被告林秦葦等人就此部分犯
    行，有犯意聯絡及行為分擔無誤。而被告古彩蓉知悉○○公司
    積欠貨款過高，明知○○公司向康富○○國際公司採購疫霸等產
    品，並非○○○○公司所需要之產品，卻仍依被告林秦葦之指示
    ，於銷售及發票對象改為○○○○公司，藉此降低對○○公司之應
    收帳款及數額，以規避輔導券商及會計師之查核，而與會計
    原則不符甚為明確。且因此部分事證已明，則康富生技公司
    101年3月份興櫃報表、101年3-4月營業稅資料、101年5-6月
    營業稅資料，亦係配合前開不實資料而製作，自難採為有利
    於被告古彩蓉之認定。
  ⒐雖證人林○○於103年1月21日第一審審理時證稱：（康富生技
    公司的會計人員或是被告古彩蓉，是否會比你們業務行銷端
    先知道銷貨的對象是誰？）應該不會，因為我剛剛有講到銷
    貨流程，是客戶先下單，然後有這些依據之後再去生產出貨
    ，出貨才會開發票等語（見第一審卷3第9頁）、證人黃○○於
    103年1月21日第一審審理時證稱：（被告古彩蓉，她能否或
    會不會直接指示妳開立銷貨發票，而不經過妳剛剛所提的行
    銷端的前置作業？）不曾有這樣的事情發生，我們開發發票
    的話，所有的依據都是系統，不會自己無憑無據開立發票等
    語（見第一審卷3第16頁）、證人楊○○於103 年1月21日第一
    審審理時證稱：銷貨如果以康富公司來說，最原始是業務單
    位那邊會寫需求單，需求單經過核准後就會去看有沒有料或
    是是否需要生產或備料之類的，後來客戶正式下單時會把單
    下給業管，業管會把單打到ERP系統，如果有貨的話，就會
    由倉管那邊出貨，如果沒有貨的話就是倉管那邊去生產，倉
    管出貨後才會有開發票跟傳票的問題等語（見第一審卷3第1
    4頁）及證人蔡○○於103年1月21日第一審審理時證稱：業務
    會去接單回來，然後我們依照業務接單再去打銷貨單打完銷
    貨單，財務部才會去開立發票等語（見第一審卷3第7頁），
    惟上開證人所述，均係一般正常交易之流程，本案被告古彩
    蓉既與被告林秦葦事先謀議，於銷售及發票對象改為○○○○公
    司及○○○○公司，藉此降低康富生技公司對○○公司之應收帳款
    及數額，以規避康富生技公司輔導券商及會計師之查核，即
    無法以正常流程為其有利之認定。另康富生技公司101年3月
    份興櫃報表、101年3-4月營業稅資料、101年5-6月營業稅資
    料等，堪認係配合前開不實資料而製作，亦難採為有利於被
    告古彩蓉之認定。
  ⒑查被告林耿宏業於102年6月6日調查站詢問時陳稱：○○公司向
    康富生技公司訂購美體沙發，後來不知道從什麼時候開始，
    先轉售給○○○○公司，再銷給○○公司，但康富生技公司並沒有
    出貨給○○○○公司，實際上○○○○公司僅是人頭公司等語（見偵
    13108號卷1第135頁反面）；於102年6月6日偵查中陳稱：康
    富生技公司在99年1月30日銷售金牌多醣體1000盒給○○公司
    ，當時有過帳，帳面看起來有過帳，是指錢有過帳，我不確
    定曾○○有沒有點收，但因為林秦葦指示要付款，所以支付款
    項486萬元；美白貼片不是○○公司營運上需要的，是林秦葦
    指示的，當時康富生技公司買了貨品賣不出去，就指示轉到
    ○○公司銷售，實際上並沒有在○○公司銷售，因為我們覺得賣
    不掉等語（見偵13108號卷1第189頁反面至第190頁）；於10
    2年6月6日偵查中以證人身分證稱：○○公司沒有上架銷售新
    疫霸、疫霸專業輔助食品+派盒、○○心力心血管配方，這些
    都是○○公司負責銷售的等語（見偵13108號卷1第195頁），
    參以○○公司、○○公司採購流程均需層轉被告林耿宏核章後再
    層轉被告林秦葦核章，被告林耿宏對於上開商品下單之採購
    、銷售相關事項顯知之甚詳。證人任○○於102年12月2日第一
    審審審理時固曾證稱：林耿宏在○○公司是負責處理業務跟傳
    直銷會員，財務的部分他沒有碰，他都沒有處理到資金調度
    這一塊等語（見第一審卷2第79頁反面），惟於嗣後已補充
    說明：那時候林秦葦有指示，只要我要放行一些款項，要林
    耿宏簽名以後，才可以送上去給古彩蓉他們放款。林秦葦只
    是要認林耿宏的簽名，確定林耿宏看過這份文件等語（見第
    一審卷2第79、81頁）；於103年1月6日第一審審理時證稱：
    ○○公司傳直銷業務要進哪些貨物、有無需求來銷售是林耿宏
    負責、決定等語（見第一審卷2第196頁），證人曾○○亦於10
    2年5月31日偵查中證稱是被告林耿宏告知康富生技公司要○○
    公司下單訂購米蕈和美白貼片，○○公司即按指示製作採購單
    進行採購流程等語（見偵1704號卷6第284、285頁）；102年
    12月2日第一審審理時具結證稱：林耿宏是○○公司總顧問，
    有些公文或是採購單，需要他來簽核，○○公司的財務跟帳務
    林耿宏會知道，康富直接指示我採購的特殊商品，我會先詢
    問林耿宏是否有這樣的狀況，然後就會進行採購流程等語（
    見第一審卷2第70頁）；於103年1月6日第一審審理時證稱：
    ○○公司的業務是直銷，傳直銷銷售哪些貨品是林秦葦或林耿
    宏決定的等語（見第一審卷2第206頁）。證人即同案被告古
    彩蓉於102年6月28日偵查中具結證稱：○○公司、○○公司的實
    際負責人都是林秦葦，財務面是林秦葦，營業面是林耿宏等
    語（見偵13108號卷4第77頁），證人林○○於102年7月15日偵
    查中具結證稱：○○公司的總顧問林耿宏也是○○公司的董事長
    ，這二家公司都是林耿宏在執行業務等語（見偵13108號卷4
    第286頁），證人即同案被告林○○於102年6月6日偵查中證稱
    ：○○公司及○○公司都是林耿宏在營運，他是○○顧問，也是○○
    董事長等語（見偵13108號卷2第83頁反面），證人楊○○於10
    2年6月6日偵查中具結證稱：○○公司在林耿宏之前的負責人
    做得不好，○○公司賠錢，後來林耿宏應徵進來做，○○公司轉
    虧為盈，所以林秦葦對林耿宏非常信任，後來還把○○○○公司
    也交給林耿宏，林耿宏完全聽林秦葦的等語（見偵13108號
    卷1第127頁），堪認○○公司、○○公司係由被告林秦葦及被告
    林耿宏共同分工經營。由上可知，被告林耿宏明知金牌多醣
    體、美白貼片非○○公司所需商品，仍指示○○公司製作請購單
    完成帳面上之請購流程；○○○○公司為紙上公司未實際營業無
    採購美體沙發之需求、被告林耿宏確實知悉○○公司並無採購
    新疫霸、疫霸專業輔助食品+派盒、○○新力心血管配方之需
    求，仍與被告林秦葦等人決意帳面上改由康富生技公司銷售
    美體沙發與○○○○公司，○○○○公司再轉銷售給○○公司；康富生
    技公司銷售新疫霸、疫霸專業輔助食品+派盒、○○新力心血
    管配方予○○公司，○○公司嗣再將同一商品銷售予○○公司以平
    衡帳目，實際上前開商品則係由康富生技公司直接出貨至○○
    公司，並未銷售予○○○○公司、○○公司之緣由及流程，並由○○
    公司虛偽製作向康富生技公司採購疫霸等商品後，再由○○公
    司將該等商品銷售予○○公司之不實交易憑證並記入帳冊，被
    告林耿宏就各該部分犯罪事實自有犯意聯絡及行為分擔，而
    應負共同正犯之責，甚為顯然。至康富生技公司調借950盒
    金牌多醣體係屬托詞乙節，業經詳述於前，又○○公司於102
    年1月8日始要求康富生技公司給付金牌多醣體1000盒及○○公
    司將美白貼片退貨銷毀的時間為101年底之時點，均在本件
    上開虛偽交易完成之後，並不影響業已成立之犯罪事實。
  ⒒被告林耿宏辯稱其雖是○○公司登記負責人、○○公司總顧問，
    但上開公司均非公開發行公司，非證券交易法第5條所稱發
    行人，無證券交易法第171條第1項第1款財務報告及財務業
    務文書不實罪之適用。又康富生技公司當時雖為公開發行公
    司，然被告林耿宏並未在康富生技公司任職，非「有身分之
    人」，就犯罪事實欄二與林秦葦、古彩蓉、蔡明恭（均任職
    康富生技公司）自無從為犯意聯絡及行為分擔等語。惟按證
    券交易法第179條規定，法人違反本法之規定者，依本章各
    條之規定處罰其為行為之負責人，係指因法人負責人有違反
    證券交易法規定之行為，始予以處罰，並非代罰或轉嫁性質
    ，因此，凡參與違反證券交易法規定決策之法人董事長或董
    事，固應論以證券交易法相關規定之罪責，而知情承辦或參
    與違反上開規定業務之職員，茍與法人之行為負責人或董事
    有犯意聯絡或行為分擔，依刑法第31條第1項規定，亦應論
    以該罪之共同正犯（最高法院104年度台上字第417號判決參
    照）。康富生技公司犯犯罪事實欄二所示違反證券交易法第
    20條第2項、第171條第1項第1款之財務報告申報不實罪，被
    告林秦葦為康富生技公司上開行為之行為負責人，被告林耿
    宏雖不具康富生技公司之董事、監察人、經理人或受僱人之
    身分，惟其係無身分之人而與有康富生技公司公司董事、經
    理人及受僱人身分之被告林秦葦共同實施犯罪，依刑法第31
    條第1項規定，仍以共同正犯論。
  ⒓至證人黃○○雖於本院更一審審理時證稱：○○公司因自身之倉
    庫空間較小，故有向康富生技公司承租寄倉云云，此與前揭
    被告林秦葦供稱康富生技公司並未提供寄倉之事實已有不符
    ，且其同日亦證稱並未看過○○公司與○○公司向康富生技公司
    租倉庫之相關租賃契約或依據；並未經手證人曾○○所稱被告
    林秦葦調借金牌多醣體950 盒部分，不是很清楚等語（見更
    一卷3第65頁反面至第67頁、第68頁反面、第69 至70頁、第
    71至76頁），是其證言即難資為被告林秦葦有利之認定。又
    證人蘇○○於本次更審審理時雖證稱：伊完成跟○○○公司採購
    並賣給○○公司之採購流程後，某日被告林耿宏進公司，伊才
    向其講有進了這批貨等語（見更一卷3第113至115頁），惟
    上開犯行實際上係被告林秦葦與被告林耿宏等謀議好後利用
    不知情之蘇○○所為不實交易與掏空○○公司資產之犯行，故證
    人蘇○○既係被利用之人，其事前被矇蔽即屬當然，自不能以
    其事後才向身為○○公司總經理之被告林耿宏報告，即謂被告
    林耿宏事後始知情，而為其有利之憑證。
　⒔證人胡○○（康富生技公司藥局通路業務總監）雖於本院更一
    審審理時證稱：每月初均需參加康富生技公司董事長兼總經
    理林秦葦所召開的例行性行銷會議檢討業績，參與者為各部
    門的主管、總經理還有總營養師林○○，○○公司及○○公司並未
    派人參加，未曾見被告林耿宏參與該會議，該會議並未討論
    應如何分配、銷售貨物予○○公司之事宜等語（見更一卷3第5
    6至57頁），惟其同日審理時嗣後並證稱僅負責藥局通路相
    關事宜，其餘並不清楚，不知證人張○○是否負責該例行性會
    議之會議紀錄等語（見更一卷3第58頁反面），顯與證人張○
    ○證述其所參與之會議不同，且與康富生技公司是否將貨品
    銷售給○○公司、○○公司部分無涉，證人胡○○所證無從資為被
    告林耿宏有利之認定。同理，證人張崇滋（康富生技公司行
    銷協理，先後負責有機部門通路、藥局通路）雖於本院更一
    審審理時證稱：每月均需參加康富生技公司董事長兼總經理
    林秦葦為主席之例行性行銷會議，召開時間不一定，總營養
    師林○○、會計部主管、所有主管都要參加，○○公司、○○公司
    不用參加，未曾見被告林耿宏參與該會議，該會議不一定由
    同一人擔任紀錄，例行性行銷會議會看到證人張○○，該會議
    並未討論應如何分配、銷售貨物予○○公司之事宜，僅討論康
    富生技公司各通路及內部單位行政事務之協調，內容與○○公
    司、○○公司無涉等語（見更一卷3第61至63頁），惟其同日
    審理時另證稱其所負責之康富生技公司有機通路及藥局通路
    業務均沒有出貨給○○公司與○○公司，康富生技公司只有為○○
    公司代工生產○○公司品牌之商品才會出貨給○○公司（見更一
    卷3第63頁反面至第64頁），與證人張○○證述其所參與之會
    議不同，且與康富生技公司是否將貨品銷售給○○公司、○○公
    司部分無涉，是其關於所參加之例行性行銷會議之所證亦無
    法執為有利被告林耿宏之認定。
　⒕被告林秦葦之辯護人辯護稱：康富生技公司於98年11月25日2
    99年1月5日、99年1月13日，分別匯款170萬1630元、127萬6
    223元、553萬0927元，總計850萬8150元，向上游廠商「安
    廣公司」訂購金牌多醣體，有康富生技公司向安廣公司採購
    之正式採購訂單、出貨單、驗收單、付款證明可稽（見本院
    更二卷第4第37至67頁）；另辯護稱：康富生技公司於99年1
    月21日向「美商美國製藥股份有限公司台灣分公司」採購「
    美白貼片」13300盒，總計1076萬元，銷售予○○○公司2800盒
    、○○賣場公司4760盒、○○國際公司57盒等語。而
　　○○賣場協銷企劃有限公司為通路代理行銷公司，廠商透過該
    公司將產品提報至屈臣氏個人用品商店股份有限公司之後，
    由該公司該廠商原裝產品統籌配送至屈臣氏個人用品商店股
    份有限公司販售，康富生技公司有售予美白貼片3260盒，均
    有開立統一發票，另有贈品即牙膏（數量1500），有○○○○賣
    場協銷企劃有限公司函覆資料附於本院卷可按（見更二審卷
    6第357至359頁）。惟本案著重於本案系爭交易是否真實或
    虛假？則康富生技公司是否有向上游廠商（如安廣公司）採
    購及支付貨款？是否有委託其他廠商代工（如委託○○有限公
    司代工生產「新疫霸」、委託○○企業股份有限公司生產「力
    心血管配方」）？康富生技公司是否另有其他銷售?康富生
    技公司如何為營業稅之申報（營業人銷售額與稅額申報）？
    均與本案無涉。
　⒖○○公司曾開立統一發票予○○○，有該等統一發票影本在卷可按
    （上訴卷4第90-114頁）。而被告林秦葦、蔡明恭之辯護人
    辯護稱：○○公司有透過○○○市集國際資訊股份有限司之電商
    銷售平台，販售金牌多醣體予消費者，可見○○公司確有從康
    富生技公司取金牌多醣販售予消費者等語。惟查：
　⑴「PCHOME○○○」網站之模式，係提供網路平台予商家從事網路
    開店，商家需自行製作、上傳並刊載其所提供商品資訊供消
    費者瀏覽及訂購商品，本公司僅依本公司建置之金流系統提
    供代收貨款服務。相關爭議亦由各商家依網頁內容提供者及
    商品出賣人地位負相關法律責任。又本公司不介入網路商店
    與消費者間之交易，本公司對於網路商店所將製作及上傳之
    網頁內容、商品價格以及其所將銷售之具體商品等，亦無從
    得知，因此本公司無法判斷商家○○公司與消費者間之交易是
    否為真實，本公司僅能提供系爭交易於本公司之系統所留存
    之紀錄。系爭26張發票係○○公司依其與本公司所簽訂之「PC
    home Online○○○」服務租用合約規定，向本公司請款，該等
    發票為本公司為○○公司代收款項之請款發票，有○○○市集國
    際資訊股份有限公司111年3月3日商法111字第029號函及相
    關資料附於本院卷可參（更二卷8第7至157頁），
　⑵證人林○○（○○○市集國際資訊股份有限公司法務副理）於本院
    更二審審理時證稱：○○公司的確有在我們的網站開設網路商
    店，也有交易紀錄，可是誠如回函所載，我們公司的網站其
    實只是一個平台角色，我們只能提供這些紀錄，沒辦法真的
    去判斷交易真偽。我們公司並不是商品出賣人，只是一個平
    台，實際上商品出賣人是○○公司，店家依情形有時會委託我
    們代開發票給消費者，我們只是代開，有時候是店家自行開
    立發票給消費者。店家簽約時會指定是由我們公司代開發票
    或由他們自行開立發票給消費者，公司系統顯示○○公司是請
    我們代開發票給消費者。系爭26筆發票是○○公司開給本公司
    的請款發票，並不是消費者的發票，是我們幫○○公司代收貨
    款的請款發票。確實有收到這些發票跟金額。我們收到貨款
    之後會開立發票，至於實際交易情形，因為我們不是商品出
    賣人，我們並不知情。我們公司只是一個交易平台，我們不
    會去知道交易整個實際的過程，因為買賣契約是存在於消費
    者與商品出賣人之間，我們也不會介入出貨的情形。這26張
    發票只是○○公司所開立的請款發票，我們有代收貨款之後○○
    公司會依照合約約定跟我們請款等語（更二卷8第191至198
    頁）。
　⑶由上足見「PCHOME○○○」係提供網路平台予商家，○○○市集國
    際資訊股份有限公司不介入網路商店與消費者間之交易，無
    法判斷商家○○公司與消費者間之交易是否為真實。
　⑷另證人任○○業於102年5月31日偵查中具結證稱：為了要沖銷
    米蕈這項存貨，我會利用會員在PCHOME○○○分期付款購買商
    品的時候，在PCHOME的紀錄裡面載明是金牌多醣體，用這種
    方式把外帳存貨沖掉。（庭呈○○米蕈，金牌多醣體門積門山
    會員交易明細表，見偵1704號卷6第149至193頁）實際上會
    員拿到的是疫霸，並不是米蕈，我們開了二張發票，一張給
    PCHOME，門積門山就是米蕈，另外一張給會員的是○○公司的
    發票，品項寫疫霸等語（見偵1704號卷6第283頁），可見○○
    公司開立給○○○市集國際資訊股份有限公司之請款發票，僅
    係為沖銷金牌多醣體之外帳存貨，故該等發票尚難作為有利
    於被告林秦葦、蔡明恭及林耿宏認定之證據。
　⒗證人張○○於本院更二審審理時證稱：林秦葦就跟我交代說「
    康富」跟其他「○○」、「○○」的交易還有財務就不要讓林○○
    跟林耿宏兩個人知道，事實上我聽了我也覺得莫名其妙，為
    什麼不讓他們知道。我在康富生技公司期間，林耿宏沒有在
    行銷會議出現過，也沒有在ERP系統登入過，林耿宏在○○的
    角色是掛名負責人沒錯，但是他就只是一個人頭，當時所有
    的那個實質的放款都是林秦葦在做的，林耿宏只是掛名負責
    人，有關交易的發票，林耿宏沒有下指示過，他不會接觸財
    務資料跟交易行為等語（更二卷9第204至211頁），惟○○公
    司、○○公司採購流程均需層轉被告林耿宏核章後再層轉被告
    林秦葦核章，被告林耿宏對於上開商品下單之採購、銷售相
    關事項顯知之甚詳，已論述如前，且證人張○○進入康富生技
    公司任職亦是經由被告林耿宏提供之訊息，亦據證人張○○於
    本院更二審審理時證述屬實（更二卷9第219至221頁），則
    其證詞亦難免偏頗被告林耿宏，是證人張○○上開所為有利於
    被告林耿宏之證詞，尚難作為有利於被告林耿宏之認定。
　⒘證人曾○○於111年6月22日本院更二審審理時證稱：○○公司有
    於99年3月向康富生技公司進貨6千盒「美白貼片」，銷燬的
    「美白貼片」是屬於○○公司的，因為是我們申請銷燬，101
    年10月12日「美白貼片」3800盒產品入庫單上的「曾○○」簽
    名是我簽的，因為我們每年有承租康富生技公司的倉庫，簽
    這個表示入庫，然後會點收，只是說是放在我們樓上康富生
    技公司的倉庫等語，並有康富生技公司產品入庫單影本1份
    附於本院卷可稽（更二卷8第260頁），惟上開產品入庫單之
    日期為101年10月12日，距附表二之一所示發票日期99年3月
    26日已長達1年半以上，是否真實？已有可疑。況被告林秦
    葦原即否認本件案發當時有寄倉情事，雖於本院上訴審判決
    後曾提出康富生技公司與○○公司簽訂之倉儲物流委任合約書
    ，惟合約內容缺頁而未完備，且觀諸合約期限分別為100年1
    月1日至100年12月31日、101年1月1日至101年12月31日（見
    最高法院台上2090號卷3第1393、1395、1403、1405頁），
    合約有效日期均在金牌多醣體（附表二所示發票日期99年1
    月30日）、美白貼片（附表二之一所示發票日期99年3月26
    日）交易之後，是該等委任合約書無從執為此二筆交易時康
    富生技公司與○○公司間確定有寄倉合約之認定，已如前述，
    則上開產品入庫單亦難執為有利於被告林秦葦、林耿宏、蔡
    明恭之認定。
　㈤被告林秦葦之辯護人張績寶律師聲請送台中市會計師公會鑑
    定康富生技公司之會計帳冊：①康富生技公司與○○公司間就
    「金牌多醣體」、「美白貼片」實際進出貨交易狀況及販售
    商品給末端消費者之交易紀錄是否真實?與會計帳冊是否一
    致？會計憑證是否如實記載？②康富生技公司、○○○○公司及○
    ○公司間就「美體健康沙發」實際進出貨交易狀況及販售商
    品給末端消費者之交易紀錄是否真實?與會計帳冊是否一致
    ？會計憑證是否如實記載？③康富生技公司與○○公司間就「
    新疫霸」實際進出貨交易狀況及販售商品給末端消費者之交
    易紀錄是否真實?與會計帳冊是否一致？會計憑證是否如實
    記載？惟本件著重在如附表二、附表二之一、附表三、附表
    三之一、附表四及附表四之一等個別交易是否真實？與康富
    生技公司整體之會計帳無關。而依前揭卷證資料已足資認定
    上開交易係屬虛假，事證已明，自無再就康富生技公司整體
    之會計帳冊為鑑定之必要。另被告林耿宏之辯護人楊玉珍律
    師聲請傳喚證人何○○，被告蔡明恭之辯護人常照倫律師聲請
    傳喚證人林耿宏，然證人何○○與其家人居住在越南，且在越
    南工作，復因疫情無法回臺等情，有本院公務電話查詢紀錄
    表附於本院卷可按（更二卷6第81頁），而楊玉珍律師無法
    聯繫證人何○○以利本院安排視訊，楊玉珍律師已陳明如無法
    視訊詰問時，即予捨棄調查（更二卷6第221頁）；另證人即
    被告林耿宏業由臺灣臺中地方檢察署發布通緝中，迄本院言
    詞辯論終結前尚未緝獲，常照倫律師已陳明如證人林耿宏仍
    無法到庭，即予捨棄傳訊（更二卷8第187頁），附此敘明。
  ㈥綜上所述，被告林秦葦、林耿宏、蔡明恭共犯犯罪事實欄二㈠
    、㈡部分：被告林秦葦、林耿宏、古彩蓉共犯犯罪事實欄二㈢
    、㈣部分之犯罪事證均已明確，其等犯行均堪認定。
參、論罪科刑
一、新舊法比較：
  ㈠按行為後法律有變更者，適用行為時之法律，但行為後之法
    律有利於行為人者，適用最有利於行為人之法律，刑法第2
    條第1項定有明文。但若新、舊法之條文內容雖有所修正，
    然其修正係無關乎要件內容之不同或處罰之輕重，而僅為文
    字、文義之修正或原有實務見解、法理之明文化，或僅條次
    之移列等無關有利或不利於行為人，則非屬該條所指之法律
    有變更，自不生新舊法比較之問題，而應依一般法律適用原
    則，適用裁判時法。
  ㈡被告林秦葦、古彩蓉、蔡明恭、林耿宏就犯罪事實欄二行為
    後，證券交易法第174條於101年1月4日為部分修正，惟查該
    法第174條第1項第5、6款之修正內容，僅為文字用語之調整
    修正，就犯罪之構成要件、刑罰效果均未變更，此部分並無
    法律變更而應比較適用新舊法之問題。又同法第171條第1項
    亦迄無修正，僅於沒收部分配合刑法沒收規定而於107年01
    月31日修正時，於同條第7項修正為「犯第一項至第三項之
    罪，犯罪所得屬犯罪行為人或其以外之自然人、法人或非法
    人團體因刑法第三十八條之一第二項所列情形取得者，除應
    發還被害人、第三人或得請求損害賠償之人外，沒收之。」
    （原為第6項規定內容：犯第一項或第二項之罪者，其因犯
    罪所得財物或財產上利益，除應發還被害人、第三人或應負
    損害賠償金額者外，以屬於犯人者為限，沒收之。如全部或
    一部不能沒收時，追徵其價額或以其財產抵償之。」），故
    亦無法律變更而應比較適用新舊法之問題。另證券交易法第
    179條曾於101年1月4日及109年5月19日修正，惟關於法人違
    反本法規定，依本章各條之規定處罰其「為行為之負責人」
    之規定，並未變更其法律效果，應適用現時有效之證券交易
    法第179條之規定。
  ㈢另被告林秦葦、古彩蓉、蔡明恭、林耿宏就犯罪事實二行為
    後，刑法第342條第1項背信罪於103年6月18日修正公布，並
    於同年月20日施行。修正前刑法第342條第1項之法定刑為「
    5年以下有期徒刑、拘役或科或併科（銀元）1千元以下罰金
    」修正後之法定刑為「5年以下有期徒刑、拘役或科或併科5
    0萬元以下罰金」比較修正前後之規定，因修正後之規定提
    高罰金刑之數額，自以修正前之規定對被告林秦葦、古彩蓉
    、蔡明恭、林耿宏等人較有利，是應依刑法第2條第1項前段
    規定，適用行為時之法律，即103年6月18日修正前刑法第34
    2條背信罪之規定。
二、論罪（法律適用）
  ㈠按93年4月28日修正公布證券交易法第171條第1項第1款，增
    列違反第20條第2項之處罰規定（第20條第2項原規定「發行
    人申報或公告之財務報告及其他有關業務文件，其內容不得
    有虛偽或隱匿之情事」，修正為「發行人依本法申報或公告
    之財務報告及財務業務文件，其內容不得有虛偽或隱匿之情
    事」）；同法第174條第1項第5款規定「發行人、公開收購
    人、證券商、證券商同業公會、證券交易所或第18條所定之
    事業，於依法或主管機關基於法律所發布之命令規定之帳簿
    、表冊、傳票、財務報告或其他有關業務文件之內容有虛偽
    之記載者」，均係對財務報告及相關業務文件為虛偽記載之
    處罰規定。故違反同法第20條第2項規定者，倘均符合同法
    第171條第1項第1款、第174條第1項第5款之構成要件，係屬
    法律競合，應擇一適用（最高法院104年度台上字第889號判
    決參照）。再按會計憑證，依其記載之內容及其製作之目的
    ，亦屬文書之一種，凡商業負責人、主辦及經辦會計人員或
    依法受託代他人處理會計事務之人員，以明知為不實事項而
    填製會計憑證或記入帳冊者，即該當商業會計法第71條第1
    款之罪，本罪乃刑法第215條業務上文書登載不實罪之特別
    規定，自應優先適用（最高法院92年度台上字第3677號判決
    意旨參照）。又商業會計法第71條第1款以明知為不實之事
    項，而填製會計憑證或記入帳冊罪，與證券交易法第174條
    第1項第5款規定發行人、公開收購人、證券商、證券商同業
    公會、證券交易所或第18條所定之事業，於依法或主管機關
    基於法律所發布之命令規定之帳簿、表冊、傳票、財務報告
    或其他有關業務文件之內容有虛偽之記載者」，均以帳簿、
    表冊或財務報告（表）不實登載為其犯罪成立之要件，係以
    一個犯罪行為而侵害一個社會法益，因法規之錯綜競合，致
    同時有前揭二種符合該犯罪構成要件之法條可資適用，屬於
    法規之競合，應依重法優於輕法、全部法優於一部法，或新
    法優於舊法等關係擇一處斷（最高法院102年度台上字第241
    號判決意旨可資參照）。復按證券交易法第179條規定：「
    法人違反本法之規定者，依本章各條之規定處罰其『為行為』
    之負責人」，該法人之「行為負責人」（自然人）既為依上
    述規定受處罰之主體，並非代罰規定（最高法院90年度台上
    字第7884號判決意旨參照）。
  ㈡康富生技公司係於98年12月18日公開發行、99年8月25日登錄
    興櫃，股票代號4140，嗣經申請核准於櫃買中心買賣股票之
    興櫃公司，為證券交易法第5條所稱之發行人。101年1月4日
    修正前證券交易法第36條第1項規定：「已依本法發行有價
    證券之公司，除情形特殊，經主管機關另予規定者外，應依
    下列規定公告並向主管機關申報：」而證券交易法第62條第
    2項授權制訂之證券商營業處所買賣有價證券管理辦法第8條
    再授權訂定之102年01月30日修正前財團法人中華民國證券
    櫃檯買賣中心證券商營業處所買賣興櫃股票審查準則第30條
    第1項前段規定：「本國發行人應分別於每會計年度終了後
    四個月內以書面向本中心申報經會計師查核簽證之年度個別
    及合併財務報告二份；每半會計年度終了後二個月內以書面
    向本中心申報經會計師查核簽證之半年度個別財務報告及經
    會計師核閱之半年度合併財務報告二份及本中心指定之網際
    網路資訊申報系統下載之應公告事項資料，屬於全年度者加
    送關係企業合併財務報表二份。」從而康富生技公司於99年
    8月25日至101年9月4日於櫃買中心登錄興櫃股票交易期間，
    依財團法人中華民國證券櫃檯買賣中心證券商營業處所買賣
    興櫃股票審查準則第30條第1項前段規定，應向櫃買中心申
    報年度（第四季）及半年度（第二季）經會計師查核簽證之
    個別及合併財務報告，亦即康富生技公司於登錄興櫃期間於
    公開資訊觀測站應申報相關財務報告為99年第二季、99年第
    四季、100年第二季、100年第四季、101年第二季母公司及
    合併財報，有櫃買中心108年2月14日證櫃審字第1080000834
    號函檢附該中心99年8月17日證櫃審字第0990101325號公告
    、行政院金融監督管理委員98年12月18日金管證發字第0980
    065888號函及107年7月11日證櫃審字第1070018259號函暨檢
    附之公開資訊觀測站查詢公告資料在卷可稽（見更一卷5第1
    、2、12頁、更一卷3第43至47頁），從而康富生技公司自98
    年12月18日起即應因公開發行而製作並依證券交易法申報及
    公告99年第二季、99年第四季、100年第二季、100年第四季
    、101年第二季個別及合併財務報告。而犯罪事實二㈠㈡（即
    附表二、附表二之一）之不實交易時間分別為99年1月30日
    及同年3月26日，康富生技公司就該2筆不實交易，應併同於
    99年之半年報(第二季)，一次申報、公告；另犯罪事實二㈢
    （即附表三）之不實交易時間為100年12月29日，應於100年
    年報（第四季）申報、公告；犯罪事實二㈣（即附表四）之
    不實交易時間為101年2月29日、3月30日、6月22日、6月28
    日，應於101年半年報（第二季）申報、公告，計有3次不實
    之申報、公告財務報告。
　㈢另依證券交易法發行有價證券之公司，除情形特殊，經主管
    機關另予規定者外，應於每月10日以前，公告並申報上月份
    營運情形（營收），證券交易法第36條第1項第3款定有明文
    ；且上開營收之申報亦為證券交易法第20條第2項所規範，
    其內容不得有虛偽或隱匿之情事。而康富生技公司於98年12
    月18日公開發行，即應於每月10日以前，公告並申報上月份
    營運情形（營收），故附表二所示康富生技公司銷售予○○公
    司金牌多醣體之營收情形，即應為康富生技公司於99年2月1
    0日前公告、申報其內（申報99年1月營收為19,098,000元；
    見更二卷8第451至452頁）；附表二之一所示康富生技公司
    銷售予○○公司美白貼片之營收情形，即應為康富生技公司於
    99年4月10日前公告、申報其內（申報99年3月營收為29,137
    ,000元；見更二卷8第455至456頁）；附表三所示康富生技
    公司銷售予○○○○公司美體健康沙發（又名垂直律動）之營收
    情形，即應為康富生技公司於101年1月10日前公告、申報其
    內（申報100年12月營收為28,101,000元；見本院更二卷9第
    81至83頁）；附表四編號1至4所示康富生技公司銷售予○○公
    司新疫霸、○○新力心血管配方、疫霸輔助食品＋派盒等產品
    之營收情形，即應為康富生技公司分別於101年1月10日前（
    編號1部分）、101年4月10日前（編號2部分）、101年7月10
    日前（編號3、4部分）公告、申報其內(申報100年12月營收
    為28,101,000元、101年3月營收為22,559,000元、101年6月
    營收為24,989,000元；見本院更二卷9第81至83頁、本院更
    二卷9第97至99頁）。而康富生技公司申報、公告上開月營
    收情形有虛偽不實之情形，係於：⒈99年2月10日前公告、申
    報99年1月之月營收；⒉99年4月10日前公告、申報99年3月之
    月營收；⒊101年1月10日前公告、申報100年12月之月營收；
    ⒋101年4月10日前公告、申報101年3月份之月營收；⒌101年7
    月10日前公告、申報101年6月份之月營收。其⒈⒉之營收情形
    亦當為99年半年報(第二季)所公告、申報其內；⒊之營收情
    形亦當為100年年報(第四季)所公告、申報其內；⒋⒌之營收
    情形亦當為101年半年報（第二季）所公告、申報其內。
　㈣被告蔡明恭係自97年7月間某日起至100年6月30日止任職康富
    生技公司財務長，被告古彩蓉則於100年7月1日起接任康富
    生技公司財務長，於101年3月15日卸任該職務，101年3月31
    日至101年6月29日因病離職，嗣於101年6月30日又回任財務
    長等情，有康富生技公司會計主管異動資料表申報書、職職
    申請書、移交報告書、交接清冊等在卷可稽（見原審卷3第6
    5至70頁），故被告古彩蓉自101年3月15日至101年6月29日
    期間，並未在康富生技公司擔任財務長職務，附表三所示康
    富生技與○○○○公司之虛偽交易時間為100年12月29日，該不
    實交易時間被告古彩蓉雖然在職，然康富生技公司於101年4
    月26日申報年報，並有不實，其時被告古彩蓉既已離職，則
    其就該次不實申報即難認有犯意聯絡及行為分擔，自不得令
    負共同正犯之責。故被告蔡明恭擔任康富生技公司財務長期
    間，康富生技公司前開不實之公告、申報有：⒈99年2月10日
    前公告、申報99年1月之月營收；⒉99年4月10日前公告、申
    報99年3月之月營收；⒊99年半年報(第二季)，亦含上開⒈⒉之
    營收情形在內。另被告古彩蓉擔任康富生技公司財務長之在
    職期間，康富生技公司前開不實之公告、申報有：⒈101年1
    月10日前公告、申報100年12月之月營收；⒉101年7月10日前
    公告、申報101年6月之月營收；⒊101年半年報（第二季），
    亦含上開⒉之營收情形在內。
　㈤是核被告林秦葦、林耿宏就犯罪事實二之㈠至㈣所示之行為，
    被告蔡明恭就犯罪事實二之㈠至㈡部分所示之行為（不實申報
    及公告部分為99年1月之月營收、99年3月之月營收、99年半
    年報），被告古彩蓉就犯罪事實二之㈢至㈣所示於其擔任康富
    生技公司財務長且在職期間之行為（不實申報及公告部分為
    100年12月之月營收、101年6月之月營收、101年半年報），
    均係犯證券交易法第179條、第171條第1項第1款之法人行為
    負責人申報、公告財務報告及財務業務文件不實罪及修正前
    刑法第342條第1項背信罪。
　㈥按證券交易法第179條規定：法人違反本法之規定者，依本章
    各條之規定處罰其為行為之負責人。既規定係處罰「為行為
    」之負責人，自非代罰之性質，而知情且參與違反上開規定
    業務而與法人之負責人共同違反上開規定之職員蔡明恭、古
    彩蓉或關係企業負責人或員工林耿宏，亦應依刑法第31條第
    1項前段規定論以共同正犯。是被告林秦葦、林耿宏、蔡明
    恭就犯罪事實欄二之㈠及㈡各該部分之犯行，被告林秦葦、林
    耿宏、古彩蓉（僅擔任財務長之在職期間）就犯罪事實欄二
    之㈢及㈣各該部分之犯行，彼此間分別有犯意聯絡及行為分擔
    ，俱為共同正犯。另被告林秦葦、林耿宏、古彩蓉、蔡明恭
    利用不知情之曾○○等人為此部分犯行，均為間接正犯。
　㈦被告林秦葦、林耿宏、古彩蓉、蔡明恭所犯上開證券交易法
    第179條、第171條第1項第1款之罪，與證券交易法第174條
    第1項第5、6款之帳簿、傳票不實罪及商業會計法第71條第1
    款之填製不實罪間，屬法規競合關係，應擇較重之證券交易
    法第179條、第171條第1項第1款之法人行為負責人申報、公
    告財務報告及財務業務文件不實罪處斷。康富生技公司申報
    及公告不實之月營收情形，嗣於當年度半年報、年報為不實
    之申報及公告時，該等不實之月營收情形亦已包含在半年報
    、年報之資訊內，故不實之半年報、年報之申報及公告行為
    如有包括不實之月營收情形時，其間具有局部之同一性，應
    認與一行為觸犯數罪名之要件相侔，而依想像競合犯論擬，
    以免過度評價。故被告林秦葦、林耿宏、蔡明恭就康富生技
    公司不實申報及公告99年1月、99年3月之月營收行為，與不
    實申報及公告99年半年報(第二季)行為間，為想像競合犯，
    應依刑法第55條規定從一情節較重(即不實之99年半年報申
    報及公告部分）之法人行為負責人申報財務報告及財務業務
    文件不實罪處斷；被告林秦葦、林耿宏就康富生技公司不實
    申報及公告100年12月之月營收行為，與不實申報及公告100
    年年報（第四季)行為間，為想像競合犯，應依刑法第55條
    規定從一情節較重(即不實之100年年報申報及公告部分）之
    法人行為負責人申報財務報告及財務業務文件不實罪處斷；
    另被告林秦葦、林耿宏就康富生技公司不實申報及公告101
    年3月、101年6月之月營收行為，及被告林秦葦、林耿宏、
    古彩蓉就康富生技公司不實申報及公告101年年6月之月營收
    行為，與不實申報及公告101年半年報（第二季)行為間，為
    想像競合犯，應依刑法第55條規定從一情節較重(即不實之1
    01年半年報申報及公告部分）之法人行為負責人申報財務報
    告及財務業務文件不實罪處斷。又上開法人行為負責人申報
    財務報告及財務業務文件不實罪與背信罪間，係一行為同時
    觸犯上述罪名，為想像競合犯，應從一重之法人行為負責人
    申報財務報告及財務業務文件不實罪處斷。
  ㈧按以不實交易虛增營收、記入帳冊，進而以申報不實論罪，
    則其罪數若干，即應以申報不實之次數為斷。被告林秦葦、
    林耿宏就康富生技公司申報及公告不實之行為（99年半年報
    、100年年報、101年半年報），無論時間或犯意均有不同、
    行為又非同一，即難視為數個舉動之接續施行而論以接續犯
    ，應予分論併罰而論以三罪；被告古彩蓉就康富生技公司申
    報及公告不實之行為（100年12月之月營收、101年半年報）
    ，犯意各別，行為互殊，亦難視為數個舉動之接續施行而論
    以接續犯，應予分論併罰而論以二罪；另被告蔡明恭僅就康
    富生技公司99年半年報之申報不實部分，論以一罪。
　㈨按因身分或其他特定關係成立之罪，其共同實行、教唆或幫
    助者，雖無特定關係，仍以正犯或共犯論，但得減輕其刑，
    刑法第31條第1項定有明文。另公司之經理人，在執行職務
    範圍內，亦為公司負責人，公司法第8條第2項定有明文；又
    經理人在公司章程或契約規定授權範圍內，有為公司管理事
    務及簽名之權，公司法第31條第2項亦有明文。被告蔡明恭
    、古彩蓉先後擔任康富生技公司之財務及會計部門主管（職
    稱為財務長、財務經理），而被告林秦葦於本院更二審審理
    時以證人地位證稱：「（財務長在公司內主要負責的工作為
    何？）財務長必須要負責每天營收現金流量的統計，還有報
    告出來、對於公司約半年現金流量的狀況的粗估、一般銀行
    貸款或L/C 開立時的匯率協商、公司融資的比例占比大概多
    少，再來就是公司的一些投資案，財務長必須提供預估計畫
    、對於公司一年的資金運用狀況必須做粗估的藍圖出來，再
    來對於公司的總資產必須計算好，讓公司、我們可以清楚了
    解融資占比的比例是否恰當，再來就是公司每年派股利時必
    須計算出股利給股東，如果美金跟台幣的匯率差比較大的時
    候，財務長必須避險，大概如上。」等語（更二卷8第200頁
    ），可見被告蔡明恭、古彩蓉並無代表康富生技公司簽名之
    權，應非屬公司法第8條第2項所稱之經理人，而非康富生技
    公司之負責人，另被告林耿宏並未在康富生技公司擔任職務
    ，其3人自非證券交易法第179條所稱之法人行為負責人，惟
    與有身分關係即康富生技公司法人行為負責人之被告林秦葦
    共同犯罪，仍以共同正犯論，惟得依刑法第31條第1項但書
    規定減輕其刑。本院審酌被告蔡明恭、古彩蓉、林耿宏均係
    聽命於被告林秦葦，此部分犯行所處之地位與分工較諸被告
    林秦葦而言係屬次要，爰均依刑法第31條第1項但書之規定
    減輕其刑。
  ㈩按自第一審繫屬日起已逾八年未能判決確定之案件，除依法
    應諭知無罪判決者外，法院依職權或被告之聲請，審酌下列
    事項，認侵害被告受迅速審判之權利，且情節重大，有予適
    當救濟之必要者，應減輕其刑：一、訴訟程序之延滯，是否
    係因被告之事由。二、案件在法律及事實上之複雜程度與訴
    訟程序延滯之衡平關係。三、其他與迅速審判有關之事項，
    刑事妥速審判法第7條定有明文。而本案係於102年10月4日
    繫屬第一審，有臺灣臺中地方檢察署102年10月4日中檢秀律
    102偵1704字第0937381號函附於原審卷可稽（見原審卷1第1
    頁），此部分迄今已逾8年尚未確定，本院審酌上開事由後
    ，認侵害被告受迅速審判之權利，且情節重大，有予適當救
    濟之必要，爰均依刑事妥速審判法第7條規定予以減輕其刑
    。
  至違反證券交易法第32條第1項「公司募集、發行有價證券時
    ，申請審核所加具之公開說明，其應記載之主要內容，不得
    有虛偽或隱匿情事。」之規定，固應依同法第174條第1項第
    3款規定處罰。惟「依規定申報或公告之財務報告及財務業
    務文件」與「依規定申報或公告之公開說明書」縱均因康富
    生技公司本件所涉不實交易致財務報告、公開說明書應記載
    內容不實，然本件起訴書並未敘及「公開說明書所載內容有
    虛偽或隱匿情事」，且上開文件為應分別製作並上傳於指定
    之網際網路資訊申報系統之相異文件，上傳於指定之網際網
    路資訊申報系統之時間亦不相同，有公開資訊觀測站查詢公
    告資料及公開說明書申報作業系統查詢資料在卷可稽（見更
    一卷3第45至47頁、更一卷5第158至159頁），已難逕認本件
    公訴事實起訴效力已包含「公開說明書所載內容有虛偽或隱
    匿情事」而併予審理。況就公開說明書關於財務報表應記載
    事項，依98年12月22日有效之公司募集發行有價證券公開說
    明書應行記載事項準則第27條第1、3款分別規定「發行人申
    報募集發行有價證券時之最近兩年度財務報表及會計師查核
    報告。發行人申報募集發行有價證券時已逾年度開始8個月
    者，應加列申報年度上半年之財務報表」、「發行人申報募
    集發行有價證券後，截至公開說明書刊印日前，如有最近期
    經會計師查核簽證之財務報表，應併予揭露」。而觀諸櫃買
    中心108年2月14日證櫃審字第108000 0834號函暨所附資料
    康富生技公司申請股票登錄興櫃之申請書件（見更一卷5第1
    至193頁），櫃買中心係以99年8月17日證櫃審字第09901013
    25號公告康富生技公司櫃檯買賣股票開始買賣日期為民國99
    年8月25日（見更一卷5第2頁），99年8月13日興櫃股票櫃檯
    買賣申請書並檢附公開發行說明書（見更一卷5第3頁、第72
    至156頁），該公開說明書係於99年8月12日上傳至櫃買中心
    指定之網際網路資訊申報系統（公開資訊觀測站），亦有上
    傳證明文件在卷可稽（見更一卷5第157至159頁），康富生
    技公司上傳之該公開發行說明書肆財務概況部分（見更一卷
    5第97頁反面至第146頁），係申報97年度及98年度會計師查
    核報告及財務報表，並未包含99年上半年度經會計師查核報
    告及財務報表，而未於該公開說明書揭露99年上半年度財務
    報表或財務相關文件，故本件亦難認前揭被告有犯證券交易
    法第174條第1項第3款之公開說明書不實罪問題。
三、撤銷改判部分及量刑之理由
　㈠原審認被告林秦葦、林耿宏、古彩蓉、蔡明恭上開犯行之罪
    證明確，因而予以論罪科刑，固非無見。惟查原判決有下列
    違誤或不當之處：
　⒈證券交易法第179條規定：「法人違反本法之規定者，依本章
    各條之規定處罰其『為行為』之負責人」，該法人之「行為負
    責人」（自然人）既為依上述規定受處罰之主體，並非代罰
    規定（最高法院90年度台上字第7884號判決意旨參照）。康
    富生技公司違反證券交易法第20條第2項規定，而為不實財
    報、月營收之申報及公告，應依證券交易法第179條規定，
    處罰其行為負責人即被告林秦葦，而無身分關係之被告林耿
    宏、古彩蓉、蔡明恭與被告林秦葦共同犯之，依刑法第31條
    第1項前段規定，仍以共同正犯論，故其等均係犯證券交易
    法第179條、第171條第1項第1款之法人行為負責人申報、公
    告財務報告及財務業務文件不實罪。原審認被告林秦葦、林
    耿宏、古彩蓉、蔡明恭均係犯證券交易法第171條第1項第1
    款之罪，自有違誤。
　⒉被告林秦葦、林耿宏、古彩蓉、蔡明恭所犯證券交易法第179
    條、第171條第1項第1款之罪，與證券交易法第174條第1項
    第5、6款之帳簿、傳票不實罪及商業會計法第71條第1 款之
    填製不實罪間，屬法規競合關係，應擇較重之證券交易法第
    179條、第171條第1項第1款之法人行為負責人申報財務報告
    及財務業務文件不實罪處斷。原審除未就商業會計法71條第
    1 款之填製不實罪有所說明外，另認被告4人所犯證券交易
    法第179條、第171條第1項第1款之罪與證券交易法第174條
    第1項第5、6款之帳簿、傳票不實罪間，為一行為同時觸犯
    數罪名之想像競合犯關係，亦有未合。
　⒊被告林秦葦、林耿宏、古彩蓉、蔡明恭於犯罪事實二行為後
    ，刑法第342條第1項背信罪亦於103年6月18日修正公布，並
    於同年月20日施行。原審未及比較適用，尚有未洽。
　⒋被告林秦葦、林耿宏就康富生技公司申報及公告不實之行為
    （99年半年報、100年年報、101年半年報），無論時間或犯
    意均有不同、行為又非同一，即難視為數個舉動之接續施行
    而論以接續犯，應予分論併罰而論以三罪；被告古彩蓉就康
    富生技公司申報及公告不實之行為（100年12月之月營收、1
    01年半年報），犯意各別，行為互殊，亦難視為數個舉動之
    接續施行而論以接續犯，應予分論併罰而論以二罪，已如前
    述。原審認屬接續犯而為包括之一罪即有違誤（按起訴意旨
    並未指明上開犯行係數罪或屬接續犯關係之單純一罪）。
　⒌被告蔡明恭係自97年7月間某日起至100年6月30日止任職康富
    生技公司財務長，被告古彩蓉則於100年7月1日起接任被告
    蔡明恭，被告古彩蓉於101年3月15日卸任該職務，101年3月
    31日至101年6月29日因病離職，嗣於101年6月30日又回任財
    務長等情，有康富生技公司會計主管異動資料表申報書、職
    職申請書、移交報告書、交接清冊等在卷可稽（見原審卷3
    第65至70頁）。原判決認被告蔡明恭自97年7月間某日至100
    年6月6日止任職財務長，被告古彩蓉於100年6月7日接任被
    告蔡明恭，101年3月31日至101年6月26日因病離職，嗣於10
    1年6月27日又回任等語，尚有未合。
  ⒍被告古彩蓉自101年3月15日至101年6月29日期間，並未在康
    富生技公司擔任財務長職務，惟原判決犯罪事實三之㈢〈即本
    院判決犯罪事實二之㈢〉部分卻謂「○○○○公司財務及會計主管
    任○○乃依林秦葦、古彩蓉指示，製作網路銀行B2B轉帳資料
    上呈古彩蓉核定，經林秦葦以其保管之IKEY（網路金鑰）及
    IC卡認證放行、於101年4月3日自○○公司華南銀行○○○○分行
    帳戶（帳號000000000000號）轉帳201萬4992元、218萬2908
    元，合計419萬7900元至○○○○公司日盛銀行帳戶（帳號00000
    000000000號），任○○再製作人工匯款轉帳資料上呈古彩蓉
    核定，經林秦葦蓋用○○○○公司銀行大、小章放行，於101年4
    月3日自○○○○公司日盛銀行帳戶（帳號00000000號）轉帳新
    臺幣（下同）201萬5032元、218萬2948元，合計419萬7980
    元（其中80元為手續費）元至康富生技公司華南銀行○○○○分
    行帳戶（帳號000000000000號）。」即有未洽。另原判決犯
    罪事實三之㈣〈即本院判決犯罪事實二之㈣〉部分謂「明知康富
    生技公司自101年2月29日起至101年6月28日止與○○○○公司未
    有真實交易往來，仍由林秦葦、古彩蓉指示不知情之康富生
    技公司會計人員開立如附表四所示統一發票4紙，並於101年
    5月間某日委由不知情之康富生技公司業務助理蔡○○持如附
    表四所示統一發票4紙予不知情之○○○○公司採購主管蘇○○，
    佯裝康富生技公司銷貨予○○○○公司。」並未敘及被告古彩蓉
    自101年3月15日至101年6月29日期間未擔任財務長，而於10
    1年6月30日回任後，復承前開犯意，於附表四及四之一所示
    之發票相關之傳票等會計憑證予以補章之事實，亦有未洽。
  ⒎犯罪事實二之㈡部分，美白貼片6000盒之交易係屬虛偽交易，
    而原審認係退貨不成之犯行，亦有違誤。至公訴意旨就此部
    分固亦如原審認為係退貨不成，而非屬虛偽交易，但因基礎
    事實相同，本院仍得逕為係屬虛偽交易之認定，併此敘明。
　⒏本案係於102年10月4日繫屬第一審，有臺灣臺中地方檢察署1
    02年10月4日中檢秀律102偵1704字第0937381號函附於原審
    卷可稽，此部分迄今已逾8年尚未確定，本院審酌上開事由
    後，認侵害被告受迅速審判之權利，且情節重大，有予適當
    救濟之必要，均依刑事妥速審判法第7條規定予以減輕其刑
    。原審未及適用上開規定，自有未合。
　⒐被告林秦葦、蔡明恭、林耿宏就犯罪事實二㈠、㈡犯行，使第
    三人康富生技公司無償取得○○公司之462萬8550元（匯款486
    萬元，應扣除交付50盒金牌多醣體之價金23萬1450元）、46
    9萬3500元，合計932萬2050元。第三人康富生技公司因被告
    林秦葦、蔡明恭、林耿宏犯罪而無償獲得之上開不法利益，
    應依修正後證券交易法第171條第7項、刑法第38條之1第3項
    規定，諭知除應發還被害人或得請求損害賠償之人外，沒收
    之，於全部或一部不能沒收或不宜執行沒收時，追徵其價額
    （詳後述）。原審未及適用新修正刑法及證券交易法關於沒
    收之規定，及未及適用刑事訴訟法關於第三人之沒收特別程
    序，亦有未合。
　㈡被告林秦葦、林耿宏、古彩蓉、蔡明恭上訴意旨猶執陳詞否
    認犯罪，其等上訴固無理由；另檢察官上訴意旨指摘原審對
    被林秦葦、林耿宏之量刑過輕，亦為無理由。惟原判決此部
    分既有上開可議之處，即屬無可維持，應由本院將原判決關
    於被告林秦葦所犯如其附表甲編號2；被告林耿宏所犯如其
    附表戊編號1；被告古彩蓉所犯如其附表丙編號1；被告蔡明
    恭所犯如原判決附表丁編號1所示各罪予以撤銷改判；且所
    定之執行刑亦失所附麗，應予一併撤銷。
  ㈢爰以行為人之責任為基礎，分別審酌被告林秦葦身為興櫃公
    司董事長，係受公司全體股東委任處理事務，經營運用社會
    大眾投資之鉅額資金，理應盡其善良管理人注意義務，致力
    經營公司業務，為每一位投資人賺取合理利潤，詎竟為獲取
    利益，以不實交易方式虛增公司營收，美化財務報告，進而
    掏空○○公司、○○公司資產，造成○○公司無預警歇業，○○公司
    亦因會員紛紛要求退款名存實亡，而康富生技公司因與○○公
    司、○○公司帳目不清，以致無法如期申報101年度年報，而
    遭OTC停止買賣，終因逾期無法改善停止櫃檯買賣，等同宣
    告投資康富生技公司股票之投資人投資付諸流水，嚴重衝擊
    證券交易市場，危害財經秩序安定，惡性重大；另刻意安排
    他人擔任○○公司、○○公司、○○○○公司之登記負責人，以不實
    交易方式虛增公司營收，美化財務報告，以致往來廠商誤判
    事實而投資及往來，仍力圖卸責飾罪等一切情狀；被告古彩
    蓉、蔡明恭均分別在不同時間擔任康富生技公司財務長，本
    應恪遵財務專業，核實管控公司財務，竟配合被告林秦葦進
    行多次不實交易，虛增公司營收，美化財務報表，進而掏空
    ○○公司、○○公司資產，惡性非輕，惟無證據受有不法利益；
    被告林耿宏擔任○○公司登記負責人，並在○○公司擔任總顧問
    ，其知悉被告林秦葦等人以不實交易方式虛增公司營收，美
    化財務報告，竟仍配合辦理；並參佐被告等之素行（見其等
    各自之臺灣高等法被告前案紀錄表）、參與犯罪之程度、均
    未坦承犯行之犯罪後態度等一切情狀，分別就林秦葦所犯如
    附表甲編號2（三罪)、被告林耿宏所犯如附表戊編號1（三
    罪)；被告古彩蓉所犯如附表丙編號1（二罪)；被告蔡明恭
    所犯如附表丁編號1之罪，各量處如附表甲編號2、附表戊編
    號1、附表丙編號1、附表丁編號1「所犯罪名及宣告刑」欄
    所示之刑；並就被告林秦葦併科罰金部分諭知易服勞役之折
    算標準。再就被告林秦葦、古彩蓉、林耿宏部分，依其等所
    犯如附表甲編號2、附表戊編號1、附表丙編號1所示各罪之
    犯罪態樣、時間間隔、侵害法益及各罪依其犯罪情節所量定
    之刑，而本於比例原則、責罰相當等原則，分別定其等應執
    行之刑如主文所示；並就被告林秦葦併科罰金部分諭知罰金
    易服勞役之折算標準。
四、第三人康富生技公司取得之犯罪所得沒收部分：
㈠、被告行為後，刑法關於沒收之規定，業於104年12月30日經總
    統以華總一義字第10400153651號令修正公布刑法第2、38、
    40、51條等條文，增訂第38-1至38-3、40-2條等條文及第五
    章之一章名，並刪除第34、39、40-1條條文，另於105年6月
    22日經總統以華總一義字第10500063131號令修正公布第38-
    3條條文，且均自105年7月1日起施行。又按沒收、非拘束人
    身自由之保安處分適用裁判時之法律，修正後刑法第2條第2
    項定有明文，是本案關於刑法沒收部分，依照前揭規定，自
    應適用裁判時即105年7月1日修正施行後之規定，無庸為新
    舊法之比較適用。又刑法第2條、第38條之1修正理由明白揭
    示「任何人都不得保有犯罪所得」，為普世基本法律原則，
    犯罪所得之沒收、追繳或追徵，在於剝奪犯罪行為人之實際
    犯罪所得（原物或其替代價值利益），使其不能坐享犯罪之
    成果，以杜絕犯罪誘因，可謂對抗、防止經濟、貪瀆犯罪之
    重要刑事措施，性質上屬類似不當得利之衡平措施，著重所
    受利得之剝奪。而刑法第38條之1規定：「犯罪所得，屬於
    犯罪行為人者，沒收之。但有特別規定者，依其規定（第1
    項）。犯罪行為人以外之自然人、法人或非法人團體，因下
    列情形之一取得犯罪所得者，亦同：一、明知他人違法行為
    而取得。二、因他人違法行為而無償或以顯不相當之對價取
    得。三、犯罪行為人為他人實行違法行為，他人因而取得（
    第2項）。前二項之沒收，於全部或一部不能沒收或不宜執
    行沒收時，追徵其價額（第3項）。第一項及第二項之犯罪
    所得，包括違法行為所得、其變得之物或財產上利益及其孳
    息（第4項）。犯罪所得已實際合法發還被害人者，不予宣
    告沒收或追徵（第5項）。」又按參與人財產經認定應沒收
    者，應對參與人諭知沒收該財產之判決；認不應沒收者，應
    諭知不予沒收之判決。前項判決，應記載其裁判之主文、構
    成沒收之事實與理由。理由內應分別情形記載認定事實所憑
    之證據及其認定應否沒收之理由、對於參與人有利證據不採
    納之理由及應適用之法律。第一項沒收應與本案同時判決。
    但有必要時，得分別為之，刑事訴訟法第455之26條亦有明
    文。
㈡、另按犯罪所得，屬於犯罪行為人者，沒收之；但有特別規定
    者，依其規定，刑法第38條之1第1項但書定有明文。又刑法
    第38條之1有關犯罪所得沒收之規定，於105年7月1日增訂施
    行生效後，證券交易法第171條第7項於107年1月31日修正為
    「犯第1項至第3項之罪，犯罪所得屬犯罪行為人或其以外之
    自然人、法人或非法人團體因刑法第38條之1第2項所列情形
    取得者，除應發還被害人、第三人或得請求損害賠償之人外
    ，沒收之。」依其修正理由說明：刑法第38條之1第5項之犯
    罪所得發還對象為被害人較原第7項規定之範圍限縮，被害
    人以外之證券投資人恐僅能依刑事訴訟法第473條規定．於沒
    收之裁判確定後一年內聲請發還或給付，保障較為不利，爰
    仍予維持明定，並酌作文字修正等旨。是依刑法第38條之1
    第1項但書規定，犯證券交易法第171條第1項至第3項之罪者
    ，應優先適用修正後證券交易法第171條第7項有關沒收之規
    定，至其餘關於刑法沒收之範圍、方法及執行方式（刑法第
    38條之1第3、5項、第38條之2第2項等規定）則仍有其適用
    。申言之，犯證券交易法第171條第1項至第3項之罪者，其
    犯罪所得之沒收及追徵範圍，除刑法沒收章規定以「實際合
    法發還」作為排除條件外，另有「應發還被害人、第三人或
    得請求損害賠償之人」之特別規定，基此，為貫徹修正後證
    券交易法第171條第7項之立法目的，除確無應發還被害人、
    第三人或得請求損害賠償之人外，否則於扣除已實際發還不
    予沒收之部分後，就其餘額，應依上開條文文義所定「除應
    發還被害人、第三人或得請求損害賠償之人外」附加之條件
    方式於主文諭知沒收、追徵，以利該等被害人、第三人或得
    請求損害賠償之人，於案件判決確定後，得向執行檢察官聲
    請發還或給付，方符合法條文義及立法意旨（最高法院108
    年度台上字第3548號判決意旨參照）。另於犯罪所得並有應
    發還被害人或得請求損害賠償之人的情形，法院無須於審判
    程序先行確定其等求償之數額，除扣除已實際合法發還者外
    ，僅於主文中諭知：「犯罪所得○○○，除應發還被害人或得
    請求損害賠償之人外，沒收之；於全部或一部不能沒收或不
    宜執行沒收時，追徵其價額。」之旨即可。
　㈢被告林秦葦、蔡明恭、林耿宏就犯罪事實二㈠、㈡犯行，使第
    三人康富生技公司無償取得○○公司之462萬8550元（匯款486
    萬元，應扣除交付50盒金牌多醣體之價金23萬1450元）、46
    9萬3500元，合計932萬2050元。第三人康富生技公司因被告
    林秦葦、蔡明恭、林耿宏犯罪而無償獲得之上開不法利益，
    應依修正後證券交易法第171條第7項、刑法第38條之1第3項
    規定，諭知除應發還被害人或得請求損害賠償之人外，沒收
    之，於全部或一部不能沒收或不宜執行沒收時，追徵其價額
    。
五、不另為無罪諭知部分：
　㈠公訴意旨另以：被告古彩蓉就犯罪事實二之㈢㈣部分，關於
　　附表三所示康富生技與○○○○公司之虛偽交易，於康富生技公
    司申報100年年報時，亦將將該不實交易內容申報及公告；
    另附表四編號2之虛偽交易，於康富生技公司101年4月10日
    前申報及公告101年3月之月營收時，亦為不實之申報及公告
    。因認被告古彩蓉此部分亦涉有證券交易法第171條第1項第
    1款之申報、公告財務報告及財務業務文件不實罪嫌云云。
　㈡經查：被告古彩蓉於101年3月15日卸任康富生技公司財務長
    職務，101年3月31日至101年6月29日因病離職，嗣於101年6
    月30日又回任財務長等情，有康富生技公司會計主管異動資
    料表申報書、職職申請書、移交報告書、交接清冊等在卷可
    稽（見原審卷3第65至70頁）。故被告古彩蓉自101年3月15
    日至101年6月29日期間，並未在康富生技公司擔任財務長職
    務，附表三所示康富生技與○○○○公司之虛偽交易時間為100
    年12月29日，該不實交易時間被告古彩蓉雖然在職，然康富
    生技公司於101年4月26日申報年報，並有不實，其時被告古
    彩蓉既已離職，則其就該次不實申報即難認有犯意聯絡及行
    為分擔，自不得令負共同正犯之責。另康富生技公司就附表
    四編號2之虛偽交易，於101年4月10日申報及公告101年3月
    之月營收情形時，亦為不實之申報及公告，惟被告古彩蓉當
    時既已離職，則其就該次不實申報即難認有犯意聯絡及行為
    分擔，亦不得令負共同正犯之責。此部分既不能證明被告古
    彩蓉犯罪，原應為無罪之諭知，惟此部分與被告古彩蓉所犯
    前開有罪部分有想像競合犯之裁判上一罪關係，在審判上不
    可分，爰不另為無罪之諭知。
六、檢察官聲請併辦部分之說明
  ㈠臺灣臺中地方檢察署109年度偵字第12261號移送併辦意旨略
    以：被告林秦葦為○○公司之實際負責人，為商業會計法規定
    之商業負責人，被告林秦葦明知○○公司早有資金短缺及財務
    危機，竟故意基於遺漏會計事項不為記錄、利用不正當方法
    致使財務報表發生不實結果之故意，委由不知情之○○聯合會
    計師事務所黃○○會計師簽證內容不實之○○公司100年度及99
    年度財務報表暨會計師查核報告。嗣因林秦葦轉售○○公司股
    票予告訴人吳○○，告訴人吳○○於102年1月初某日，進入○○○○
    公司查帳，從○○公司財務經理黃○○、會計人員陳○○處取得○○
    公司101年6月30日及101年10月31日之資產負債表、○○公司
    期初期末進銷存統計表（會計）（即俗稱之內帳），發現○○
    公司有嚴重虛增存貨之高估資產及銷減預收貨款--儲值金之
    未揭露潛在負債，內外帳內容不符，告訴人吳○○始知受騙。
    因認被告林秦葦涉犯商業會計法第71條第4、5款之罪云云。
    惟查：此部分併辦事實係指被告林秦葦為○○公司之實際負責
    人，委由不知情之○○聯合會計師事務所黃○○會計師簽證內容
    不實之○○公司100年度及99年度財務報告暨會計師查核報告
    。惟該部分事實係與本院更一審判決犯罪事實五（即林秦葦
    詐騙吳○○購買○○公司股票部分)有關，而該部分犯罪事實業
    經本院更一審論處被告林秦葦詐欺取財罪刑確定，本院自無
    從審酌。況本案更二審審理之犯罪事實係關於康富生技公司
    之虛偽交易、不實財務報告與月營收情形，亦與○○公司之財
    務報告無關。是上開移送併辦部分本院無從審酌，應退回由
    檢察官另為適法之處理。
　㈡臺灣臺中地方檢察署109年度偵字第12262號移送併辦意旨略
    以：⒈被告林秦葦為○○公司之實際負責人，被告林耿宏則為
    登記負責人，其2人共同經營○○公司，均為商業會計法規定
    之商業負責人；其2人均明知○○公司早有資金短缺及財務危
    機，竟共同故意基於遺漏會計事項不為記錄、利用不正當方
    法致使財務報表發生不實結果之犯意聯絡，低估並隱匿○○公
    司負債，且高估○○公司存貨（資產），並委由不知情之○○聯
    合會計師事務所黃○○會計師簽證內容不實之○○公司100年度
    及99年度財務報表暨會計師查核報告。⒉被告林秦葦基於不
    法所有意圖，經被告林耿宏（林耿宏所涉詐欺部分，前經判
    決無罪確定）介紹告訴人吳○○與被告林秦葦見面，被告林秦
    葦並於101年9月間某日向告訴人吳○○詐稱：○○公司業務營運
    獲利穩定，財務報表所示資金及負債等均健全，未有虛偽不
    實云云，並交付上開財務報告予告訴人吳○○，以取信告訴人
    吳○○，致告訴人吳○○陷於錯誤，而於101年10月5日，匯款34
    萬1000元美金（折合新臺幣1000萬元）至林秦葦實際控制之
    新加坡銀行（BANKOFSING APORELIMITED）海外帳戶（戶名
    ：ALKEMRISEIN C）；於101年11月16日，匯款155萬8535.85
    元之美金、1028萬1000元之港幣（折合新台幣8400萬元）至
    ○○公司台新銀行市府分行帳戶（帳號：00000000000000號）
    ；及自101年12月7日起至101年12月17日止，匯款34萬4507
    元美金（折合新臺幣1000萬元）至○○貿易有限公司華南商業
    銀行○○○○分行帳戶（帳號000000000000號）、34萬4625元美
    金（折合新台幣1000萬元）至○○貿易有限公司華南銀行○○○○
    分行帳戶（帳號：000000000000號）【註：期間告訴人吳○○
    曾依被告林秦葦要求，於101年10月3日，以個人名義各匯款
    新臺幣（下同）1000萬元至○○貿易有限公司、○○貿易有限公
    司上開帳戶，合計2000萬元，以利被告林秦葦資金運用，後
    ○○貿易有限公司、○○貿易有限公司於101年11月30日、101年
    12月7日，又將2000萬元匯回給告訴人吳○○】。嗣因告訴人
    吳○○於102年1月初某日，進入○○公司查帳，從○○公司財務經
    理黃○○、會計人員陳○○處取得○○公司101年6月30日及101年1
    0月31日之資產負債表、○○公司期初期末進銷存統計表（會
    計）（即俗稱之內帳），發現○○公司有嚴重虛增存貨之高估
    資產及銷減預收貨款--儲值金之未揭露潛在負債，內外帳內
    容不符，告訴人吳○○始知受騙。因認被告林秦葦、林耿宏所
    為使財務報告發生不正確之結果，係犯商業會計法第71條第
    4、5款及違反證券交易法第20條第1項之規定，應依同法第1
    71條第1項第1款、第2項之規定論處；被告林秦葦所為證券
    詐偽行為，違反證券交易法第20條第1項規定，應依同法第1
    71條第1項第1款、第2項之規定論處（與使財務報告發生不
    正確之結果犯行間，有想像競合犯之裁判上一罪關係）云云
    。惟查：此部分併辦事實係指被告林秦葦為○○公司之實際負
    責人，被告林耿宏係○○公司之登記負責人，其2人委由不知
    情之○○聯合會計師事務所黃○○會計師簽證內容不實之○○公司
    100年度及99年度財務報告暨會計師查核報告。另被告林秦
    葦向告訴人吳○○詐稱○○公司營運獲利穩定，財務健全等語，
    並交付上開財務報告予告訴人吳○○，致告訴人吳○○陷於錯誤
    ，而購買○○公司之股票。惟該部分事實係與本院更一審判決
    犯罪事實五（即本院上訴審103年度金上訴字第687、691號
    判決犯罪事實六；即林秦葦詐騙吳○○購買○○公司股票部分）
    有關，而該部分犯罪事實業經本院更一審論處被告林秦葦詐
    欺取財罪刑確定，本院已無從審酌。況本案更二審審理之犯
    罪事實係關於康富生技公司之虛偽交易、不實財務報告與月
    營收情形，亦與○○公司之財務報告無關，更與告訴人吳○○遭
    詐騙而購買○○公司股票無涉。更甚者，被告林耿宏所涉此部
    分詐欺取財罪嫌，業經判決無罪確定，本院亦無從審酌。是
    上開移送併辦部分本院無從審酌，應退回由檢察官另為適法
    之處理。
  ㈢另臺灣臺北地方檢察署103年度偵字第25418號移送併辦意旨
    略以：⒈被告林秦葦於100年間詐使康富生技公司投資○○公司
    2500萬元；⒉又於99年間為利康富生技公司申請上櫃，由○○
    公司及○○公司等人頭公司虛向康富生技公司進貨以虛增康富
    生技公司營收，並虛列於康富生技公司銷項科目且登載於財
    務報告及相關會計傳票，使康富生技公司應收帳款逾期，致
    生損害於康富生技公司；⒊復於99年間訛詐新光創投公司認
    購康富生技公司投票合計5000萬元，因認被告林秦葦涉犯證
    券交易法第171條第1項第2、3款非常規營業罪、刑法第342
    條背信罪、第339條詐欺罪等情（見金上訴687號卷4第229、
    230頁）。經查：上開⒈⒊所述事實與本案被告林秦葦被訴之
    犯罪事實完全不同，並無裁判上一罪或實質上一罪之關係，
    本院自無從併案審理，應退回由檢察官另行依法處理。至前
    揭⒉所述事實雖嫌空泛並非具體明確，但可視為與前揭認定
    有罪之犯罪事實二部分尚屬具有裁判上或實質上一罪之關係
    ，本院自得併予審究。
七、被告林耿宏經合法傳喚無正當理由不到庭，爰不待其陳述逕
    行判決。
據上論結，應依刑事訴訟法第369條第1項前段、第364條、第299
條第1項前段、第371條、第455條之26第1項、第2項，刑事妥速
審判法第7條，證券交易法第171條第1項第1款、第7項、第179條
，刑法第2條第1項前段、第2項、第11條、第31條第1項前段、但
書、第28條、第55條、修正前第342條第1項、第42條第3項、第5
項、第38條之1第2項第3款、第3項、第51條第5款、第7款，刑法
施行法第1條之1第1項、第2項前段、第10條之3，判決如主文。
本案經檢察官陳信郎提起公訴，檢察官郭郁移送併辦，檢察官林
思蘋提起上訴，檢察官陳佳琳到庭執行職務。
中　　華　　民　　國　　111 　年　　8 　　月　　3 　　日
                  刑事第一庭    審判長法　官  江德千
                                      法　官  高增泓
                                      法　官  簡源希
以上正本證明與原本無異。
如不服本判決應於收受送達後20日內向本院提出上訴書狀，其未
敘述上訴理由者，並得於提起上訴後20日內向本院補提理由書（
均須按他造當事人之人數附繕本）「切勿逕送上級法院」。因疫
情而遲誤不變期間，得向法院聲請回復原狀。
康富生技中心股份有限公司及檢察官對於沒收之判決如有不服，
應於收受送達後20日內向本院提出上訴書狀，其未敘述上訴理由
者，並得於提起上訴後20日內向本院補提理由書（均須按他造當
事人之人數附繕本）「切勿逕送上級法院」。

                                      書記官  吳麗琴

中　　華　　民　　國　　111 　年　　8 　　月　　3 　　日

附錄本案論罪科刑法條：
證券交易法第171條第1項
有下列情事之一者，處3年以上10年以下有期徒刑，得併科新臺
幣1千萬元以上2億元以下罰金：
一、違反第20條第1項、第2項、第155條第1項第2項、第157條之
     1第1項或第2項規定。
二、已依本法發行有價證券公司之董事、監察人、經理人或受僱
    人，以直接或間接方式，使公司為不利益之交易，且不合營
    業常規，致公司遭受重大損害。
三、已依本法發行有價證券公司之董事、監察人或經理人，意圖
    為自己或第三人之利益，而為違背其職務之行為或侵占公司
    資產，致公司遭受損害達新臺幣五百萬元。
證券交易法第174條
有下列情事之一者，處1年以上7年以下有期徒刑，得併科新臺幣
2千萬元以下罰金：
一、於依第30條、第44條第1項至第3項、第93條、第165條之1
    或第165條之2準用第30條規定之申請事項為虛偽之記載。
二、對有價證券之行情或認募核准之重要事項為虛偽之記載而散
　　布於眾。
三、發行人或其負責人、職員有第32條第1項之情事，而無同條
　　第2項免責事由。
四、發行人、公開收購人或其關係人、證券商或其委託人、證券
　　商同業公會、證券交易所或第18條所定之事業，對於主管機
　　關命令提出之帳簿、表冊、文件或其他參考或報告資料之內
　　容有虛偽之記載。
五、發行人、公開收購人、證券商、證券商同業公會、證券交易
　　所或第18條所定之事業，於依法或主管機關基於法律所發布
　　之命令規定之帳簿、表冊、傳票、財務報告或其他有關業務
　　文件之內容有虛偽之記載。
六、於前款之財務報告上簽章之經理人或會計主管，為財務報告
　　內容虛偽之記載。但經他人檢舉、主管機關或司法機關進行
　　調查前，已提出更正意見並提供證據向主管機關報告者，減
　　輕或免除其刑。
七、就發行人或特定有價證券之交易，依據不實之資料，作投資
　　上之判斷，而以報刊、文書、廣播、電影或其他方法表示
　　之。
八、發行人之董事、經理人或受僱人違反法令、章程或逾越董事
　　會授權之範圍，將公司資金貸與他人、或為他人以公司資產
　　提供擔保、保證或為票據之背書，致公司遭受重大損害。
九、意圖妨礙主管機關檢查或司法機關調查，偽造、變造、湮
　　滅、隱匿、掩飾工作底稿或有關紀錄、文件。
有下列情事之一者，處5年以下有期徒刑，得科或併科新臺幣1千
5百萬元以下罰金：
一、律師對公司、外國公司有關證券募集、發行或買賣之契約、
　　報告書或文件，出具虛偽或不實意見書。
二、會計師對公司、外國公司申報或公告之財務報告、文件或資
　　料有重大虛偽不實或錯誤情事，未善盡查核責任而出具虛偽
　　不實報告或意見；或會計師對於內容存有重大虛偽不實或錯
　　誤情事之公司、外國公司之財務報告，未依有關法規規定、
　　一般公認審計準則查核，致未予敘明。
三、違反第22條第1項至第3項規定。犯前項之罪，如有嚴重影響
　　股東權益或損及證券交易市場穩定者，得加重其刑至二分之
　　一。
發行人之職員、受僱人犯第1項第6款之罪，其犯罪情節輕微者，
得減輕其刑。
主管機關對於有第2項第2款情事之會計師，應予以停止執行簽證
工作之處分。
外國公司為發行人者，該外國公司或外國公司之董事、經理人、
受僱人、會計主管違反第1項第2款至第9款規定，依第1項及第4
項規定處罰。
違反第165條之1或第165條之2準用第22條規定，依第2項及第3項
規定處罰。
證券交易法第179條
法人及外國公司違反本法之規定者，除第177條之1及前條規定外
，依本章各條之規定處罰其為行為之負責人。
修正前刑法第342條
為他人處理事務，意圖為自己或第三人不法之利益，或損害本人
之利益，而為違背其任務之行為，致生損害於本人之財產或其他
利益者，處5年以下有期徒刑、拘役或科或併科1千元以下罰金。
前項之未遂犯罰之。
【附表一】康富生技公司對○○、廣捷、百毅、○○公司等4家
          公司預付貨款已達1 年以上，卻遲未進貨明細表
         （註：此部分已判決確定，但為便利與起訴書所列之
          附表編號之順序一致，爰予以保留﹚
編號 日期及傳票編號 廠商 產品摘要 金額 備註 1 100年3月8日（00000000000，即2011年3月8日傳票編號11） ○○公司 DHA魚油膠囊餘432瓶*280 120,960  2 100年4月28日（00000000000） ○○公司 RZ00000000000，M1-70%尾款（餘2萬粒*$4未進） 80,000  3 101年1月31日（00000000000） 百毅公司 RZ00000000000，FK23，100%貨款） 5,250,000  4 101年7月5日（00000000000） ○○公司 RZ00000000000，米蕈鋁箔包預付款 3,402,000  5 101年7月10日（00000000000 廣捷公司 RZ00000000000，SV米蕈原料（粉末） 2,850,000  6 101年7月10日（0000000000） 百毅公司 RZ00000000000，末蕈末 1,425,000  7 101年7月10日（0000000000） ○○公司 RZ00000000000，米蕈鋁箔包 658,800  8 101年7月10日（00000000000） 廣捷公司 RZ00000000000，日本納豆激脢原料 782,000 1-8總計1456萬8760元 

【附表二】康富生技公司與○○公司之虛偽交易明細
          （ 金牌多醣體1000盒）
編號 商品名稱及規格數量、單價 銷售額 稅額 總金額 發票號碼 發票日期 1 金牌多醣體（米蕈、門積門山）1000盒、每盒4629元（未稅） 0000000元 231429元 0000000元 KX00000000 99年1月30日 
【附表二之一】康富生技公司與○○公司之虛偽交易明細
              （ 美白貼片6000盒）
編號 商品名稱及規格數量、單價 銷售額 稅額 總金額 發票號碼 發票日期 1 美白貼片6000盒、每盒745元 0000000元 223500元 0000000元（原判決誤為0000000元，應予更正） LX00000000 99年3月26日 

【附表三】康富生技公司與○○○○公司之虛偽交易明細
 商品名稱及規格數量、單價 銷售額 稅額 總金額 發票號碼 發票月份 1 U-Relaxing7000美體健康沙發（又名垂直律動）100台、每台3萬4980元 0000000元 199900元 0000000元 XU00000000 100年12月29日 

【附表三之一】○○○○公司與○○公司之虛偽交易明細
編號 商品名稱及規格數量 銷售額 稅額 總金額 發票號碼 發票月份 1 U-Relaxing7000美體健康沙發（又名垂直律動）100台 0000000元 205897元 0000000元 XQ00000000 100年12月30日 
【附表四】康富生技公司與○○公司之虛偽交易明細
編號 商品名稱及規格數量、單價 銷售額 稅額 總金額 發票號碼 發票月份 1 新疫霸30包（疫霸2粉末）2150盒、每盒600元 ○○新力心血管配方1025盒、每盒600元 0000000元 95250元 0000000元 YY00000000 101年2月29日 2 疫霸專業輔助食品+派盒3650盒、每盒700元 新疫霸30包（疫霸2-粉末）1765盒、每盒600元 0000000元 180700元 0000000元 AM00000000 101年3月30日 3 新疫霸30包（疫霸2-粉末）8250盒、每盒600元 0000000元 247500元 0000000 元 CA00000000 101年6月22日 4 疫霸專業輔助食品+派盒4912盒、每盒700元 0000000元 171920元 0000000元 CA00000000 101年6月28日 

【附表四之一】○○公司與○○公司之虛偽交易明細
編號 商品名稱及規格數量、單價 銷售額 稅額 總金額 發票號碼 發票日期 1 新疫霸30包2526盒、每盒639元 疫霸專業輔助食品2650盒、每盒748元 0000000元 179816元 0000000元 BW00000000 101年5月16日 2 新疫霸30包2150盒、每盒639元 ○○新力心血管配方1025盒、每盒639元 0000000元 101441元 0000000元 BW00000000 101年5月16日 3 新疫霸30包1765盒、每盒639元 疫霸專業輔助食品3650盒、每盒748元 0000000元 192902元 0000000元 BW00000000 101年5月16日 4 新疫霸30包8250盒、每盒639.0476元 疫霸專業輔助食品4912盒、每盒747.690元 0000000元 447222元 0000000元 DK00000000 101年8月6日 
【附表五】○○國際公司、○○○公司與○○公司之虛偽交易明
          細
　　　　（註：此部分已判決確定，但為便利與起訴書所列之
          附表編號之順序一致，爰予以保留﹚
編號 商品名稱及規格數量、單價 銷售額 稅額 總金額 發票號碼 發票月份 1 新疫霸2526盒、每盒600元（○○國際公司開立發票） 0000000元 75780元 0000000元 AM00000000 101 年4 月13日 2 疫霸專業輔助食品+派盒2650盒、每盒700元（○○○公司開立發票） 0000000元 92750元 0000000元 AM00000000 101年4月30日 

【附表六】○○公司與○○○○公司虛偽交易明細
 　　　　（註：此部分已判決確定，但為便利與起訴書所列之
          附表編號之順序一致，爰予以保留﹚
編號 商品名稱及規格數量 銷售額 稅額 總金額 發票號碼 發票日期 1 食品一批 800000元 40000元 840000元 WL00000000 100年9月19日 2 同上 685704元 34286元 720000元 WL00000000 100年9月20日 3 同上 647619元 32381元 680000元 WL00000000 100年9月21日 4 同上 638095元 31905元 670000元 WL00000000 100年9月22日 5 同上 714286元 35714元 750000元 WL00000000 101年9月22日 6 同上 638095元 31905元 670000元 WL00000000 101年9月23日 7 同上 628571元 31429元 660000元 WL00000000 100年9月26日 8 同上 838095元 41905元 880000元 WL00000000 100年9月26日 9 同上 685714元 34286元 720000元 WL00000000 100年9月27日 10 同上 809524元 40476元 850000元 XQ00000000 100年11月3日 11 同上 332571元 16629元 349200元 XQ00000000 100年11月9日 12 同上 295238元 14762元 310000元 XQ00000000 100年11月16日 13 同上 544382元 27219元 571601元 XQ00000000 100年12月30日 14 同上 0000000元 64000元 0000000元 XQ00000000 100年12月30日 15 同上 575000 28750元 603750元 XQ00000000 100年12月30日 16 同上 370000元 18500元 388500元 XQ00000000 100年12月31日 17 同上 345000元 17250元 362250元 XQ00000000 100年12月31日 18 同上 735000元 36750元 771750元 YU00000000 101年1月17日 19 同上 600000元 30000元 630000元 YU00000000 101年1月18日 20 同上 0000000元 51300元 0000000元 YU00000000 101年1月18日 21 同上 665241元 33262元 698503元 YU00000000 101年1月31日 22 同上 468390元 23420元 491810元 YU00000000 101年1月31日 23 同上 718489元 359924元 754413元 YU00000000 101年2月3日 24 同上 729980元 36499元 766479元 YU00000000 101年2月7日 25 同上 195595元 9780元 205375元 AH00000000 101年3月9日 26 同上 150000元 7500元 157500元 AH00000000 101年3月15日 27 同上 918750元 45938元 964688元 AH00000000 101年3月20日 28 同上 226000元 11300元 237300元 AH00000000 101年4月7日 總金額    00000000元   

【附表七】（註：此部分已判決確定，但為便利與起訴書所列
　　　　　　之附表編號之順序一致，爰予以保留﹚
項次 帳款日期 廠商 入款金額 借出金額 備註 1 98年10月30日 ○○入款 800萬元 -  2 98年11月2日 ○○公司 - 100萬元  3 98年11月4日 詹○○ - 255萬元  4 98年11月5日 詹○○ - 345萬元  5 98年11月5日 ○○公司 - 100萬元  
 【 附表七之一】
  （註：此部分已判決確定，但為便利與起訴書所列之
    附表編號之順序一致，爰予以保留﹚
項次 帳款日期 帳戶名稱 匯出金額 備註 1 98年11月4日 詹○○ 26097.64美元 受款帳戶：新加坡銀行ALKEMRISEIC 2 98年11月4日 詹○○ 24562.48美元 同上 3 98年11月4日 詹○○ 27632.79美元 同上 4 98年11月6日 詹○○ 27028.55美元 同上 5 98年11月6日 詹○○ 24558.71美元 同上 6 98年11月6日 詹○○ 26093.83美元 同上 7 98年11月6日 詹○○ 27628.55美元 同上 
項次1-7合計約新臺幣600萬元

【附表八】○○公司資產負債表內外帳差異處
資產負債表時間 存貨外帳數 存貨內帳數 存貨差異數 儲值金外帳數 儲值金內帳數 儲值金差異數 100年12月31日年報 94,182,942 40,961,608 53,221,334 2,046,164（科目為預收款項） 104,284,632 102,238,468 101年6月30日半年報 70,954,035 30,837,113 40,116,922 2,966,084（科目為預收貨款--儲值金） 118,254,299 115,288,215 101年10月31日第三季季報 101,456,318 30,911,009 70,545,309 2,315,607）科目為預收貨款--儲值金） 115,954,833 113,639,226 
【以下為本件被告所犯罪名及科刑之附表】
附表甲：林秦葦所犯罪名及科刑與沒收部分
編號      犯罪事實  所犯罪名及宣告刑與沒收  １ (已無罪確定)　　　　　　　　　　 (已無罪確定)  ２ 犯罪事實欄二之㈠至㈣ 所示之罪  (原判決犯罪事實欄三所示之罪) 林秦葦共同犯證券交易法第179條、171條第1項第1款之法人行為負責人申報、公告財務報告及財務業務文件不實罪，共參罪，各處有期徒刑貳年拾月，併科罰金新臺幣壹仟萬元，罰金如易服勞役，以罰金總額與壹年之日數比例折算。  ３ 已確定，略 已確定，略  ４ 已確定，略 已確定，略  ５ 已確定，略 已確定，略  ６ 已確定，略 已確定，略  ７ 已確定，略 已確定，略 

附表乙：林○○所犯罪名及科刑部分
編號      犯罪事實  所犯罪名及宣告刑  １ 已確定，略 已確定，略 
附表丙：古彩蓉所犯罪名及科刑部分
編號      犯罪事實  所犯罪名及宣告刑  １ 犯罪事實欄二之㈢、㈣所示之罪 古彩蓉共同犯證券交易法第179條、第171條第1項第1款之法人行為負責人申報、公告財務報告及財務業務文件不實罪，處有期徒刑壹年拾月；又共同犯證券交易法第179條、第171條第1項第1款之法人行為負責人申報、公告財務報告及財務業務文件不實罪，處有期徒刑壹年拾月。  ２ 已確定，略 已確定，略  ３ （已無罪確定） （已無罪確定） 

附表丁：蔡明恭所犯罪名及科刑部分
編號      犯罪事實  所犯罪名及宣告刑  １ 犯罪事實欄二之㈠、㈡所示之罪  蔡明恭共同犯證券交易法第179條、第171條第1項第1款之法人行為負責人申報、公告財務報告及財務業務文件不實罪，處有期徒刑壹年拾月。  ２ 已確定，略 已確定，略 
附表戊：林耿宏所犯罪名及科刑部分
編號      犯罪事實  所犯罪名及宣告刑  １ 犯罪事實欄二之㈠至㈣所示之罪 林耿宏共同犯證券交易法第179條、第171條第1項第1款之法人行為負責人申報、公告財務報告及財務業務文件不實罪，共參罪，各處有期徒刑壹年拾壹月。  ２ 已確定，略 已確定，略  ３ （已無罪確定） （已無罪確定）